-paradigm: unchangeable
 -flex: .
  gramm: 

-paradigm: N1
 -flex: .
  gramm: sg
 -flex: .wat
  gramm: pl
  regex-prev: .*[aoueiə][<>.]*$
 -flex: .awat
  gramm: pl
  regex-prev: .*[^aoueiə<>.][<>.]*$

-paradigm: N2
 -flex: <0>.
  gramm: sg
 -flex: <1>.
  gramm: pl

-paradigm: N_mf
 -flex: <0>.
  gramm: m,sg
 -flex: <1>.
  gramm: f,sg
 -flex: <2>.
  gramm: pl

-paradigm: V_I
 # Present
 -flex: .o.ə.
  gramm: prs,3,sg,m
 -flex: .ə..ət//.u..ət//.ə..at//.u..at
  gramm: prs,2,sg,m
 -flex: .o.a.no//.u.a.no
  gramm: prs,1,sg,m
 -flex: .ə..o//.u..o
  gramm: prs,3,sg,f
 -flex: .ə..at//.ə..ət//.u..ət//.u..at
  gramm: prs,2,sg,f
 -flex: .ə..ono//.u..ono
  gramm: prs,1,sg,f
 -flex: .ə..i//.u..i
  gramm: prs,3,pl
 -flex: .ə..utu//.u..itu//.ə..itu//.u..utu
  gramm: prs,2,pl
 -flex: .ə..ina//.u..ina
  gramm: prs,1,pl
  
 # Present + obj./dat. suffixes
 -flex: .u.a.le//.o.a.le
  gramm: prs,3,sg,m,3sg.m.o
 -flex: .u.a.la//.o.a.la
  gramm: prs,3,sg,m,3sg.f.o
 -flex: .u.a.lox//.o.a.lux
  gramm: prs,3,sg,m,2sg.m.o
 -flex: .u.a.ləx//.o.a.lax
  gramm: prs,3,sg,m,2sg.f.o
 -flex: .u.a.li//.o.a.li
  gramm: prs,3,sg,m,1sg.o
 -flex: .u.a..e//.o.a..e
  gramm: prs,3,sg,m,3pl.o
 -flex: .u.a.xu//.u.a.xun//.o.a.xu//.o.a.xun
  gramm: prs,3,sg,m,2pl.o
 -flex: .u.a.lan//.o.a.lan
  gramm: prs,3,sg,m,1pl.o 
 -flex: .u..atle//.ə..atle
  gramm: prs,2,sg,3sg.m.o
 -flex: .u..atla//.ə..atla
  gramm: prs,2,sg,3sg.f.o
 -flex: .u..atlox//.ə..atlox//.u..atlux//.ə..atlux
  gramm: prs,2,sg,2sg.m.o
 -flex: .u..atləx//.ə..atləx//.u..atlax//.ə..atlax
  gramm: prs,2,sg,2sg.f.o
 -flex: .u..atli//.ə..atli
  gramm: prs,2,sg,1sg.o
 -flex: .u..atte//.ə..atte
  gramm: prs,2,sg,3pl.o
 -flex: .u..atxu//.u..atxun//.ə..atxu//.ə..atxun
  gramm: prs,2,sg,2pl.o
 -flex: .u..atlan//.ə..atlan
  gramm: prs,2,sg,1pl.o
 -flex: .u..atle//.ə..atle
  gramm: prs,2,sg,f,3sg.m.o
 -flex: .u..atla//.ə..atla
  gramm: prs,2,sg,f,3sg.f.o
 -flex: .u..atlax//.ə..atlax
  gramm: prs,2,sg,f,2sg.f.o
 -flex: .u..atli//.ə..atli
  gramm: prs,2,sg,f,1sg.o
 -flex: .u..atte//.ə..atte
  gramm: prs,2,sg,f,3pl.o
 -flex: .u..atxu//.u..atxun//.ə..atxu//.ə..atxun
  gramm: prs,2,sg,f,2pl.o
 -flex: .u..atlan//.ə..atlan
  gramm: prs,2,sg,f,1pl.o
  -flex: .u..ətle//.ə..ətle
  gramm: prs,2,sg,m,3sg.m.o
 -flex: .u..ətla//.ə..ətla
  gramm: prs,2,sg,m,3sg.f.o
 -flex: .u..ətlux//.ə..ətlux
  gramm: prs,2,sg,m,2sg.m.o
 -flex: .u..ətli//.ə..ətli
  gramm: prs,2,sg,m,1sg.o
 -flex: .u..ətte//.ə..ətte
  gramm: prs,2,sg,m,3pl.o
 -flex: .u..ətxu//.u..ətxun//.ə..ətxu//.ə..ətxun
  gramm: prs,2,sg,m,2pl.o
 -flex: .u..ətlan//.ə..ətlan
  gramm: prs,2,sg,m,1pl.o
 -flex: .u.a.nole//.u.a.ne//.o.a.ne
  gramm: prs,1,sg,m,3sg.m.o
 -flex: .u.a.nola//.u.a.na//.o.a.na
  gramm: prs,1,sg,m,3sg.f.o
 -flex: .u.a.nolox//.u.a.nox//.o.a.nux
  gramm: prs,1,sg,m,2sg.m.o
 -flex: .u.a.noləx//.u.a.nəx//.o.a.nax
  gramm: prs,1,sg,m,2sg.f.o
 -flex: .u.a.noli//.u.a.ni//.o.a.ni
  gramm: prs,1,sg,m,1sg.o
 -flex: .u.a.nolən//.u.a.nulle//.u.a.nən//.o.a.nanne//.o.a.nənne//.o.a.nalle
  gramm: prs,1,sg,m,3pl.o
 -flex: .u.a.nulxu//.u.a.nulxun//.o.a.nanxu//.o.a.nanxun//.o.a.nalxu//.o.a.nalxun//.o.a.nuxxu//.o.a.nuxxun
  gramm: prs,1,sg,m,2pl.o
 -flex: .u.a.nolan//.o.a.nolan
  gramm: prs,1,sg,m,1pl.o
 -flex: .u..ole//.ə..ole
  gramm: prs,3,sg,f,3sg.m.o
 -flex: .u..ola//.ə..ola
  gramm: prs,3,sg,f,3sg.f.o
 -flex: .u..olox//.ə..olox//.ə..olux//.u..olux
  gramm: prs,3,sg,f,2sg.m.o
 -flex: .u..oləx//.ə..oləx//.u..olax//.ə..olax
  gramm: prs,3,sg,f,2sg.f.o
 -flex: .u..oli//.ə..oli
  gramm: prs,3,sg,f,1sg.o
 -flex: .u..olən//.ə..olən//.u..alle//.ə..alle//.u..ulle//.ə..ulle//.u..əlle//.ə..əlle
  gramm: prs,3,sg,f,3pl.o
 -flex: .u..ulxu//.u..ulxun//.ə..ulxu//.ə..ulxun//.u..alxu//.u..alxun//.ə..alxu//.ə..alxun//.u..əlxu//.u..əlxu//.ə..əlxu//.ə..əlxun
  gramm: prs,3,sg,f,2pl.o
 -flex: .u..olan//.ə..olan
  gramm: prs,3,sg,f,1pl.o
 -flex: .u..onole//.u..alle//.ə..onole//.ə..alle
  gramm: prs,1,sg,f,3sg.m.o
 -flex: .u..onola//.u..alla//.ə..onola//.ə..alla
  gramm: prs,1,sg,f,3sg.f.o
 -flex: .u..onolox//.u..allox//.ə..onolox//.ə..allox//.u..allux//.ə..allux
  gramm: prs,1,sg,f,2sg.m.o
 -flex: .u..onoləx//.u..alləx//.ə..onoləx//.ə..alləx//.u..allax//.ə..allax
  gramm: prs,1,sg,f,2sg.f.o
 -flex: .u..alli//.ə..alli
  gramm: prs,1,sg,f,1sg.o
 -flex: .u..onolən//.u..anne//.ə..onolən//.ə..anne
  gramm: prs,1,sg,f,3pl.o
 -flex: .u..onolxu//.u..onolxun//.u..anxu//.u..anxun//.ə..onolxu//.ə..onolxun//.ə..anxu//.ə..anxun//.u..axxu//.u..axxun//.ə..axxu//.ə..axxun
  gramm: prs,1,sg,f,2pl.o
 -flex: .u..allan//.ə..allan
  gramm: prs,1,sg,f,1pl.o
 -flex: .u..ile//.ə..ile
  gramm: prs,3,pl,3sg.m.o
 -flex: .u..ila//.ə..ila
  gramm: prs,3,pl,3sg.f.o
 -flex: .u..ilox//.ə..ilox//.u..ilux//.ə..ilux
  gramm: prs,3,pl,2sg.m.o
 -flex: .u..iləx//.ə..iləx//.u..ilax//.ə..ilax
  gramm: prs,3,pl,2sg.f.o
 -flex: .u..ili//.ə..ili
  gramm: prs,3,pl,1sg.o
 -flex: .u..ənne//.ə..ənne
  gramm: prs,3,pl,3pl.o
 -flex: .u..ənxu//.u..ənxun//.ə..ənxu//.ə..ənxun//.u..əxxu//.ə..əxxu
  gramm: prs,3,pl,2pl.o
 -flex: .u..ilan//.ə..ilan
  gramm: prs,3,pl,1pl.o
 -flex: .u..itulle//.ə..itulle//.u..utəlle//.ə..utəlle//.ə..utle//.u..utle
  gramm: prs,2,pl,3sg.m.o
 -flex: .u..itulla//.ə..itulla//.u..utəlla//.ə..utəlla//.u..utla//.ə..utla
  gramm: prs,2,pl,3sg.f.o
 -flex: .u..itulli//.ə..itulli//.u..utəlli//.ə..utəlli
  gramm: prs,2,pl,1sg.o
 -flex: .u..itunne//.ə..itunne//.u..utənne//.ə..utənne//.u..utne//.ə..utne
  gramm: prs,2,pl,3pl.o
 -flex: .u..itunxu//.u..itunxun//.ə..itunxu//.ə..itunxun//.u..utunxu//.u..utunxun//.ə..utunxu//.ə..utunxun//.u..ituxxu//.u..ituxxun//.ə..ituxxu//.ə..ituxxun
  gramm: prs,2,pl,2pl.o
 -flex: .u..itullan//.ə..itullan//.u..utəllan//.ə..utəllan
  gramm: prs,2,pl,1pl.o
 -flex: .u..inale//.ə..inale
  gramm: prs,1,pl,3sg.m.o
 -flex: .u..inala//.ə..inala
  gramm: prs,1,pl,3sg.f.o
 -flex: .u..inalox//.ə..inalox//.u..inalux//.ə..inalux
  gramm: prs,1,pl,2sg.m.o
 -flex: .u..inaləx//.ə..inaləx//.u..inalax//.ə..inalax
  gramm: prs,1,pl,2sg.f.o
 -flex: .u..inalən//.u..inalle//.ə..inalən//.ə..inalle//.u..inanne//.ə..inanne
  gramm: prs,1,pl,3pl.o
 -flex: .u..inalxu//.u..inalxun//.ə..inalxu//.ə..inalxun//.u..inanxu//.u..inanxun//.ə..inanxu//.ə..inanxun//.u..inaxxu//.u..inaxxun//.ə..inaxxu//.ə..inaxxun
  gramm: prs,1,pl,2pl.o
 -flex: .u..inalan//.ə..inalan
  gramm: prs,1,pl,1pl.o

 # Present+ko
 -flex: ko.o.ə.//k.o.ə.
  gramm: prs,dur,3,sg,m
 -flex: ko.ə..ət//k.ə..ət//k.u..ət//ko.u..ət//ko.ə..at//k.ə..at//ko.u..at//k.u..at
  gramm: prs,dur,2,sg,m
 -flex: ko.o.a.no//k.o.a.no//k.u.a.no//k.ə.a.no
  gramm: prs,dur,1,sg,m
 -flex: ko.ə..o//k.ə..o//ko.u..o//k.u..o
  gramm: prs,dur,3,sg,f
 -flex: ko.ə..at//k.ə..at//ko.u..at//k.u..at//ko.ə..ət//k.ə..ət//ko.u..ət//k.u..ət
  gramm: prs,dur,2,sg,f
 -flex: ko.ə..ono//k.ə..ono//ko.u..ono//k.u..ono
  gramm: prs,dur,1,sg,f
 -flex: ko.ə..i//k.ə..i//ko.u..i//k.u..i
  gramm: prs,dur,3,pl
 -flex: ko.ə..utu//k.ə..utu//ko.ə..itu//k.ə..itu//ko.u..utu//k.u..utu//ko.u..itu//k.u..itu
  gramm: prs,dur,2,pl
 -flex: ko.ə..ina//k.ə..ina//ko.u..ina//k.u..ina
  gramm: prs,dur,1,pl
  
 # Present + ko + obj./dat. suffixes
 -flex: k.u.a.le//ko.o.a.le
  gramm: prs,dur,3,sg,m,3sg.m.o
 -flex: k.u.a.la//ko.o.a.la
  gramm: prs,dur,3,sg,m,3sg.f.o
 -flex: k.u.a.lox//ko.o.a.lux
  gramm: prs,dur,3,sg,m,2sg.m.o
 -flex: k.u.a.ləx//ko.o.a.lax
  gramm: prs,dur,3,sg,m,2sg.f.o
 -flex: k.u.a.li//ko.o.a.li
  gramm: prs,dur,3,sg,m,1sg.o
 -flex: k.u.a..e//ko.o.a..e
  gramm: prs,dur,3,sg,m,3pl.o
 -flex: k.u.a.xu//k.u.a.xun//ko.o.a.xu//ko.o.a.xun
  gramm: prs,dur,3,sg,m,2pl.o
 -flex: k.u.a.lan//ko.o.a.lan
  gramm: prs,dur,3,sg,m,1pl.o 
 -flex: k.u..atle//k.ə..atle//ko.u..atle//ko.ə..atle
  gramm: prs,dur,2,sg,3sg.m.o
 -flex: k.u..atla//k.ə..atla//ko.u..atla//ko.ə..atla
  gramm: prs,dur,2,sg,3sg.f.o
 -flex: k.u..atlox//k.ə..atlox//ko.u..atlux//ko.ə..atlux
  gramm: prs,dur,2,sg,2sg.m.o
 -flex: k.u..atləx//k.ə..atləx//ko.u..atlax//ko.ə..atlax
  gramm: prs,dur,2,sg,2sg.f.o
 -flex: k.u..atli//k.ə..atli//ko.u..atli//ko.ə..atli
  gramm: prs,dur,2,sg,1sg.o
 -flex: k.u..atte//k.ə..atte//ko.u..atte//ko.ə..atte
  gramm: prs,dur,2,sg,3pl.o
 -flex: k.u..atxu//k.u..atxun//k.ə..atxu//k.ə..atxun//ko.u..atxu//ko.u..atxun//ko.ə..atxu//ko.ə..atxun
  gramm: prs,dur,2,sg,2pl.o
 -flex: k.u..atlan//k.ə..atlan//ko.u..atlan//ko.ə..atlan
  gramm: prs,dur,2,sg,1pl.o
 -flex: ko.u..atle//ko.ə..atle
  gramm: prs,dur,2,sg,f,3sg.m.o
 -flex: ko.u..atla//ko.ə..atla
  gramm: prs,dur,2,sg,f,3sg.f.o
 -flex: ko.u..atlax//ko.ə..atlax
  gramm: prs,dur,2,sg,f,2sg.f.o
 -flex: ko.u..atli//ko.ə..atli
  gramm: prs,dur,2,sg,f,1sg.o
 -flex: ko.u..atte//ko.ə..atte
  gramm: prs,dur,2,sg,f,3pl.o
 -flex: ko.u..atxu//ko.u..atxun//ko.ə..atxu//ko.ə..atxun
  gramm: prs,dur,2,sg,f,2pl.o
 -flex: ko.u..atlan//ko.ə..atlan
  gramm: prs,dur,2,sg,f,1pl.o
  -flex: ko.u..ətle//ko.ə..ətle
  gramm: prs,dur,2,sg,m,3sg.m.o
 -flex: ko.u..ətla//ko.ə..ətla
  gramm: prs,dur,2,sg,m,3sg.f.o
 -flex: ko.u..ətlux//ko.ə..ətlux
  gramm: prs,dur,2,sg,m,2sg.m.o
 -flex: ko.u..ətli//ko.ə..ətli
  gramm: prs,dur,2,sg,m,1sg.o
 -flex: ko.u..ətte//ko.ə..ətte
  gramm: prs,dur,2,sg,m,3pl.o
 -flex: ko.u..ətxu//ko.u..ətxun//ko.ə..ətxu//ko.ə..ətxun
  gramm: prs,dur,2,sg,m,2pl.o
 -flex: ko.u..ətlan//ko.ə..ətlan
  gramm: prs,dur,2,sg,m,1pl.o
 -flex: k.u.a.nole//k.u.a.ne//ko.o.a.ne
  gramm: prs,dur,1,sg,m,3sg.m.o
 -flex: k.u.a.nola//k.u.a.na//ko.o.a.na
  gramm: prs,dur,1,sg,m,3sg.f.o
 -flex: k.u.a.nolox//k.u.a.nox//ko.o.a.nux
  gramm: prs,dur,1,sg,m,2sg.m.o
 -flex: k.u.a.noləx//k.u.a.nəx//ko.o.a.nax
  gramm: prs,dur,1,sg,m,2sg.f.o
 -flex: k.u.a.noli//k.u.a.ni//ko.o.a.ni
  gramm: prs,dur,1,sg,m,1sg.o
 -flex: k.u.a.nolən//k.u.a.nulle//k.u.a.nən//ko.o.a.nanne//ko.o.a.nənne//ko.o.a.nalle
  gramm: prs,dur,1,sg,m,3pl.o
 -flex: k.u.a.nulxu//k.u.a.nulxun//ko.o.a.nanxu//ko.o.a.nanxun//ko.o.a.nalxu//ko.o.a.nalxun//ko.o.a.nuxxu//ko.o.a.nuxxun
  gramm: prs,dur,1,sg,m,2pl.o
 -flex: k.u.a.nolan//ko.o.a.nolan
  gramm: prs,dur,1,sg,m,1pl.o
 -flex: k.u..ole//k.ə..ole//ko.u..ole//ko.ə..ole
  gramm: prs,dur,3,sg,f,3sg.m.o
 -flex: k.u..ola//k.ə..ola//ko.u..ola//ko.ə..ola
  gramm: prs,dur,3,sg,f,3sg.f.o
 -flex: k.u..olox//k.ə..olox//ko.ə..olux//ko.u..olux
  gramm: prs,dur,3,sg,f,2sg.m.o
 -flex: k.u..oləx//k.ə..oləx//ko.u..olax//ko.ə..olax
  gramm: prs,dur,3,sg,f,2sg.f.o
 -flex: k.u..oli//k.ə..oli//ko.u..oli//ko.ə..oli
  gramm: prs,dur,3,sg,f,1sg.o
 -flex: k.u..olən//k.ə..olən//ko.u..alle//ko.ə..alle//ko.u..ulle//ko.ə..ulle//ko.u..əlle//ko.ə..əlle
  gramm: prs,dur,3,sg,f,3pl.o
 -flex: k.u..ulxu//k.u..ulxun//k.ə..ulxu//k.ə..ulxun//ko.u..alxu//ko.u..alxun//ko.ə..alxu//ko.ə..alxun//ko.u..əlxu//ko.u..əlxu//ko.ə..əlxu//ko.ə..əlxun
  gramm: prs,dur,3,sg,f,2pl.o
 -flex: k.u..olan//k.ə..olan//ko.u..olan//ko.ə..olan
  gramm: prs,dur,3,sg,f,1pl.o
 -flex: k.u..onole//k.u..alle//k.ə..onole//k.ə..alle//ko.u..alle//ko.ə..alle
  gramm: prs,dur,1,sg,f,3sg.m.o
 -flex: k.u..onola//k.u..alla//k.ə..onola//k.ə..alla//ko.u..alla//ko.ə..alla
  gramm: prs,dur,1,sg,f,3sg.f.o
 -flex: k.u..onolox//k.u..allox//k.ə..onolox//k.ə..allox//ko.u..allux//ko.ə..allux
  gramm: prs,dur,1,sg,f,2sg.m.o
 -flex: k.u..onoləx//k.u..alləx//k.ə..onoləx//k.ə..alləx//ko.u..allax//ko.ə..allax
  gramm: prs,dur,1,sg,f,2sg.f.o
 -flex: k.u..alli//k.ə..alli//ko.u..alli//ko.ə..alli
  gramm: prs,dur,1,sg,f,1sg.o
 -flex: k.u..onolən//k.u..anne//k.ə..onolən//k.ə..anne//ko.u..anne//ko.ə..anne
  gramm: prs,dur,1,sg,f,3pl.o
 -flex: k.u..onulxu//k.u..onulxun//k.u..anxu//k.u..anxun//k.ə..onulxu//k.ə..onulxun//k.ə..anxu//k.ə..anxun//ko.u..axxu//ko.u..axxun//ko.ə..axxu//ko.ə..axxun//ko.u..anxu//ko.u..anxun//ko.ə..anxu//ko.ə..anxun
  gramm: prs,dur,1,sg,f,2pl.o
 -flex: k.u..allan//k.ə..allan//ko.u..allan//ko.ə..allan
  gramm: prs,dur,1,sg,f,1pl.o
 -flex: k.u..ile//k.ə..ile//ko.u..ile//ko.ə..ile
  gramm: prs,dur,3,pl,3sg.m.o
 -flex: k.u..ila//k.ə..ila//ko.u..ila//ko.ə..ila
  gramm: prs,dur,3,pl,3sg.f.o
 -flex: k.u..ilox//k.ə..ilox//ko.u..ilux//ko.ə..ilux
  gramm: prs,dur,3,pl,2sg.m.o
 -flex: k.u..iləx//k.ə..iləx//ko.u..ilax//ko.ə..ilax
  gramm: prs,dur,3,pl,2sg.f.o
 -flex: k.u..ili//k.ə..ili//ko.u..ili//ko.ə..ili
  gramm: prs,dur,3,pl,1sg.o
 -flex: k.u..ənne//k.ə..ənne//ko.u..ənne//ko.ə..ənne
  gramm: prs,dur,3,pl,3pl.o
 -flex: k.u..ənxu//k.u..ənxun//k.ə..ənxu//k.ə..ənxun//ko.u..əxxu//ko.ə..əxxu//ko.u..ənxu//ko.u..ənxun//ko.ə..ənxu//ko.ə..ənxun
  gramm: prs,dur,3,pl,2pl.o
 -flex: k.u..ilan//k.ə..ilan//ko.u..ilan//ko.ə..ilan
  gramm: prs,dur,3,pl,1pl.o
 -flex: k.u..itulle//k.ə..itulle//ko.u..utəlle//ko.ə..utəlle//ko.ə..utle//ko.u..utle//ko.u..itulle//ko.ə..itulle
  gramm: prs,dur,2,pl,3sg.m.o
 -flex: k.u..itulla//k.ə..itulla//ko.u..utəlla//ko.ə..utəlla//ko.u..utla//ko.ə..utla//ko.u..itulla//ko.ə..itulla
  gramm: prs,dur,2,pl,3sg.f.o
 -flex: k.u..itulli//k.ə..itulli//ko.u..utəlli//ko.ə..utəlli//ko.u..itulli//ko.ə..itulli
  gramm: prs,dur,2,pl,1sg.o
 -flex: k.u..itunne//k.ə..itunne//ko.u..utənne//ko.ə..utənne//ko.u..utne//ko.ə..utne//ko.u..itunne//ko.ə..itunne
  gramm: prs,dur,2,pl,3pl.o
 -flex: k.u..itunxu//k.u..itunxun//k.ə..itunxu//k.ə..itunxun//ko.u..utunxu//ko.u..utunxun//ko.ə..utunxu//ko.ə..utunxun//ko.u..ituxxu//ko.u..ituxxun//ko.ə..ituxxu//ko.ə..ituxxun
  gramm: prs,dur,2,pl,2pl.o
 -flex: k.u..itullan//k.ə..itullan//ko.u..utəllan//ko.ə..utəllan//ko.u..itullan//ko.ə..itullan
  gramm: prs,dur,2,pl,1pl.o
 -flex: k.u..inale//k.ə..inale//ko.u..inale//ko.ə..inale
  gramm: prs,dur,1,pl,3sg.m.o
 -flex: k.u..inala//k.ə..inala//ko.u..inala//ko.ə..inala
  gramm: prs,dur,1,pl,3sg.f.o
 -flex: k.u..inalox//k.ə..inalox//ko.u..inalux//ko.ə..inalux
  gramm: prs,dur,1,pl,2sg.m.o
 -flex: k.u..inaləx//k.ə..inaləx//ko.u..inalax//ko.ə..inalax
  gramm: prs,dur,1,pl,2sg.f.o
 -flex: k.u..inalən//k.u..inalle//k.ə..inalən//k.ə..inalle//ko.u..inanne//ko.ə..inanne//ko.u..inalle//ko.ə..inalle
  gramm: prs,dur,1,pl,3pl.o
 -flex: k.u..inalxu//k.u..inalxun//k.ə..inalxu//k.ə..inalxun//ko.u..inanxu//ko.u..inanxun//ko.ə..inanxu//ko.ə..inanxun//ko.u..inaxxu//ko.u..inaxxun//ko.ə..inaxxu//ko.ə..inaxxun//ko.u..inalxu//ko.u..inalxun//ko.ə..inalxu//ko.ə..inalxun
  gramm: prs,dur,1,pl,2pl.o
 -flex: k.u..inalan//k.ə..inalan//ko.u..inalan//ko.ə..inalan
  gramm: prs,dur,1,pl,1pl.o

 # Future
 -flex: gəd.o.ə.//g.o.ə.
  gramm: fut,3,sg,m
 -flex: gəd.ə..ət//g.ə..ət//gəd.u..ət//g.u..ət//gəd.ə..at//g.ə..at//gəd.u..at//g.u..at
  gramm: fut,2,sg,m
 -flex: gəd.o.a.no//g.o.a.no//gəd.u.a.no//gəd.ə.a.no//g.u.a.no//g.ə.a.no
  gramm: fut,1,sg,m
 -flex: gəd.ə..o//gəd.u..o//g.ə..o//g.u..o
  gramm: fut,3,sg,f
 -flex: gəd.ə..at//g.ə..at//gəd.u..at//g.u..at//gəd.ə..ət//g.ə..ət//gəd.u..ət//g.u..ət
  gramm: fut,2,sg,f
 -flex: gəd.ə..ono//gəd.u..ono//g.ə..ono//g.u..ono
  gramm: fut,1,sg,f
 -flex: gəd.ə..i//gəd.u..i//g.ə..i//g.u..i
  gramm: fut,3,pl
 -flex: gəd.ə..utu//g.ə..utu//gəd.u..utu//g.u..utu//gəd.ə..itu//g.ə..itu//gəd.u..itu//g.u..itu
  gramm: fut,2,pl
 -flex: gəd.ə..ina//gəd.u..ina//g.ə..ina//g.u..ina
  gramm: fut,1,pl
  
 # Future + obj./dat. suffixes
 -flex: g.u.a.le//g.o.a.le//gəd.u.a.le//gəd.o.a.le
  gramm: fut,3,sg,m,3sg.m.o
 -flex: g.u.a.la//g.o.a.la//gəd.u.a.la//gəd.o.a.la
  gramm: fut,3,sg,m,3sg.f.o
 -flex: g.u.a.lox//g.o.a.lux//gəd.u.a.lox//gəd.o.a.lux
  gramm: fut,3,sg,m,2sg.m.o
 -flex: g.u.a.ləx//g.a.lax//gəd.u.a.ləx//gəd.a.lax
  gramm: fut,3,sg,m,2sl.o
 -flex: g.u.a.lan//g.o.a.lan//gəd.u.a.lan//gəd.o.a.lan
  gramm: fut,3,sg,m,1pl.o 
 -flex: g.u..atle//g.ə..atle//gəd.u..atle//gəd.ə..atle
  gramm: fut,2,sg,3sg.m.o
 -flex: g.u..atla//g.ə..atla//gəd.u..atla//gəd.ə..atla
  gramm: fut,2,sg,3sg.f.o
 -flex: g.u..atlox//g.ə..atlox//g.u..atlux//g.ə..atlux//gəd.u..atlox//gəd.ə..atlox//gəd.u..atlux//gəd.ə..atlux
  gramm: fut,2,sg,2sg.m.o
 -flex: g.u..atləx//g.ə..atləx//g.u..atlax//g.ə..atlax//gəd.u..atləx//gəd.ə..atləx//gəd.u..atlax//gəd.ə..atlax
  gramm: fut,2,sg,2sg.f.o
 -flex: g.u..atli//g.ə..atli//gəd.u..atli//gəd.ə..atli
  gramm: fut,2,sg,1sg.o
 -flex: g.u..atte//g.ə..atte//gəd.u..atte//gəd.ə..atte
  gramm: fut,2,sg,3pl.o
 -flex: g.u..atxu//g.u..atxun//g.ə..atxu//g.ə..atxun//gəd.u..atxu//gəd.u..atxun//gəd.ə..atxu//gəd.ə..atxun
  gramm: fut,2,sg,2pl.o
 -flex: g.u..atlan//g.ə..atlan//gəd.u..atlan//gəd.ə..atlan
  gramm: fut,2,sg,1pl.o
 -flex: g.u..atle//g.ə..atle//gəd.u..atle//gəd.ə..atle
  gramm: fut,2,sg,f,3sg.m.o
 -flex: g.u..atla//g.ə..atla//gəd.u..atla//gəd.ə..atla
  gramm: fut,2,sg,f,3sg.f.o
 -flex: g.u..atlax//g.ə..atlax//gəd.u..atlax//gəd.ə..atlax
  gramm: fut,2,sg,f,2sg.f.o
 -flex: g.u..atli//g.ə..atli//gəd.u..atli//gəd.ə..atli
  gramm: fut,2,sg,f,1sg.o
 -flex: g.u..atte//g.ə..atte//gəd.u..atte//gəd.ə..atte
  gramm: fut,2,sg,f,3pl.o
 -flex: g.u..atxu//g.u..atxun//g.ə..atxu//g.ə..atxun//gəd.u..atxu//gəd.u..atxun//gəd.ə..atxu//gəd.ə..atxun
  gramm: fut,2,sg,f,2pl.o
 -flex: g.u..atlan//g.ə..atlan//gəd.u..atlan//gəd.ə..atlan
  gramm: fut,2,sg,f,1pl.o
  -flex: g.u..ətle//g.ə..ətle//gəd.u..ətle//gəd.ə..ətle
  gramm: fut,2,sg,m,3sg.m.o
 -flex: g.u..ətla//g.ə..ətla//gəd.u..ətla//gəd.ə..ətla
  gramm: fut,2,sg,m,3sg.f.o
 -flex: g.u..ətlux//g.ə..ətlux//gəd.u..ətlux//gəd.ə..ətlux
  gramm: fut,2,sg,m,2sg.m.o
 -flex: g.u..ətli//g.ə..ətli//gəd.u..ətli//gəd.ə..ətli
  gramm: fut,2,sg,m,1sg.o
 -flex: g.u..ətte//g.ə..ətte//gəd.u..ətte//gəd.ə..ətte
  gramm: fut,2,sg,m,3pl.o
 -flex: g.u..ətxu//g.u..ətxun//g.ə..ətxu//g.ə..ətxun//gəd.u..ətxu//gəd.u..ətxun//gəd.ə..ətxu//gəd.ə..ətxun
  gramm: fut,2,sg,m,2pl.o
 -flex: g.u..ətlan//g.ə..ətlan//gəd.u..ətlan//gəd.ə..ətlan
  gramm: fut,2,sg,m,1pl.o
 -flex: g.u.a.nole//g.u.a.ne//g.o.a.ne//gəd.u.a.nole//gəd.u.a.ne//gəd.o.a.ne
  gramm: fut,1,sg,m,3sg.m.o
 -flex: g.u.a.nola//g.u.a.na//g.o.a.na//gəd.u.a.nola//gəd.u.a.na//gəd.o.a.na
  gramm: fut,1,sg,m,3sg.f.o
 -flex: g.u.a.nolox//g.u.a.nox//g.o.a.nux//gəd.u.a.nolox//gəd.u.a.nox//gəd.o.a.nux
  gramm: fut,1,sg,m,2sg.m.o
 -flex: g.u.a.noləx//g.u.a.nəx//g.o.a.nax//gəd.u.a.noləx//gəd.u.a.nəx//gəd.o.a.nax
  gramm: fut,1,sg,m,2sg.f.o
 -flex: g.u.a.noli//g.u.a.ni//g.o.a.ni//gəd.u.a.noli//gəd.u.a.ni//gəd.o.a.ni
  gramm: fut,1,sg,m,1sg.o
 -flex: g.u.a.nolən//g.u.a.nulle//g.u.a.nən//g.o.a.nanne//g.o.a.nənne//g.o.a.nalle//gəd.u.a.nolən//gəd.u.a.nulle//gəd.u.a.nən//gəd.o.a.nanne//gəd.o.a.nənne//gəd.o.a.nalle
  gramm: fut,1,sg,m,3pl.o
 -flex: g.u.a.nulxu//g.u.a.nulxun//g.o.a.nanxu//g.o.a.nanxun//g.o.a.nalxu//g.o.a.nalxun//g.o.a.nuxxu//g.o.a.nuxxun//gəd.u.a.nulxu//gəd.u.a.nulxun//gəd.o.a.nanxu//gəd.o.a.nanxun//gəd.o.a.nalxu//gəd.o.a.nalxun//gəd.o.a.nuxxu//gəd.o.a.nuxxun
  gramm: fut,1,sg,m,2pl.o
 -flex: g.u.a.nolan//g.o.a.nolan//gəd.u.a.nolan//gəd.o.a.nolan
  gramm: fut,1,sg,m,1pl.o
 -flex: g.u..ole//g.ə..ole//gəd.u..ole//gəd.ə..ole
  gramm: fut,3,sg,f,3sg.m.o
 -flex: g.u..ola//g.ə..ola//gəd.u..ola//gəd.ə..ola
  gramm: fut,3,sg,f,3sg.f.o
 -flex: g.u..olox//g.ə..olox//g.ə..olux//g.u..olux//gəd.u..olox//gəd.ə..olox//gəd.ə..olux//gəd.u..olux
  gramm: fut,3,sg,f,2sg.m.o
 -flex: g.u..oləx//g.ə..oləx//g.u..olax//g.ə..olax//gəd.u..oləx//gəd.ə..oləx//gəd.u..olax//gəd.ə..olax
  gramm: fut,3,sg,f,2sg.f.o
 -flex: g.u..oli//g.ə..oli//gəd.u..oli//gəd.ə..oli
  gramm: fut,3,sg,f,1sg.o
 -flex: g.u..olən//g.ə..olən//g.u..alle//g.ə..alle//g.u..ulle//g.ə..ulle//g.u..əlle//g.ə..əlle//gəd.u..olən//gəd.ə..olən//gəd.u..alle//gəd.ə..alle//gəd.u..ulle//gəd.ə..ulle//gəd.u..əlle//gəd.ə..əlle
  gramm: fut,3,sg,f,3pl.o
 -flex: g.u..ulxu//g.u..ulxun//g.ə..ulxu//g.ə..ulxun//g.u..alxu//g.u..alxun//g.ə..alxu//g.ə..alxun//g.u..əlxu//g.u..əlxu//g.ə..əlxu//g.ə..əlxun//gəd.u..ulxu//gəd.u..ulxun//gəd.ə..ulxu//gəd.ə..ulxun//gəd.u..alxu//gəd.u..alxun//gəd.ə..alxu//gəd.ə..alxun//gəd.u..əlxu//gəd.u..əlxu//gəd.ə..əlxu//gəd.ə..əlxun
  gramm: fut,3,sg,f,2pl.o
 -flex: g.u..olan//g.ə..olan//gəd.u..olan//gəd.ə..olan
  gramm: fut,3,sg,f,1pl.o
 -flex: g.u..onole//g.u..alle//g.ə..onole//g.ə..alle//gəd.u..onole//gəd.u..alle//gəd.ə..onole//gəd.ə..alle
  gramm: fut,1,sg,f,3sg.m.o
 -flex: g.u..onola//g.u..alla//g.ə..onola//g.ə..alla//gəd.u..onola//gəd.u..alla//gəd.ə..onola//gəd.ə..alla
  gramm: fut,1,sg,f,3sg.f.o
 -flex: g.u..onolox//g.u..allox//g.ə..onolox//g.ə..allox//g.u..allux//g.ə..allux//gəd.u..onolox//gəd.u..allox//gəd.ə..onolox//gəd.ə..allox//gəd.u..allux//gəd.ə..allux
  gramm: fut,1,sg,f,2sg.m.o
 -flex: g.u..onoləx//g.u..alləx//g.ə..onoləx//g.ə..alləx//g.u..allax//g.ə..allax//gəd.u..onoləx//gəd.u..alləx//gəd.ə..onoləx//gəd.ə..alləx//gəd.u..allax//gəd.ə..allax
  gramm: fut,1,sg,f,2sg.f.o
 -flex: g.u..alli//g.ə..alli//gəd.u..alli//gəd.ə..alli
  gramm: fut,1,sg,f,1sg.o
 -flex: g.u..onolən//g.u..anne//g.ə..onolən//g.ə..anne//gəd.u..onolən//gəd.u..anne//gəd.ə..onolən//gəd.ə..anne
  gramm: fut,1,sg,f,3pl.o
 -flex: g.u..onulxu//g.u..onulxun//g.u..anxu//g.u..anxun//g.ə..onulxu//g.ə..onulxun//g.ə..anxu//g.ə..anxun//g.u..axxu//g.u..axxun//g.ə..axxu//g.ə..axxun//gəd.u..onulxu//gəd.u..onulxun//gəd.u..anxu//gəd.u..anxun//gəd.ə..onulxu//gəd.ə..onulxun//gəd.ə..anxu//gəd.ə..anxun//gəd.u..axxu//gəd.u..axxun//gəd.ə..axxu//gəd.ə..axxun
  gramm: fut,1,sg,f,2pl.o
 -flex: g.u..allan//g.ə..allan//gəd.u..allan//gəd.ə..allan
  gramm: fut,1,sg,f,1pl.o
 -flex: g.u..ile//g.ə..ile//gəd.u..ile//gəd.ə..ile
  gramm: fut,3,pl,3sg.m.o
 -flex: g.u..ila//g.ə..ila//gəd.u..ila//gəd.ə..ila
  gramm: fut,3,pl,3sg.f.o
 -flex: g.u..ilox//g.ə..ilox//g.u..ilux//g.ə..ilux//gəd.u..ilox//gəd.ə..ilox//gəd.u..ilux//gəd.ə..ilux
  gramm: fut,3,pl,2sg.m.o
 -flex: g.u..iləx//g.ə..iləx//g.u..ilax//g.ə..ilax//gəd.u..iləx//gəd.ə..iləx//gəd.u..ilax//gəd.ə..ilax
  gramm: fut,3,pl,2sg.f.o
 -flex: g.u..ili//g.ə..ili//gəd.u..ili//gəd.ə..ili
  gramm: fut,3,pl,1sg.o
 -flex: g.u..ənne//g.ə..ənne//gəd.u..ənne//gəd.ə..ənne
  gramm: fut,3,pl,3pl.o
 -flex: g.u..ənxu//g.u..ənxun//g.ə..ənxu//g.ə..ənxun//g.u..əxxu//g.ə..əxxu//gəd.u..ənxu//gəd.u..ənxun//gəd.ə..ənxu//gəd.ə..ənxun//gəd.u..əxxu//gəd.ə..əxxu
  gramm: fut,3,pl,2pl.o
 -flex: g.u..ilan//g.ə..ilan//gəd.u..ilan//gəd.ə..ilan
  gramm: fut,3,pl,1pl.o
 -flex: g.u..itulle//g.ə..itulle//g.u..utəlle//g.ə..utəlle//g.ə..utle//g.u..utle//gəd.u..itulle//gəd.ə..itulle//gəd.u..utəlle//gəd.ə..utəlle//gəd.ə..utle//gəd.u..utle
  gramm: fut,2,pl,3sg.m.o
 -flex: g.u..itulla//g.ə..itulla//g.u..utəlla//g.ə..utəlla//g.u..utla//g.ə..utla//gəd.u..itulla//gəd.ə..itulla//gəd.u..utəlla//gəd.ə..utəlla//gəd.u..utla//gəd.ə..utla
  gramm: fut,2,pl,3sg.f.o
 -flex: g.u..itulli//g.ə..itulli//g.u..utəlli//g.ə..utəlli//gəd.u..itulli//gəd.ə..itulli//gəd.u..utəlli//gəd.ə..utəlli
  gramm: fut,2,pl,1sg.o
 -flex: g.u..itunne//g.ə..itunne//g.u..utənne//g.ə..utənne//g.u..utne//g.ə..utne//gəd.u..itunne//gəd.ə..itunne//gəd.u..utənne//gəd.ə..utənne//gəd.u..utne//gəd.ə..utne
  gramm: fut,2,pl,3pl.o
 -flex: g.u..itunxu//g.u..itunxun//g.ə..itunxu//g.ə..itunxun//g.u..utunxu//g.u..utunxun//g.ə..utunxu//g.ə..utunxun//g.u..ituxxu//g.u..ituxxun//g.ə..ituxxu//g.ə..ituxxun//gəd.u..itunxu//gəd.u..itunxun//gəd.ə..itunxu//gəd.ə..itunxun//gəd.u..utunxu//gəd.u..utunxun//gəd.ə..utunxu//gəd.ə..utunxun//gəd.u..ituxxu//gəd.u..ituxxun//gəd.ə..ituxxu//gəd.ə..ituxxun
  gramm: fut,2,pl,2pl.o
 -flex: g.u..itullan//g.ə..itullan//g.u..utəllan//g.ə..utəllan//gəd.u..itullan//gəd.ə..itullan//gəd.u..utəllan//gəd.ə..utəllan
  gramm: fut,2,pl,1pl.o
 -flex: g.u..inale//g.ə..inale//gəd.u..inale//gəd.ə..inale
  gramm: fut,1,pl,3sg.m.o
 -flex: g.u..inala//g.ə..inala//gəd.u..inala//gəd.ə..inala
  gramm: fut,1,pl,3sg.f.o
 -flex: g.u..inalox//g.ə..inalox//g.u..inalux//g.ə..inalux//gəd.u..inalox//gəd.ə..inalox//gəd.u..inalux//gəd.ə..inalux
  gramm: fut,1,pl,2sg.m.o
 -flex: g.u..inaləx//g.ə..inaləx//g.u..inalax//g.ə..inalax//gəd.u..inaləx//gəd.ə..inaləx//gəd.u..inalax//gəd.ə..inalax
  gramm: fut,1,pl,2sg.f.o
 -flex: g.u..inalən//g.u..inalle//g.ə..inalən//g.ə..inalle//g.u..inanne//g.ə..inanne//gəd.u..inalən//gəd.u..inalle//gəd.ə..inalən//gəd.ə..inalle//gəd.u..inanne//gəd.ə..inanne
  gramm: fut,1,pl,3pl.o
 -flex: g.u..inalxu//g.u..inalxun//g.ə..inalxu//g.ə..inalxun//g.u..inanxu//g.u..inanxun//g.ə..inanxu//g.ə..inanxun//g.u..inaxxu//g.u..inaxxun//g.ə..inaxxu//g.ə..inaxxun//gəd.u..inalxu//gəd.u..inalxun//gəd.ə..inalxu//gəd.ə..inalxun//gəd.u..inanxu//gəd.u..inanxun//gəd.ə..inanxu//gəd.ə..inanxun//gəd.u..inaxxu//gəd.u..inaxxun//gəd.ə..inaxxu//gəd.ə..inaxxun
  gramm: fut,1,pl,2pl.o
 -flex: g.u..inalan//g.ə..inalan//gəd.u..inalan//gəd.ə..inalan
  gramm: fut,1,pl,1pl.o
 
 # Imperfect
 -flex: .o.a.wa//ko.o.a.wa//k.o.a.wa//g.o.a.wa//gəd.o.a.wa//.o.a.wo//ko.o.a.wo//k.o.a.wo//g.o.a.wo//gəd.o.a.wo//.u.a.wo//ko.u.a.wo//k.u.a.wo//g.u.a.wo//gəd.u.a.wo
  gramm: ipf,3,sg,m
 -flex: .ə..ətwa//ko.ə..ətwa//k.ə..ətwa//g.ə..ətwa//gəd.ə..ətwa//.u..ətwa//ko.u..ətwa//k.u..ətwa//g.u..ətwa//gəd.u..ətwa//.ə..atwa//ko.ə..atwa//k.ə..atwa//g.ə..atwa//gəd.ə..atwa//.u..atwa//ko.u..atwa//k.u..atwa//g.u..atwa//gəd.u..atwa//.ə..ətwo//ko.ə..ətwo//k.ə..ətwo//g.ə..ətwo//gəd.ə..ətwo//.u..ətwo//ko.u..ətwo//k.u..ətwo//g.u..ətwo//gəd.u..ətwo//.ə..atwo//ko.ə..atwo//k.ə..atwo//g.ə..atwo//gəd.ə..atwo//.u..atwo//ko.u..atwo//k.u..atwo//g.u..atwo//gəd.u..atwo
  gramm: ipf,2,sg,m
 -flex: .o.a.wayno//ko.o.a.wayno//k.o.a.wayno//g.o.a.wayno//gəd.o.a.wayno//.u.a.nowo//k.u.a.nowo//g.u.a.nowo//gəd.u.a.nowo//.o.a.nowo//k.o.a.nowo//g.o.a.nowo//gəd.o.a.nowo//.ə.a.nowo//k.ə.a.nowo//g.ə.a.nowo//gəd.ə.a.nowo
  gramm: ipf,1,sg,m
 -flex: .ə..owa//ko.ə..owa//k.ə..owa//g.ə..owa//gəd.ə..owa//.u..owa//ko.u..owa//k.u..owa//g.u..owa//gəd.u..owa
  gramm: ipf,3,sg,f
 -flex: .ə..ətwa//ko.ə..ətwa//k.ə..ətwa//g.ə..ətwa//gəd.ə..ətwa//.u..ətwa//ko.u..ətwa//k.u..ətwa//g.u..ətwa//gəd.u..ətwa//.ə..atwa//ko.ə..atwa//k.ə..atwa//g.ə..atwa//gəd.ə..atwa//.u..atwa//ko.u..atwa//k.u..atwa//g.u..atwa//gəd.u..atwa//.ə..ətwo//ko.ə..ətwo//k.ə..ətwo//g.ə..ətwo//gəd.ə..ətwo//.u..ətwo//ko.u..ətwo//k.u..ətwo//g.u..ətwo//gəd.u..ətwo//.ə..atwo//ko.ə..atwo//k.ə..atwo//g.ə..atwo//gəd.ə..atwo//.u..atwo//ko.u..atwo//k.u..atwo//g.u..atwo//gəd.u..atwo
  gramm: ipf,2,sg,f
 -flex: .ə..owayno//ko.ə..owayno//k.ə..owayno//g.ə..owayno//gəd.ə..owayno//.u..owayno//ko.u..owayno//k.u..owayno//g.u..owayno//gəd.u..owayno//.u..anwo//ko.u..anwo//k.u..anwo//g.u..anwo//gəd.u..anwo//.ə..anwo//ko.ə..anwo//k.ə..anwo//g.ə..anwo//gəd.ə..anwo//.u..onowo//ko.u..onowo//k.u..onowo//g.u..onowo//gəd.u..onowo//.ə..onowo//ko.ə..onowo//k.ə..onowo//g.ə..onowo//gəd.ə..onowo
  gramm: ipf,1,sg,f
 -flex: .ə..iwa//ko.ə..iwa//k.ə..iwa//g.ə..iwa//gəd.ə..iwa//.ə..iwo//ko.ə..iwo//k.ə..iwo//g.ə..iwo//gəd.ə..iwo//.u..iwo//ko.u..iwo//k.u..iwo//g.u..iwo//gəd.u..iwo
  gramm: ipf,3,pl
 -flex: .ə..utuwa//ko.ə..utuwa//k.ə..utuwa//g.ə..utuwa//gəd.ə..utuwa//.u..utuwa//ko.u..utuwa//k.u..utuwa//g.u..utuwa//gəd.u..utuwa//.ə..ituwo//ko.ə..ituwo//k.ə..ituwo//g.ə..ituwo//gəd.ə..ituwo//.u..ituwo//ko.u..ituwo//k.u..ituwo//g.u..ituwo//gəd.u..ituwo
  gramm: ipf,2,pl
 -flex: .ə..iwayna//ko.ə..iwayna//k.ə..iwayna//g.ə..iwayna//gəd.ə..iwayna//.u..iwayna//ko.u..iwayna//k.u..iwayna//g.u..iwayna//gəd.u..iwayna//.u..inawo//ko.u..inawo//k.u..inawo//g.u..inawo//gəd.u..inawo//.ə..inawo//ko.ə..inawo//k.ə..inawo//g.ə..inawo//gəd.ə..inawo
  gramm: ipf,1,pl
  
 # Imperfect + obj./dat. suffixes
 -flex: .u.a.wole//k.u.a.wole//g.u.a.wole//gəd.u.a.wole//.o.a.wayle//ko.o.a.wayle//g.o.a.wayle//gəd.o.a.wayle
  gramm: ipf,3,sg,m,3sg.m.o
 -flex: .u.a.wola//k.u.a.wola//g.u.a.wola//gəd.u.a.wola//.o.a.wayla//ko.o.a.wayla//g.o.a.wayla//gəd.o.a.wayla
  gramm: ipf,3,sg,m,3sg.f.o
 -flex: .u.a.wolox//k.u.a.wolox//g.u.a.wolox//gəd.u.a.wolox//.o.a.waylux//ko.o.a.waylux//g.o.a.waylux//gəd.o.a.waylux
  gramm: ipf,3,sg,m,2sg.m.o
 -flex: .u.a.woləx//k.u.a.woləx//g.u.a.woləx//gəd.u.a.woləx//.o.a.waylax//ko.o.a.waylax//g.o.a.waylax//gəd.o.a.waylax
  gramm: ipf,3,sg,m,2sg.f.o
 -flex: .u.a.woli//k.u.a.woli//g.u.a.woli//gəd.u.a.woli//.o.a.wayli//ko.o.a.wayli//g.o.a.wayli//gəd.o.a.wayli
  gramm: ipf,3,sg,m,1sg.o
 -flex: .u.a.wolən//k.u.a.wolən//g.u.a.wolən//gəd.u.a.wolən//.u.a.wulle//k.u.a.wulle//g.u.a.wulle//gəd.u.a.wulle//.o.a.walle//ko.o.a.walle//g.o.a.walle//gəd.o.a.walle
  gramm: ipf,3,sg,m,3pl.o
 -flex: .u.a.wolxu//k.u.a.wolxu//g.u.a.wolxu//gəd.u.a.wolxu//.o.a.walxu//ko.o.a.walxu//g.o.a.walxu//gəd.o.a.walxu//.o.a.walxun//ko.o.a.walxun//g.o.a.walxun//gəd.o.a.walxun
  gramm: ipf,3,sg,m,2pl.o
 -flex: .u.a.wolan//k.u.a.wolan//g.u.a.wolan//gəd.u.a.wolan//.o.a.waylan//ko.o.a.waylan//g.o.a.waylan//gəd.o.a.waylan
  gramm: ipf,3,sg,m,1pl.o  
 -flex: .ə..atwole//k.ə..atwole//g.ə..atwole//gəd.ə..atwole//.u..atwole//k.u..atwole//g.u..atwole//gəd.u..atwole//.ə..atwayle//ko.ə..atwayle//g.ə..atwayle//gəd.ə..atwayle//.u..atwayle//ko.u..atwayle//g.u..atwayle//gəd.u..atwayle
  gramm: ipf,2,sg,3sg.m.o
 -flex: .ə..atwola//k.ə..atwola//g.ə..atwola//gəd.ə..atwola//.u..atwola//k.u..atwola//g.u..atwola//gəd.u..atwola//.ə..atwayla//ko.ə..atwayla//g.ə..atwayla//gəd.ə..atwayla//.u..atwayla//ko.u..atwayla//g.u..atwayla//gəd.u..atwayla
  gramm: ipf,2,sg,3sg.f.o
 -flex: .ə..atwolox//k.ə..atwolox//g.ə..atwolox//gəd.ə..atwolox//.u..atwolox//k.u..atwolox//g.u..atwolox//gəd.u..atwolox//.ə..atwaylux//ko.ə..atwaylux//g.ə..atwaylux//gəd.ə..atwaylux//.u..atwaylux//ko.u..atwaylux//g.u..atwaylux//gəd.u..atwaylux
  gramm: ipf,2,sg,2sg.m.o
 -flex: .ə..atwoləx//k.ə..atwoləx//g.ə..atwoləx//gəd.ə..atwoləx//.u..atwoləx//k.u..atwoləx//g.u..atwoləx//gəd.u..atwoləx//.ə..atwaylax//ko.ə..atwaylax//g.ə..atwaylax//gəd.ə..atwaylax//.u..atwaylax//ko.u..atwaylax//g.u..atwaylax//gəd.u..atwaylax
  gramm: ipf,2,sg,2sg.f.o
 -flex: .ə..atwoli//k.ə..atwoli//g.ə..atwoli//gəd.ə..atwoli//.u..atwoli//k.u..atwoli//g.u..atwoli//gəd.u..atwoli//.ə..atwayli//ko.ə..atwayli//g.ə..atwayli//gəd.ə..atwayli//.u..atwayli//ko.u..atwayli//g.u..atwayli//gəd.u..atwayli
  gramm: ipf,2,sg,1sg.o
 -flex: .ə..atwolən//k.ə..atwolən//g.ə..atwolən//gəd.ə..atwolən//.u..atwolən//k.u..atwolən//g.u..atwolən//gəd.u..atwolən//.ə..atwulle//k.ə..atwulle//g.ə..atwulle//gəd.ə..atwulle//.u..atwulle//k.u..atwulle//g.u..atwulle//gəd.u..atwulle//.ə..atwalle//ko.ə..atwalle//g.ə..atwalle//gəd.ə..atwalle//.u..atwalle//ko.u..atwalle//g.u..atwalle//gəd.u..atwalle
  gramm: ipf,2,sg,3pl.o
 -flex: .ə..atwolxu//k.ə..atwolxu//g.ə..atwolxu//gəd.ə..atwolxu//.u..atwolxu//k.u..atwolxu//g.u..atwolxu//gəd.u..atwolxu//.ə..atwalxu//ko.ə..atwalxu//g.ə..atwalxu//gəd.ə..atwalxu//.u..atwalxu//ko.u..atwalxu//g.u..atwalxu//gəd.u..atwalxu//.ə..atwalxun//ko.ə..atwalxun//g.ə..atwalxun//gəd.ə..atwalxun//.u..atwalxun//ko.u..atwalxun//g.u..atwalxun//gəd.u..atwalxun
  gramm: ipf,2,sg,2pl.o
 -flex: .ə..atwolan//k.ə..atwolan//g.ə..atwolan//gəd.ə..atwolan//.u..atwolan//k.u..atwolan//g.u..atwolan//gəd.u..atwolan//.ə..atwaylan//ko.ə..atwaylan//g.ə..atwaylan//gəd.ə..atwaylan//.u..atwaylan//ko.u..atwaylan//g.u..atwaylan//gəd.u..atwaylan
  gramm: ipf,2,sg,1pl.o  
 -flex: .ə..ətwayle//ko.ə..ətwayle//g.ə..ətwayle//gəd.ə..ətwayle//.u..ətwayle//ko.u..ətwayle//g.u..ətwayle//gəd.u..ətwayle
  gramm: ipf,2,sg,m,3sg.m.o
 -flex: .ə..ətwayla//ko.ə..ətwayla//g.ə..ətwayla//gəd.ə..ətwayla//.u..ətwayla//ko.u..ətwayla//g.u..ətwayla//gəd.u..ətwayla
  gramm: ipf,2,sg,m,3sg.f.o
 -flex: .ə..ətwaylux//ko.ə..ətwaylux//g.ə..ətwaylux//gəd.ə..ətwaylux//.u..ətwaylux//ko.u..ətwaylux//g.u..ətwaylux//gəd.u..ətwaylux
  gramm: ipf,2,sg,m,2sg.m.o
 -flex: .ə..ətwayli//ko.ə..ətwayli//g.ə..ətwayli//gəd.ə..ətwayli//.u..ətwayli//ko.u..ətwayli//g.u..ətwayli//gəd.u..ətwayli
  gramm: ipf,2,sg,m,1sg.o
 -flex: .ə..ətwalle//ko.ə..ətwalle//g.ə..ətwalle//gəd.ə..ətwalle//.u..ətwalle//ko.u..ətwalle//g.u..ətwalle//gəd.u..ətwalle
  gramm: ipf,2,sg,m,3pl.o
 -flex: .ə..ətwalxu//ko.ə..ətwalxu//g.ə..ətwalxu//gəd.ə..ətwalxu//.u..ətwalxu//ko.u..ətwalxu//g.u..ətwalxu//gəd.u..ətwalxu//.ə..ətwalxun//ko.ə..ətwalxun//g.ə..ətwalxun//gəd.ə..ətwalxun//.u..ətwalxun//ko.u..ətwalxun//g.u..ətwalxun//gəd.u..ətwalxun
  gramm: ipf,2,sg,m,2pl.o
 -flex: .ə..ətwaylan//ko.ə..ətwaylan//g.ə..ətwaylan//gəd.ə..ətwaylan//.u..ətwaylan//ko.u..ətwaylan//g.u..ətwaylan//gəd.u..ətwaylan
  gramm: ipf,2,sg,m,1pl.o  
 -flex: .ə..atwayle//ko.ə..atwayle//g.ə..atwayle//gəd.ə..atwayle//.u..atwayle//ko.u..atwayle//g.u..atwayle//gəd.u..atwayle
  gramm: ipf,2,sg,f,3sg.m.o
 -flex: .ə..atwayla//ko.ə..atwayla//g.ə..atwayla//gəd.ə..atwayla//.u..atwayla//ko.u..atwayla//g.u..atwayla//gəd.u..atwayla
  gramm: ipf,2,sg,f,3sg.f.o
 -flex: .ə..atwaylax//ko.ə..atwaylax//g.ə..atwaylax//gəd.ə..atwaylax//.u..atwaylax//ko.u..atwaylax//g.u..atwaylax//gəd.u..atwaylax
  gramm: ipf,2,sg,f,2sg.f.o
 -flex: .ə..atwayli//ko.ə..atwayli//g.ə..atwayli//gəd.ə..atwayli//.u..atwayli//ko.u..atwayli//g.u..atwayli//gəd.u..atwayli
  gramm: ipf,2,sg,f,1sg.o
 -flex: .ə..atwalle//ko.ə..atwalle//g.ə..atwalle//gəd.ə..atwalle//.u..atwalle//ko.u..atwalle//g.u..atwalle//gəd.u..atwalle
  gramm: ipf,2,sg,f,3pl.o
 -flex: .ə..atwalxu//ko.ə..atwalxu//g.ə..atwalxu//gəd.ə..atwalxu//.u..atwalxu//ko.u..atwalxu//g.u..atwalxu//gəd.u..atwalxu//.ə..atwalxun//ko.ə..atwalxun//g.ə..atwalxun//gəd.ə..atwalxun//.u..atwalxun//ko.u..atwalxun//g.u..atwalxun//gəd.u..atwalxun
  gramm: ipf,2,sg,f,2pl.o
 -flex: .ə..atwaylan//ko.ə..atwaylan//g.ə..atwaylan//gəd.ə..atwaylan//.u..atwaylan//ko.u..atwaylan//g.u..atwaylan//gəd.u..atwaylan
  gramm: ipf,2,sg,f,1pl.o  
 -flex: .u.a.nowole//k.u.a.nowole//g.u.a.nowole//gəd.u.a.nowole//.o.a.waynole//ko.o.a.waynole//g.o.a.waynole//gəd.o.a.waynole
  gramm: ipf,1,sg,m,3sg.m.o
 -flex: .u.a.nowola//k.u.a.nowola//g.u.a.nowola//gəd.u.a.nowola//.o.a.waynola//ko.o.a.waynola//g.o.a.waynola//gəd.o.a.waynola
  gramm: ipf,1,sg,m,3sg.f.o
 -flex: .u.a.nowolox//k.u.a.nowolox//g.u.a.nowolox//gəd.u.a.nowolox//.o.a.waynolux//ko.o.a.waynolux//g.o.a.waynolux//gəd.o.a.waynolux
  gramm: ipf,1,sg,m,2sg.m.o
 -flex: .u.a.nowoləx//k.u.a.nowoləx//g.u.a.nowoləx//gəd.u.a.nowoləx//.o.a.waynolax//ko.o.a.waynolax//g.o.a.waynolax//gəd.o.a.waynolax
  gramm: ipf,1,sg,m,2sg.f.o
 -flex: .u.a.nowoli//k.u.a.nowoli//g.u.a.nowoli//gəd.u.a.nowoli//.o.a.waynoli//ko.o.a.waynoli//g.o.a.waynoli//gəd.o.a.waynoli
  gramm: ipf,1,sg,m,1sg.o
 -flex: .u.a.nowolən//k.u.a.nowolən//g.u.a.nowolən//gəd.u.a.nowolən//.u.a.nowulle//k.u.a.nowulle//g.u.a.nowulle//gəd.u.a.nowulle//.o.a.waynanne//ko.o.a.waynanne//g.o.a.waynanne//gəd.o.a.waynanne
  gramm: ipf,1,sg,m,3pl.o
 -flex: .u.a.nowolxu//k.u.a.nowolxu//g.u.a.nowolxu//gəd.u.a.nowolxu//.o.a.waynanxu//ko.o.a.waynanxu//g.o.a.waynanxu//gəd.o.a.waynanxu//.o.a.waynanxun//ko.o.a.waynanxun//g.o.a.waynanxun//gəd.o.a.waynanxun
  gramm: ipf,1,sg,m,2pl.o
 -flex: .u.a.nowolan//k.u.a.nowolan//g.u.a.nowolan//gəd.u.a.nowolan//.o.a.waynolan//ko.o.a.waynolan//g.o.a.waynolan//gəd.o.a.waynolan
  gramm: ipf,1,sg,m,1pl.o  
 -flex: .ə..owale//k.ə..owale//g.ə..owale//gəd.ə..owale//.u..owale//k.u..owale//g.u..owale//gəd.u..owale//.ə..owayle//ko.ə..owayle//g.ə..owayle//gəd.ə..owayle//.u..owayle//ko.u..owayle//g.u..owayle//gəd.u..owayle
  gramm: ipf,3,sg,f,3sg.m.o
 -flex: .ə..owala//k.ə..owala//g.ə..owala//gəd.ə..owala//.u..owala//k.u..owala//g.u..owala//gəd.u..owala//.ə..owayla//ko.ə..owayla//g.ə..owayla//gəd.ə..owayla//.u..owayla//ko.u..owayla//g.u..owayla//gəd.u..owayla
  gramm: ipf,3,sg,f,3sg.f.o
 -flex: .ə..owalox//k.ə..owalox//g.ə..owalox//gəd.ə..owalox//.u..owalox//k.u..owalox//g.u..owalox//gəd.u..owalox//.ə..owaylux//ko.ə..owaylux//g.ə..owaylux//gəd.ə..owaylux//.u..owaylux//ko.u..owaylux//g.u..owaylux//gəd.u..owaylux
  gramm: ipf,3,sg,f,2sg.m.o
 -flex: .ə..owaləx//k.ə..owaləx//g.ə..owaləx//gəd.ə..owaləx//.u..owaləx//k.u..owaləx//g.u..owaləx//gəd.u..owaləx//.ə..owaylax//ko.ə..owaylax//g.ə..owaylax//gəd.ə..owaylax//.u..owaylax//ko.u..owaylax//g.u..owaylax//gəd.u..owaylax
  gramm: ipf,3,sg,f,2sg.f.o
 -flex: .ə..owali//k.ə..owali//g.ə..owali//gəd.ə..owali//.u..owali//k.u..owali//g.u..owali//gəd.u..owali//.ə..owayli//ko.ə..owayli//g.ə..owayli//gəd.ə..owayli//.u..owayli//ko.u..owayli//g.u..owayli//gəd.u..owayli
  gramm: ipf,3,sg,f,1sg.o
 -flex: .ə..owalən//k.ə..owalən//g.ə..owalən//gəd.ə..owalən//.u..owalən//k.u..owalən//g.u..owalən//gəd.u..owalən//.ə..owalle//k.ə..owalle//ko.ə..owalle//g.ə..owalle//gəd.ə..owalle//.u..owalle//k.u..owalle//ko.u..owalle//g.u..owalle//gəd.u..owalle
  gramm: ipf,3,sg,f,3pl.o
 -flex: .ə..owalxu//k.ə..owalxu//ko.ə..owalxu//g.ə..owalxu//gəd.ə..owalxu//.u..owalxu//k.u..owalxu//ko.u..owalxu//g.u..owalxu//gəd.u..owalxu//.ə..owalxun//ko.ə..owalxun//g.ə..owalxun//gəd.ə..owalxun//.u..owalxun//ko.u..owalxun//g.u..owalxun//gəd.u..owalxun
  gramm: ipf,3,sg,f,2pl.o
 -flex: .ə..owalan//k.ə..owalan//g.ə..owalan//gəd.ə..owalan//.u..owalan//k.u..owalan//g.u..owalan//gəd.u..owalan//.ə..owaylan//ko.ə..owaylan//g.ə..owaylan//gəd.ə..owaylan//.u..owaylan//ko.u..owaylan//g.u..owaylan//gəd.u..owaylan
  gramm: ipf,3,sg,f,1pl.o  
 -flex: .u..anwole//k.u..anwole//g.u..anwole//gəd.u..anwole//.ə..anwole//k.ə..anwole//g.ə..anwole//gəd.ə..anwole//.u..owaynole//ko.u..owaynole//g.u..owaynole//gəd.u..owaynole//.ə..owaynole//ko.ə..owaynole//g.ə..owaynole//gəd.ə..owaynole
  gramm: ipf,1,sg,f,3sg.m.o
 -flex: .u..anwola//k.u..anwola//g.u..anwola//gəd.u..anwola//.ə..anwola//k.ə..anwola//g.ə..anwola//gəd.ə..anwola//.u..owaynola//ko.u..owaynola//g.u..owaynola//gəd.u..owaynola//.ə..owaynola//ko.ə..owaynola//g.ə..owaynola//gəd.ə..owaynola
  gramm: ipf,1,sg,f,3sg.f.o
 -flex: .u..anwolox//k.u..anwolox//g.u..anwolox//gəd.u..anwolox//.ə..anwolox//k.ə..anwolox//g.ə..anwolox//gəd.ə..anwolox//.u..owaynolux//ko.u..owaynolux//g.u..owaynolux//gəd.u..owaynolux//.ə..owaynolux//ko.ə..owaynolux//g.ə..owaynolux//gəd.ə..owaynolux
  gramm: ipf,1,sg,f,2sg.m.o
 -flex: .u..anwoləx//k.u..anwoləx//g.u..anwoləx//gəd.u..anwoləx//.ə..anwoləx//k.ə..anwoləx//g.ə..anwoləx//gəd.ə..anwoləx//.u..owaynolax//ko.u..owaynolax//g.u..owaynolax//gəd.u..owaynolax//.ə..owaynolax//ko.ə..owaynolax//g.ə..owaynolax//gəd.ə..owaynolax
  gramm: ipf,1,sg,f,2sg.f.o
 -flex: .u..anwoli//k.u..anwoli//g.u..anwoli//gəd.u..anwoli//.ə..anwoli//k.ə..anwoli//g.ə..anwoli//gəd.ə..anwoli//.u..owaynoli//ko.u..owaynoli//g.u..owaynoli//gəd.u..owaynoli//.ə..owaynoli//ko.ə..owaynoli//g.ə..owaynoli//gəd.ə..owaynoli
  gramm: ipf,1,sg,f,1sg.o
 -flex: .u..anwolən//k.u..anwolən//g.u..anwolən//gəd.u..anwolən//.ə..anwolən//k.ə..anwolən//g.ə..anwolən//gəd.ə..anwolən//.u..anwulle//k.u..anwulle//g.u..anwulle//gəd.u..anwulle//.ə..anwulle//k.ə..anwulle//g.ə..anwulle//gəd.ə..anwulle//.u..owaynanne//ko.u..owaynanne//g.u..owaynanne//gəd.u..owaynanne//.ə..owaynanne//ko.ə..owaynanne//g.ə..owaynanne//gəd.ə..owaynanne
  gramm: ipf,1,sg,f,3pl.o
 -flex: .u..anwolxu//k.u..anwolxu//g.u..anwolxu//gəd.u..anwolxu//.ə..anwolxu//k.ə..anwolxu//g.ə..anwolxu//gəd.ə..anwolxu//.u..owaynanxu//ko.u..owaynanxu//g.u..owaynanxu//gəd.u..owaynanxu//.ə..owaynanxu//ko.ə..owaynanxu//g.ə..owaynanxu//gəd.ə..owaynanxu//.u..owaynanxun//ko.u..owaynanxun//g.u..owaynanxun//gəd.u..owaynanxun//.ə..owaynanxun//ko.ə..owaynanxun//g.ə..owaynanxun//gəd.ə..owaynanxun
  gramm: ipf,1,sg,f,2pl.o
 -flex: .u..anwolan//k.u..anwolan//g.u..anwolan//gəd.u..anwolan//.ə..anwolan//k.ə..anwolan//g.ə..anwolan//gəd.ə..anwolan//.u..owaynolan//ko.u..owaynolan//g.u..owaynolan//gəd.u..owaynolan//.ə..owaynolan//ko.ə..owaynolan//g.ə..owaynolan//gəd.ə..owaynolan
  gramm: ipf,1,sg,f,1pl.o  
 -flex: .ə..iwole//k.ə..iwole//g.ə..iwole//gəd.ə..iwole//.u..iwole//k.u..iwole//g.u..iwole//gəd.u..iwole//.ə..iwayle//ko.ə..iwayle//g.ə..iwayle//gəd.ə..iwayle//.u..iwayle//ko.u..iwayle//g.u..iwayle//gəd.u..iwayle
  gramm: ipf,3,pl,3sg.m.o
 -flex: .ə..iwola//k.ə..iwola//g.ə..iwola//gəd.ə..iwola//.u..iwola//k.u..iwola//g.u..iwola//gəd.u..iwola//.ə..iwayla//ko.ə..iwayla//g.ə..iwayla//gəd.ə..iwayla//.u..iwayla//ko.u..iwayla//g.u..iwayla//gəd.u..iwayla
  gramm: ipf,3,pl,3sg.f.o
 -flex: .ə..iwolox//k.ə..iwolox//g.ə..iwolox//gəd.ə..iwolox//.u..iwolox//k.u..iwolox//g.u..iwolox//gəd.u..iwolox//.ə..iwaylux//ko.ə..iwaylux//g.ə..iwaylux//gəd.ə..iwaylux//.u..iwaylux//ko.u..iwaylux//g.u..iwaylux//gəd.u..iwaylux
  gramm: ipf,3,pl,2sg.m.o
 -flex: .ə..iwoləx//k.ə..iwoləx//g.ə..iwoləx//gəd.ə..iwoləx//.u..iwoləx//k.u..iwoləx//g.u..iwoləx//gəd.u..iwoləx//.ə..iwaylax//ko.ə..iwaylax//g.ə..iwaylax//gəd.ə..iwaylax//.u..iwaylax//ko.u..iwaylax//g.u..iwaylax//gəd.u..iwaylax
  gramm: ipf,3,pl,2sg.f.o
 -flex: .ə..iwoli//k.ə..iwoli//g.ə..iwoli//gəd.ə..iwoli//.u..iwoli//k.u..iwoli//g.u..iwoli//gəd.u..iwoli//.ə..iwayli//ko.ə..iwayli//g.ə..iwayli//gəd.ə..iwayli//.u..iwayli//ko.u..iwayli//g.u..iwayli//gəd.u..iwayli
  gramm: ipf,3,pl,1sg.o
 -flex: .ə..iwolən//k.ə..iwolən//g.ə..iwolən//gəd.ə..iwolən//.u..iwolən//k.u..iwolən//g.u..iwolən//gəd.u..iwolən//.ə..iwunne//k.ə..iwunne//g.ə..iwunne//gəd.ə..iwunne//.u..iwunne//k.u..iwunne//g.u..iwunne//gəd.u..iwunne//.ə..iwanne//ko.ə..iwanne//g.ə..iwanne//gəd.ə..iwanne//.u..iwanne//ko.u..iwanne//g.u..iwanne//gəd.u..iwanne
  gramm: ipf,3,pl,3pl.o
 -flex: .ə..iwolxu//k.ə..iwolxu//g.ə..iwolxu//gəd.ə..iwolxu//.u..iwolxu//k.u..iwolxu//g.u..iwolxu//gəd.u..iwolxu//.ə..iwanxu//ko.ə..iwanxu//g.ə..iwanxu//gəd.ə..iwanxu//.u..iwanxu//ko.u..iwanxu//g.u..iwanxu//gəd.u..iwanxu//.ə..iwanxun//ko.ə..iwanxun//g.ə..iwanxun//gəd.ə..iwanxun//.u..iwanxun//ko.u..iwanxun//g.u..iwanxun//gəd.u..iwanxun
  gramm: ipf,3,pl,2pl.o
 -flex: .ə..iwolan//k.ə..iwolan//g.ə..iwolan//gəd.ə..iwolan//.u..iwolan//k.u..iwolan//g.u..iwolan//gəd.u..iwolan//.ə..iwaylan//ko.ə..iwaylan//g.ə..iwaylan//gəd.ə..iwaylan//.u..iwaylan//ko.u..iwaylan//g.u..iwaylan//gəd.u..iwaylan
  gramm: ipf,3,pl,1pl.o  
 -flex: .ə..ituwole//k.ə..ituwole//g.ə..ituwole//gəd.ə..ituwole//.u..ituwole//k.u..ituwole//g.u..ituwole//gəd.u..ituwole//.ə..utuwayle//ko.ə..utuwayle//g.ə..utuwayle//gəd.ə..utuwayle//.u..utuwayle//ko.u..utuwayle//g.u..utuwayle//gəd.u..utuwayle
  gramm: ipf,2,pl,3sg.m.o
 -flex: .ə..ituwola//k.ə..ituwola//g.ə..ituwola//gəd.ə..ituwola//.u..ituwola//k.u..ituwola//g.u..ituwola//gəd.u..ituwola//.ə..utuwayla//ko.ə..utuwayla//g.ə..utuwayla//gəd.ə..utuwayla//.u..utuwayla//ko.u..utuwayla//g.u..utuwayla//gəd.u..utuwayla
  gramm: ipf,2,pl,3sg.f.o
 -flex: .ə..ituwoli//k.ə..ituwoli//g.ə..ituwoli//gəd.ə..ituwoli//.u..ituwoli//k.u..ituwoli//g.u..ituwoli//gəd.u..ituwoli//.ə..utuwayli//ko.ə..utuwayli//g.ə..utuwayli//gəd.ə..utuwayli//.u..utuwayli//ko.u..utuwayli//g.u..utuwayli//gəd.u..utuwayli
  gramm: ipf,2,pl,1sg.o
 -flex: .ə..ituwolən//k.ə..ituwolən//g.ə..ituwolən//gəd.ə..ituwolən//.u..ituwolən//k.u..ituwolən//g.u..ituwolən//gəd.u..ituwolən//.ə..utuwanne//ko.ə..utuwanne//g.ə..utuwanne//gəd.ə..utuwanne//.u..utuwanne//ko.u..utuwanne//g.u..utuwanne//gəd.u..utuwanne//.ə..utunwanne//ko.ə..utunwanne//g.ə..utunwanne//gəd.ə..utunwanne//.u..utunwanne//ko.u..utunwanne//g.u..utunwanne//gəd.u..utunwanne
  gramm: ipf,2,pl,3pl.o
 -flex: .ə..ituwolxu//k.ə..ituwolxu//g.ə..ituwolxu//gəd.ə..ituwolxu//.u..ituwolxu//k.u..ituwolxu//g.u..ituwolxu//gəd.u..ituwolxu//.ə..utuwanxu//ko.ə..utuwanxu//g.ə..utuwanxu//gəd.ə..utuwanxu//.u..utuwanxu//ko.u..utuwanxu//g.u..utuwanxu//gəd.u..utuwanxu//.ə..utuwanxun//ko.ə..utuwanxun//g.ə..utuwanxun//gəd.ə..utuwanxun//.u..utuwanxun//ko.u..utuwanxun//g.u..utuwanxun//gəd.u..utuwanxun//.ə..utunwanxu//ko.ə..utunwanxu//g.ə..utunwanxu//gəd.ə..utunwanxu//.u..utunwanxu//ko.u..utunwanxu//g.u..utunwanxu//gəd.u..utunwanxu//.ə..utunwanxun//ko.ə..utunwanxun//g.ə..utunwanxun//gəd.ə..utunwanxun//.u..utunwanxun//ko.u..utunwanxun//g.u..utunwanxun//gəd.u..utunwanxun
  gramm: ipf,2,pl,2pl.o
 -flex: .ə..ituwolan//k.ə..ituwolan//g.ə..ituwolan//gəd.ə..ituwolan//.u..ituwolan//k.u..ituwolan//g.u..ituwolan//gəd.u..ituwolan//.ə..utuwaylan//ko.ə..utuwaylan//g.ə..utuwaylan//gəd.ə..utuwaylan//.u..utuwaylan//ko.u..utuwaylan//g.u..utuwaylan//gəd.u..utuwaylan//.ə..utunwaylan//ko.ə..utunwaylan//g.ə..utunwaylan//gəd.ə..utunwaylan//.u..utunwaylan//ko.u..utunwaylan//g.u..utunwaylan//gəd.u..utunwaylan
  gramm: ipf,2,pl,1pl.o  
 -flex: .u..inawole//k.u..inawole//g.u..inawole//gəd.u..inawole//.ə..inawole//k.ə..inawole//g.ə..inawole//gəd.ə..inawole//.u..iwaynale//ko.u..iwaynale//g.u..iwaynale//gəd.u..iwaynale//.ə..iwaynale//ko.ə..iwaynale//g.ə..iwaynale//gəd.ə..iwaynale
  gramm: ipf,1,pl,3sg.m.o
 -flex: .u..inawola//k.u..inawola//g.u..inawola//gəd.u..inawola//.ə..inawola//k.ə..inawola//g.ə..inawola//gəd.ə..inawola//.u..iwaynala//ko.u..iwaynala//g.u..iwaynala//gəd.u..iwaynala//.ə..iwaynala//ko.ə..iwaynala//g.ə..iwaynala//gəd.ə..iwaynala
  gramm: ipf,1,pl,3sg.f.o
 -flex: .u..inawolox//k.u..inawolox//g.u..inawolox//gəd.u..inawolox//.ə..inawolox//k.ə..inawolox//g.ə..inawolox//gəd.ə..inawolox//.u..iwaynalux//ko.u..iwaynalux//g.u..iwaynalux//gəd.u..iwaynalux//.ə..iwaynalux//ko.ə..iwaynalux//g.ə..iwaynalux//gəd.ə..iwaynalux
  gramm: ipf,1,pl,2sg.m.o
 -flex: .u..inawoləx//k.u..inawoləx//g.u..inawoləx//gəd.u..inawoləx//.ə..inawoləx//k.ə..inawoləx//g.ə..inawoləx//gəd.ə..inawoləx//.u..iwaynalax//ko.u..iwaynalax//g.u..iwaynalax//gəd.u..iwaynalax//.ə..iwaynalax//ko.ə..iwaynalax//g.ə..iwaynalax//gəd.ə..iwaynalax
  gramm: ipf,1,pl,2sg.f.o
 -flex: .u..inawolən//k.u..inawolən//g.u..inawolən//gəd.u..inawolən//.ə..inawolən//k.ə..inawolən//g.ə..inawolən//gəd.ə..inawolən//.u..inawulle//k.u..inawulle//g.u..inawulle//gəd.u..inawulle//.ə..inawulle//k.ə..inawulle//g.ə..inawulle//gəd.ə..inawulle//.u..iwaynanne//ko.u..iwaynanne//g.u..iwaynanne//gəd.u..iwaynanne//.ə..iwaynanne//ko.ə..iwaynanne//g.ə..iwaynanne//gəd.ə..iwaynanne
  gramm: ipf,1,pl,3pl.o
 -flex: .u..inawolxu//k.u..inawolxu//g.u..inawolxu//gəd.u..inawolxu//.ə..inawolxu//k.ə..inawolxu//g.ə..inawolxu//gəd.ə..inawolxu//.u..iwaynanxu//ko.u..iwaynanxu//g.u..iwaynanxu//gəd.u..iwaynanxu//.ə..iwaynanxu//ko.ə..iwaynanxu//g.ə..iwaynanxu//gəd.ə..iwaynanxu//.u..iwaynanxun//ko.u..iwaynanxun//g.u..iwaynanxun//gəd.u..iwaynanxun//.ə..iwaynanxun//ko.ə..iwaynanxun//g.ə..iwaynanxun//gəd.ə..iwaynanxun
  gramm: ipf,1,pl,2pl.o
 -flex: .u..inawolan//k.u..inawolan//g.u..inawolan//gəd.u..inawolan//.ə..inawolan//k.ə..inawolan//g.ə..inawolan//gəd.ə..inawolan//.u..iwaynalan//ko.u..iwaynalan//g.u..iwaynalan//gəd.u..iwaynalan//.ə..iwaynalan//ko.ə..iwaynalan//g.ə..iwaynalan//gəd.ə..iwaynalan
  gramm: ipf,1,pl,1pl.o
  
  
 
 # Intransitive preterite
 -flex: .a.ə.
  gramm: pst,3,sg,m
 -flex: .a.i.ət//.a.i.at
  gramm: pst,2,sg,m
 -flex: .a.ə.no
  gramm: pst,1,sg,m
 -flex: .a.i.o
  gramm: pst,3,sg,f
 -flex: .a.i.at//.a.i.ət
  gramm: pst,2,sg,f
 -flex: .a.i.ono
  gramm: pst,1,sg,f
 -flex: .a.i.i
  gramm: pst,3,pl
 -flex: .a.i.utu//.a.i.itu
  gramm: pst,2,pl
 -flex: .a.i.ina
  gramm: pst,1,pl
  
 # Intransitive preterite + obj./dat. suffixes
 -flex: .a.ə.le
  gramm: pst,3,sg,m,3sg.m.o
 -flex: .a.ə.la
  gramm: pst,3,sg,m,3sg.f.o
 -flex: .a.ə.lox//.a.ə.lux
  gramm: pst,3,sg,m,2sg.m.o
 -flex: .a.ə.ləx//.a.ə.lax
  gramm: pst,3,sg,m,2sg.f.o
 -flex: .a.ə.li
  gramm: pst,3,sg,m,1sg.o
 -flex: .a.ə..e
  gramm: pst,3,sg,m,3pl.o
 -flex: .a.ə.xu//.a.ə.xun
  gramm: pst,3,sg,m,2pl.o
 -flex: .a.ə.lan
  gramm: pst,3,sg,m,1pl.o
 -flex: .a.i.atle
  gramm: pst,2,sg,3sg.m.o
 -flex: .a.i.atla
  gramm: pst,2,sg,3sg.f.o
 -flex: .a.i.atli
  gramm: pst,2,sg,1sg.o
 -flex: .a.i.atte
  gramm: pst,2,sg,3pl.o
 -flex: .a.i.atlan
  gramm: pst,2,sg,1pl.o
 -flex: .a.i.atle
  gramm: pst,2,sg,f,3sg.m.o
 -flex: .a.i.atla
  gramm: pst,2,sg,f,3sg.f.o
 -flex: .a.i.atli
  gramm: pst,2,sg,f,1sg.o
 -flex: .a.i.atte
  gramm: pst,2,sg,f,3pl.o
 -flex: .a.i.atlan
  gramm: pst,2,sg,f,1pl.o
 -flex: .a.i.ətle
  gramm: pst,2,sg,m,3sg.m.o
 -flex: .a.i.ətla
  gramm: pst,2,sg,m,3sg.f.o
 -flex: .a.i.ətli
  gramm: pst,2,sg,m,1sg.o
 -flex: .a.i.ətte
  gramm: pst,2,sg,m,3pl.o
 -flex: .a.i.ətlan
  gramm: pst,2,sg,m,1pl.o
 -flex: .a.ə.nole//.a.ə.ne
  gramm: pst,1,sg,m,3sg.m.o
 -flex: .a.ə.nola//.a.ə.na
  gramm: pst,1,sg,m,3sg.f.o
 -flex: .a.ə.nolox//.a.ə.nox//.a.ə.nux
  gramm: pst,1,sg,m,2sg.m.o
 -flex: .a.ə.noləx//.a.ə.nəx//.a.ə.nax
  gramm: pst,1,sg,m,2sg.f.o
 -flex: .a.ə.nolən//.a.ə.nən//.a.ə.nanne
  gramm: pst,1,sg,m,3pl.o
 -flex: .a.ə.nolxu//.a.ə.nanxu//.a.ə.nanxun
  gramm: pst,1,sg,m,2pl.o
 -flex: .a.i.ole
  gramm: pst,3,sg,f,3sg.m.o
 -flex: .a.i.ola
  gramm: pst,3,sg,f,3sg.f.o
 -flex: .a.i.olox//.a.i.olux
  gramm: pst,3,sg,f,2sg.m.o
 -flex: .a.i.oləx//.a.i.olax
  gramm: pst,3,sg,f,2sg.f.o
 -flex: .a.i.oli
  gramm: pst,3,sg,f,1sg.o
 -flex: .a.i.olən//.a.i.alle
  gramm: pst,3,sg,f,3pl.o
 -flex: .a.i.ulxu//.a.i.alxu//.a.i.alxun
  gramm: pst,3,sg,f,2pl.o
 -flex: .a.i.olan
  gramm: pst,3,sg,f,1pl.o
 -flex: .a.i.onole//.a.i.alle
  gramm: pst,1,sg,f,3sg.m.o
 -flex: .a.i.onola//.a.i.alla
  gramm: pst,1,sg,f,3sg.f.o
 -flex: .a.i.onolox//.a.i.allox//.a.i.allux
  gramm: pst,1,sg,f,2sg.m.o
 -flex: .a.i.onoləx//.a.i.alləx//.a.i.allax
  gramm: pst,1,sg,f,2sg.f.o
 -flex: .a.i.onolən//.a.i.anne
  gramm: pst,1,sg,f,3pl.o
 -flex: .a.i.onolxu//.a.i.annxu//.a.i.annxun
  gramm: pst,1,sg,f,2pl.o
 -flex: .a.i.ile
  gramm: pst,3,pl,3sg.m.o
 -flex: .a.i.ila
  gramm: pst,3,pl,3sg.f.o
 -flex: .a.i.ilox//.a.i.ilux
  gramm: pst,3,pl,2sg.m.o
 -flex: .a.i.iləx//.a.i.ilax
  gramm: pst,3,pl,2sg.f.o
 -flex: .a.i.ili
  gramm: pst,3,pl,1sg.o
 -flex: .a.i.ilən//.a.i.ənne
  gramm: pst,3,pl,3pl.o
 -flex: .a.i.ənxu//.a.i.ənxun
  gramm: pst,3,pl,2pl.o
 -flex: .a.i.ilan
  gramm: pst,3,pl,1pl.o
 -flex: .a.i.itulle//.a.i.utəlle//.a.i.utle
  gramm: pst,2,pl,3sg.m.o
 -flex: .a.i.itulla//.a.i.utəlla//.a.i.utla
  gramm: pst,2,pl,3sg.f.o
 -flex: .a.i.itulli//.a.i.utəlli//.a.i.utli
  gramm: pst,2,pl,1sg.o
 -flex: .a.i.itunne//.a.i.utənne
  gramm: pst,2,pl,3pl.o
 -flex: .a.i.itullan//.a.i.utəllan//.a.i.utlan
  gramm: pst,2,pl,1pl.o 
 -flex: .a.i.inale
  gramm: pst,1,pl,3sg.m.o
 -flex: .a.i.inala
  gramm: pst,1,pl,3sg.f.o
 -flex: .a.i.inalox//.a.i.inalux
  gramm: pst,1,pl,2sg.m.o
 -flex: .a.i.inaləx//.a.i.inalax
  gramm: pst,1,pl,2sg.f.o
 -flex: .a.i.inalən//.a.i.inalle//.a.i.inanne
  gramm: pst,1,pl,3pl.o
 -flex: .a.i.inalxu//.a.i.inanxu//.a.i.inanxun
  gramm: pst,1,pl,2pl.o
  
 
 # Intransitive pluperfect
 -flex: .a.ə.wo//.a.ə.wa
  gramm: plpf,3,sg,m
 -flex: .a.i.atwo//.a.i.atwa
  gramm: plpf,2,sg,m
 -flex: .a.ə.nowo//.a.ə.wayno
  gramm: plpf,1,sg,m
 -flex: .a.i.owa
  gramm: plpf,3,sg,f
 -flex: .a.i.atwo//.a.i.atwa
  gramm: plpf,2,sg,f
 -flex: .a.i.onowo//.a.i.anwo//.a.i.owayno
  gramm: plpf,1,sg,f
 -flex: .a.i.iwo//.a.i.iwa
  gramm: plpf,3,pl
 -flex: .a.i.ituwo//.a.i.utuwa
  gramm: plpf,2,pl
 -flex: .a.i.inawo//.a.i.iwayna
  gramm: plpf,1,pl
 
 # Preterite
 -flex: ..ə.le
  gramm: pst,3,sg,m,3sg.m.o
 -flex: ..ə.lox//..ə.lux
  gramm: pst,2,sg,m,3sg.m.o
 -flex: ..ə.la
  gramm: pst,3,sg,f,3sg.m.o
 -flex: ..ə.lax//..ə.ləx
  gramm: pst,2,sg,f,3sg.m.o
 -flex: ..ə.li
  gramm: pst,1,sg,3sg.m.o
 -flex: ..ə.qe//..ə.lən
  gramm: pst,3,pl,3sg.m.o
 -flex: ..ə.xu//..ə.xun
  gramm: pst,2,pl,3sg.m.o
 -flex: ..ə.lan
  gramm: pst,1,pl,3sg.m.o
 -flex: ..i.ole//.i..ole
  gramm: pst,3,sg,m,3sg.f.o
 -flex: ..i.olox//..i.olux//.i..olox//.i..olux
  gramm: pst,2,sg,m,3sg.f.o
 -flex: ..i.ola//.i..ola
  gramm: pst,3,sg,f,3sg.f.o
 -flex: ..i.olax//..i.oləx//.i..olax//.i..oləx
  gramm: pst,2,sg,f,3sg.f.o
 -flex: ..i.oli//.i..oli
  gramm: pst,1,sg,3sg.f.o
 -flex: ..i.alle//..i.ulle//..i.əlle//.i..ulle
  gramm: pst,3,pl,3sg.f.o
 -flex: ..i.alxu//..i.alxun//..i.əlxu//..i.əlxun//..i.ulxu//..i.ulxun//.i..ulxu//.i..ulxun
  gramm: pst,2,pl,3sg.f.o
 -flex: ..i.olan//.i..olan
  gramm: pst,1,pl,3sg.f.o
 -flex: ..i.ile//.i..ile
  gramm: pst,3,sg,m,3pl.o
 -flex: ..i.ilox//..i.ilux//.i..ilox//.i..ilux
  gramm: pst,2,sg,m,3pl.o
 -flex: ..i.ila//.i..ila
  gramm: pst,3,sg,f,3pl.o
 -flex: ..i.ilax//..i.iləx//.i..ilax//.i..iləx
  gramm: pst,2,sg,f,3pl.o
 -flex: ..i.ili//.i..ili
  gramm: pst,1,sg,3pl.o
 -flex: ..i.ənne//.i..ənne
  gramm: pst,3,pl,3pl.o
 -flex: ..i.ənxu//..i.ənxun//.i..ənxu//.i..ənxun
  gramm: pst,2,pl,3pl.o
 -flex: ..i.ilan//.i..ilan
  gramm: pst,1,pl,3pl.o
  
 # Preterite + obj/dat. suffixes
 -flex: ..ə.lelox//..ə.lelux
  gramm: pst,3,sg,m,2sg.m.o
 -flex: ..ə.leli
  gramm: pst,3,sg,m,1sg.o
 -flex: ..ə.leləx//..ə.lelax
  gramm: pst,3,sg,m,2sg.f.o
 -flex: ..ə.lelxu//..ə.lalxu//..ə.lalxun//..ə.lelalxu
  gramm: pst,3,sg,m,2pl.o
 -flex: ..ə.lelan
  gramm: pst,3,sg,m,1pl.o 
 -flex: ..ə.lalox//..ə.lalux
  gramm: pst,3,sg,f,2sg.m.o
 -flex: ..ə.lali
  gramm: pst,3,sg,f,1sg.o
 -flex: ..ə.laləx//..ə.lalax
  gramm: pst,3,sg,f,2sg.f.o
 -flex: ..ə.lalxu//..ə.lalxun//..ə.lalalxu
  gramm: pst,3,sg,f,2pl.o
 -flex: ..ə.lalan
  gramm: pst,3,sg,f,1pl.o
 -flex: ..ə..allox//..ə..allux
  gramm: pst,3,pl,2sg.m.o
 -flex: ..ə..alli
  gramm: pst,3,pl,1sg.o
 -flex: ..ə..alləx//..ə..allax
  gramm: pst,3,pl,2sg.f.o
 -flex: ..ə..anxu//..ə..anxun
  gramm: pst,3,pl,2pl.o
 -flex: ..ə..allan
  gramm: pst,3,pl,1pl.o
 -flex: ..ə.loxli//..ə.luxli
  gramm: pst,2,sg,m,1sg.o
 -flex: ..ə.loxlan//..ə.luxlan
  gramm: pst,2,sg,m,1pl.o
 -flex: ..ə.ləxli
  gramm: pst,2,sg,f,1sg.o
 -flex: ..ə.ləxlan
  gramm: pst,2,sg,f,1pl.o
 -flex: ..ə.xulli
  gramm: pst,2,pl,1sg.o
 -flex: ..ə.xullan
  gramm: pst,2,pl,1pl.o
 -flex: ..ə.lilox//..ə.lilux
  gramm: pst,1,sg,2sg.m.o
 -flex: ..ə.liləx//..ə.lilax
  gramm: pst,1,sg,2sg.f.o
 -flex: ..ə.ləlxu//..ə.ləlxun//..ə.lilalxu
  gramm: pst,1,sg,2pl.o
 -flex: ..ə.lanlox//..ə.lanlux//..ə..allox//..ə..allux
  gramm: pst,1,pl,2sg.m.o
 -flex: ..ə.lanləx//..ə..alləx//..ə.lanlax
  gramm: pst,1,pl,2sg.f.o
 -flex: ..ə.lanxu//..ə..anxu//..ə.lanxun//..ə.lanlalxu
  gramm: pst,1,pl,2pl.o
  
 # Preterite + dat. suffixes
 -flex: ..ə.lele
  gramm: pst,3,sg,m,3sg.m.d
 -flex: ..ə.lela
  gramm: pst,3,sg,m,3sg.f.d
 -flex: ..ə.lelən//..ə.lalle//..ə.lelalle
  gramm: pst,3,sg,m,3pl.d
 -flex: ..ə.lale
  gramm: pst,3,sg,f,3sg.m.d
 -flex: ..ə.lala
  gramm: pst,3,sg,f,3sg.f.d
 -flex: ..ə.lalən//..ə.lalle//..ə.lalalle
  gramm: pst,3,sg,f,3pl.d
 -flex: ..ə..alle
  gramm: pst,3,pl,3sg.m.d
 -flex: ..ə..alla
  gramm: pst,3,pl,3sg.f.d
 -flex: ..ə..anne
  gramm: pst,3,pl,3pl.d
 -flex: ..ə.loxle//..ə.luxle
  gramm: pst,2,sg,m,3sg.m.d
 -flex: ..ə.loxlox//..ə.luxlox//..ə.luxlox//..ə.luxlux
  gramm: pst,2,sg,m,2sg.m.d
 -flex: ..ə.loxla//..ə.luxla
  gramm: pst,2,sg,m,3sg.f.d
 -flex: ..ə.loxlən//..ə.luxlən//..ə.loxxe//..ə.luxxe//..ə.luxlalle//..ə.loxlalle
  gramm: pst,2,sg,m,3pl.d
 -flex: ..ə.ləxle//..ə.laxle
  gramm: pst,2,sg,f,3sg.m.d
 -flex: ..ə.ləxla//..ə.laxla
  gramm: pst,2,sg,f,3sg.f.d
 -flex: ..ə.ləxləx//..ə.laxlax
  gramm: pst,2,sg,f,2sg.f.d
 -flex: ..ə.ləxlən//..ə.laxxe//..ə.laxlalle
  gramm: pst,2,sg,f,3pl.d
 -flex: ..ə.xulle
  gramm: pst,2,pl,3sg.m.d
 -flex: ..ə.xulla
  gramm: pst,2,pl,3sg.f.d
 -flex: ..ə.xullən//..ə.xunne
  gramm: pst,2,pl,3pl.d
 -flex: ..ə.xunxu//..ə.xunxun
  gramm: pst,2,pl,2pl.d
 -flex: ..ə.lile
  gramm: pst,1,sg,3sg.m.d
 -flex: ..ə.lili
  gramm: pst,1,sg,1sg.d
 -flex: ..ə.lila
  gramm: pst,1,sg,3sg.f.d
 -flex: ..ə.lilən//..ə.ləlle//..ə.lilalle
  gramm: pst,1,sg,3pl.d
 -flex: ..ə.lilan
  gramm: pst,1,sg,1pl.d
 -flex: ..ə.lanle//..ə..alle
  gramm: pst,1,pl,3sg.m.d
 -flex: ..ə..lanla//..ə..alla
  gramm: pst,1,pl,3sg.f.d
 -flex: ..ə..anne//..ə.lanne//..ə.lanlalle
  gramm: pst,1,pl,3pl.d
 -flex: ..ə..allan
  gramm: pst,1,pl,1pl.d  
  
 # Pluperfect
 -flex: ..ə.wole//..ə.wayle
  gramm: plpf,3,sg,m,3sg.m.o
 -flex: ..ə.wolox//..ə.wolux//..ə.waylox//..ə.waylux
  gramm: plpf,2,sg,m,3sg.m.o
 -flex: ..ə.wola//..ə.wayla
  gramm: plpf,3,sg,f,3sg.m.o
 -flex: ..ə.wolax//..ə.woləx//..ə.waylax//..ə.wayləx
  gramm: plpf,2,sg,f,3sg.m.o
 -flex: ..ə.woli//..ə.wayli
  gramm: plpf,1,sg,3sg.m.o
 -flex: ..ə.wulle//..ə.wolən//..ə.walle
  gramm: plpf,3,pl,3sg.m.o
 -flex: ..ə.wolxu//..ə.walxu//..ə.walxun
  gramm: plpf,2,pl,3sg.m.o
 -flex: ..ə.wolan//..ə.waylan
  gramm: plpf,1,pl,3sg.m.o
 -flex: ..i.owale//..i.owayle
  gramm: plpf,3,sg,m,3sg.f.o
 -flex: ..i.owalox//..i.owalux//..i.owaylox//..i.owaylux
  gramm: plpf,2,sg,m,3sg.f.o
 -flex: ..i.owala//..i.owayla
  gramm: plpf,3,sg,f,3sg.f.o
 -flex: ..i.owalax//..i.owaləx//..i.owaylax//..i.owayləx
  gramm: plpf,2,sg,f,3sg.f.o
 -flex: ..i.owali//..i.owayli
  gramm: plpf,1,sg,3sg.f.o
 -flex: ..i.owalle//..i.owalən
  gramm: plpf,3,pl,3sg.f.o
 -flex: ..i.owalxu//..i.owalxun
  gramm: plpf,2,pl,3sg.f.o
 -flex: ..i.owalan//..i.owaylan
  gramm: plpf,1,pl,3sg.f.o
 -flex: ..i.iwole//..i.iwayle
  gramm: plpf,3,sg,m,3pl.o
 -flex: ..i.iwolox//..i.iwolux//..i.iwaylox//..i.iwaylux
  gramm: plpf,2,sg,m,3pl.o
 -flex: ..i.iwola//..i.iwayla
  gramm: plpf,3,sg,f,3pl.o
 -flex: ..i.iwolax//..i.iwoləx//..i.iwaylax//..i.iwayləx
  gramm: plpf,2,sg,f,3pl.o
 -flex: ..i.iwoli//..i.iwayli
  gramm: plpf,1,sg,3pl.o
 -flex: ..i.iwunne//..i.ənwanne
  gramm: plpf,3,pl,3pl.o
 -flex: ..i.iwulxu//..i.ənwanxu//..i.ənwanxun
  gramm: plpf,2,pl,3pl.o
 -flex: ..i.iwolan//..i.iwaylan
  gramm: plpf,1,pl,3pl.o
 
 # Perfect
 -flex: ko..ə.le//k..ə.le
  gramm: pf,3,sg,m,3sg.m.o
 -flex: ko..ə.lox//ko..ə.lux//k..ə.lox//k..ə.lux
  gramm: pf,2,sg,m,3sg.m.o
 -flex: ko..ə.la//k..ə.la
  gramm: pf,3,sg,f,3sg.m.o
 -flex: ko..ə.lax//ko..ə.ləx//k..ə.lax//k..ə.ləx
  gramm: pf,2,sg,f,3sg.m.o
 -flex: ko..ə.li//k..ə.li
  gramm: pf,1,sg,3sg.m.o
 -flex: ko..ə.qe//k..ə.qe//ko..ə.lən//k..ə.lən
  gramm: pf,3,pl,3sg.m.o
 -flex: ko..ə.xu//k..ə.xu//ko..ə.xun//k..ə.xun
  gramm: pf,2,pl,3sg.m.o
 -flex: ko..ə.lan//k..ə.lan
  gramm: pf,1,pl,3sg.m.o
 -flex: ko..i.ole//k..i.ole//k.i..ole
  gramm: pf,3,sg,m,3sg.f.o
 -flex: ko..i.olox//ko..i.olux//k..i.olox//k..i.olux//k.i..olox//k.i..olux
  gramm: pf,2,sg,m,3sg.f.o
 -flex: ko..i.ola//k..i.ola//k.i..ola
  gramm: pf,3,sg,f,3sg.f.o
 -flex: ko..i.olax//ko..i.oləx//k..i.olax//k..i.oləx//k.i..olax//k.i..oləx
  gramm: pf,2,sg,f,3sg.f.o
 -flex: ko..i.oli//k..i.oli//k.i..oli
  gramm: pf,1,sg,3sg.f.o
 -flex: ko..i.alle//k..i.alle//ko..i.ulle//k..i.ulle//ko..i.əlle//k..i.əlle//k.i..ulle
  gramm: pf,3,pl,3sg.f.o
 -flex: ko..i.alxu//k..i.alxu//ko..i.alxun//k..i.alxun//ko..i.əlxu//k..i.əlxu//ko..i.əlxun//k..i.əlxun//ko..i.ulxu//k..i.ulxu//ko..i.ulxun//k..i.ulxun//k.i..ulxu//k.i..ulxun
  gramm: pf,2,pl,3sg.f.o
 -flex: ko..i.olan//k..i.olan//k.i..olan
  gramm: pf,1,pl,3sg.f.o
 -flex: ko..i.ile//k..i.ile//k.i..ile
  gramm: pf,3,sg,m,3pl.o
 -flex: ko..i.ilox//k..i.ilox//ko..i.ilux//k..i.ilux//k.i..ilox//k.i..ilux
  gramm: pf,2,sg,m,3pl.o
 -flex: ko..i.ila//k..i.ila//k.i..ila
  gramm: pf,3,sg,f,3pl.o
 -flex: ko..i.ilax//k..i.ilax//ko..i.iləx//k..i.iləx//k.i..ilax//k.i..iləx
  gramm: pf,2,sg,f,3pl.o
 -flex: ko..i.ili//k..i.ili//k.i..ili
  gramm: pf,1,sg,3pl.o
 -flex: ko..i.ənne//k..i.ənne//k.i..ənne
  gramm: pf,3,pl,3pl.o
 -flex: ko..i.ənxu//k..i.ənxu//ko..i.ənxun//k..i.ənxun//k.i..ənxu//k.i..ənxun
  gramm: pf,2,pl,3pl.o
 -flex: ko..i.ilan//k..i.ilan//k.i..ilan
  gramm: pf,1,pl,3pl.o
  
 # Imperative
 -flex: ..a.
  gramm: imv,sg
 -flex: ..a.u
  gramm: imv, pl 
  
-paradigm: V_Ip

 # Preterite
 -flex: ..i.
  gramm: pass,pst,3,sg,m
 -flex: ..i.o
  gramm: pass,pst,3,sg,f
 -flex: ..i.ət
  gramm: pass,pst,2,sg
 -flex: ..i.ət
  gramm: pass,pst,2,sg,m
 -flex: ..i.at
  gramm: pass,pst,2,sg,f
 -flex: ..ə.no
  gramm: pass,pst,1,sg,m
 -flex: ..i.ono
  gramm: pass,pst,1,sg,f
 -flex: ..i.i
  gramm: pass,pst,3,pl
 -flex: ..i.itu//..i.utu
  gramm: pass,pst,2,pl
 -flex: ..i.ina
  gramm: pass,pst,1,pl
  
 # Pluperfect
 -flex: ..ə.wo//..ə.wa
  gramm: pass,plpf,3,sg,m
 -flex: ..i.owa
  gramm: pass,plpf,3,sg,f
 -flex: ..i.atwo//..i.atwa
  gramm: pass,plpf,2,sg
 -flex: ..ə.nowo//..ə.wayno
  gramm: pass,plpf,1,sg,m
 -flex: ..i.onowo//..i.owayno
  gramm: pass,plpf,1,sg,f
 -flex: ..i.iwo//..i.iwa
  gramm: pass,plpf,3,pl
 -flex: ..i.ituwo//..i.utuwa
  gramm: pass,plpf,2,pl
 -flex: ..i.inawo//..i.iwayna
  gramm: pass,plpf,1,pl
  
 # Present
 -flex: mə..ə.
  gramm: pass,prs,3,sg,m
 -flex: mə..o.o
  gramm: pass,prs,3,sg,f
 -flex: mə..o.ət
  gramm: pass,prs,2,sg
 -flex: mə..o.ət
  gramm: pass,prs,2,sg,m
 -flex: mə..o.at
  gramm: pass,prs,2,sg,f
 -flex: mə..a.no//mə..ə.no
  gramm: pass,prs,1,sg,m
 -flex: mə..ə.ono//mə..o.ono
  gramm: pass,prs,1,sg,f
 -flex: mə..o.i
  gramm: pass,prs,3,pl
 -flex: mə..ə.itu//mə..o.utu//mə..o.itu
  gramm: pass,prs,2,pl
 -flex: mə..ə.ina//mə..o.ina
  gramm: pass,prs,1,pl
  
 # Present+ko
 -flex: kmə..ə.//komə..ə.
  gramm: pass,prs,dur,3,sg,m
 -flex: kmə..o.o//komə..o.o
  gramm: pass,prs,dur,3,sg,f
 -flex: kmə..o.ət//komə..o.ət
  gramm: pass,prs,dur,2,sg
 -flex: komə..o.ət
  gramm: pass,prs,dur,2,sg,m
 -flex: komə..o.at
  gramm: pass,prs,dur,2,sg,f
 -flex: kmə..a.no//komə..a.no//komə..ə.no
  gramm: pass,prs,dur,1,sg,m
 -flex: kmə..ə.ono//komə..o.ono
  gramm: pass,prs,dur,1,sg,f
 -flex: kmə..o.i//komə..o.i
  gramm: pass,prs,dur,3,pl
 -flex: kmə..ə.itu//komə..o.utu//komə..o.itu
  gramm: pass,prs,dur,2,pl
 -flex: kmə..ə.ina//komə..o.ina
  gramm: pass,prs,dur,1,pl
  
 # Future
 -flex: gmə..ə.//gədmə..ə.
  gramm: pass,fut,3,sg,m
 -flex: gmə..o.o//gədmə..o.o
  gramm: pass,fut,3,sg,f
 -flex: gmə..o.ət//gədmə..o.ət
  gramm: pass,fut,2,sg
 -flex: gmə..o.ət//gədmə..o.ət
  gramm: pass,fut,2,sg,m
 -flex: gmə..o.at//gədmə..o.at
  gramm: pass,fut,2,sg,f
 -flex: gmə..a.no//gədmə..a.no//gmə..ə.no//gədmə..ə.no
  gramm: pass,fut,1,sg,m
 -flex: gmə..ə.ono//gədmə..ə.ono//gmə..o.ono//gədmə..o.ono
  gramm: pass,fut,1,sg,f
 -flex: gmə..o.i//gədmə..o.i
  gramm: pass,fut,3,pl
 -flex: gmə..ə.itu//gədmə..ə.itu//gmə..o.utu//gədmə..o.utu//gmə..o.itu//gədmə..o.itu
  gramm: pass,fut,2,pl
 -flex: gmə..ə.ina//gədmə..ə.ina//gmə..o.ina//gədmə..o.ina
  gramm: pass,fut,1,pl
  
 # Imperfect
 -flex: mə..a.wo//kmə..a.wo//gmə..a.wo//gədmə..a.wo//mə..a.wa//komə..a.wa//gmə..a.wa//gədmə..a.wa//mə..ə.wa//komə..ə.wa//gmə..ə.wa//gədmə..ə.wa
  gramm: pass,ipf,3,sg,m
 -flex: mə..ə.owa//kmə..ə.owa//gmə..ə.owa//gədmə..ə.owa//mə..o.owa//komə..o.owa//gmə..o.owa//gədmə..o.owa
  gramm: pass,ipf,3,sg,f
 -flex: mə..ə.atwo//kmə..ə.atwo//gmə..ə.atwo//gədmə..ə.atwo//mə..o.atwa//komə..o.atwa//gmə..o.atwa//gədmə..o.atwa
  gramm: pass,ipf,2,sg
 -flex: mə..o.ətwa//komə..o.ətwa//gmə..o.ətwa//gədmə..o.ətwa
  gramm: pass,ipf,2,sg,m
 -flex: mə..o.atwa//komə..o.atwa//gmə..o.atwa//gədmə..o.atwa
  gramm: pass,ipf,2,sg,f
 -flex: mə..a.nowo//kmə..a.nowo//gmə..a.nowo//gədmə..a.nowo//mə..ə.wayno//komə..ə.wayno//gmə..ə.wayno//gədmə..ə.wayno//mə..a.wayno//komə..a.wayno//gmə..a.wayno//gədmə..a.wayno
  gramm: pass,ipf,1,sg,m
 -flex: mə..ə.onowo//kmə..ə.onowo//gmə..ə.onowo//gədmə..ə.onowo//mə..ə.anwo//kmə..ə.anwo//gmə..ə.anwo//gədmə..ə.anwo//mə..o.anwayno//komə..o.anwayno//gmə..o.anwayno//gədmə..o.anwayno
  gramm: pass,ipf,1,sg,f
 -flex: mə..ə.iwo//kmə..ə.iwo//gmə..ə.iwo//gədmə..ə.iwo//mə..o.iwa//komə..o.iwa//gmə..o.iwa//gədmə..o.iwa
  gramm: pass,ipf,3,pl
 -flex: mə..ə.ituwo//kmə..ə.ituwo//gmə..ə.ituwo//gədmə..ə.ituwo//mə..o.utuwa//komə..o.utuwa//gmə..o.utuwa//gədmə..o.utuwa//mə..o.ituwa//komə..o.ituwa//gmə..o.ituwa//gədmə..o.ituwa
  gramm: pass,ipf,2,pl
 -flex: mə..ə.inawo//kmə..ə.inawo//gmə..ə.inawo//gədmə..ə.inawo//mə..o.iwayna//komə..o.iwayna//gmə..o.iwayna//gədmə..o.iwayna
  gramm: pass,ipf,1,pl
  
 # Imperative 
 -flex: mə..ə.//mə..a.
  gramm: pass,imv,sg
 -flex: mə..e.u//mə..a.u
  gramm: pass,imv, pl
  
 # Passive participle
 -flex: ..i.o
  gramm: pass,pt,sg,m
 -flex: ..ə.to
  gramm: pass,pt,sg,f
 -flex: ..i.e
  gramm: pass,pt,pl  


-paradigm: V_I_2y
 # Present
 -flex: <0>.o.ə.
  gramm: prs,3,sg,m
 -flex: <0>.a..ət
  gramm: prs,2,sg,m
 -flex: <0>.o.a.no//<1>.a.no
  gramm: prs,1,sg,m
 -flex: <0>.a..o
  gramm: prs,3,sg,f
 -flex: <0>.a..at
  gramm: prs,2,sg,f
 -flex: <0>.a..ono
  gramm: prs,1,sg,f
 -flex: <0>.a..i
  gramm: prs,3,pl
 -flex: <0>.a..utu
  gramm: prs,2,pl
 -flex: <0>.a..ina
  gramm: prs,1,pl

 # Present+ko
 -flex: <0>ko.o.ə.//<0>k.o.ə.//<0>kə.o.ə.
  gramm: prs,dur,3,sg,m
 -flex: <0>ko.a..ət//<0>k.a..ət//<0>kə.a..ət
  gramm: prs,dur,2,sg,m
 -flex: <0>ko.o.a.no//<0>k.o.a.no//<0>kə.o.a.no//<1>ko.a.no//<1>k.a.no//<1>kə.a.no
  gramm: prs,dur,1,sg,m
 -flex: <0>ko.a..o//<0>k.a..o//<0>kə.a..o
  gramm: prs,dur,3,sg,f
 -flex: <0>ko.a..at//<0>k.a..at//<0>kə.a..at
  gramm: prs,dur,2,sg,f
 -flex: <0>ko.a..ono//<0>k.a..ono//<0>kə.a..ono
  gramm: prs,dur,1,sg,f
 -flex: <0>ko.a..i//<0>k.a..i//<0>kə.a..i
  gramm: prs,dur,3,pl
 -flex: <0>ko.a..utu//<0>k.a..utu//<0>kə.a..utu
  gramm: prs,dur,2,pl
 -flex: <0>ko.a..ina//<0>k.a..ina//<0>kə.a..ina
  gramm: prs,dur,1,pl

 # Future
 -flex: <0>gəd.o.ə.//<0>gd.o.ə.//<0>gə.o.ə.//<0>g.o.ə.
  gramm: fut,3,sg,m
 -flex: <0>gəd.a..ət//<0>gd.a..ət//<0>gə.a..ət//<0>g.a..ət
  gramm: fut,2,sg,m
 -flex: <0>gəd.o.a.no//<0>gd.o.a.no//<0>gə.o.a.no//<0>g.o.a.no//<1>gəd.a.no//<1>gd.a.no//<1>gə.a.no//<1>g.a.no
  gramm: fut,1,sg,m
 -flex: <0>gəd.a..o//<0>gd.a..o//<0>gə.a..o//<0>g.a..o
  gramm: fut,3,sg,f
 -flex: <0>gəd.a..at//<0>gd.a..at//<0>gə.a..at//<0>g.a..at
  gramm: fut,2,sg,f
 -flex: <0>gəd.a..ono//<0>gd.a..ono//<0>gə.a..ono//<0>g.a..ono
  gramm: fut,1,sg,f
 -flex: <0>gəd.a..i//<0>gd.a..i//<0>gə.a..i//<0>g.a..i
  gramm: fut,3,pl
 -flex: <0>gəd.a..utu//<0>gd.a..utu//<0>gə.a..utu//<0>g.a..utu
  gramm: fut,2,pl
 -flex: <0>gəd.a..ina//<0>gd.a..ina//<0>gə.a..ina//<0>g.a..ina
  gramm: fut,1,pl
 
 # Imperfect
 -flex: <0>.o.a.wa
  gramm: ipf,3,sg,m
 -flex: <0>.a..ətwa
  gramm: ipf,2,sg,m
 -flex: <0>.o.a.wayno
  gramm: ipf,1,sg,m
 -flex: <0>.a..owa
  gramm: ipf,3,sg,f
 -flex: <0>.a..atwa
  gramm: ipf,2,sg,f
 -flex: <0>.a..owayno
  gramm: ipf,1,sg,f
 -flex: <0>.a..iwa
  gramm: ipf,3,pl
 -flex: <0>.a..utwa
  gramm: ipf,2,pl
 -flex: <0>.a..iwayna
  gramm: ipf,1,pl
 
 # Intransitive preterite
 -flex: <0>.a.ə.
  gramm: pst,3,sg,m
 -flex: <0>.a.i.ət
  gramm: pst,2,sg,m
 -flex: <0>.a.ə.no
  gramm: pst,1,sg,m
 -flex: <0>.a.i.o
  gramm: pst,3,sg,f
 -flex: <0>.a.i.at
  gramm: pst,2,sg,f
 -flex: <0>.a.i.ono
  gramm: pst,1,sg,f
 -flex: <0>.a.i.i
  gramm: pst,3,pl
 -flex: <0>.a.i.utu
  gramm: pst,2,pl
 -flex: <0>.a.i.ina
  gramm: pst,1,pl
 
 # Preterite
 -flex: <0>..ə.le
  gramm: pst,3,sg,m,3sg.m.o
 -flex: <0>..ə.ləx
  gramm: pst,2,sg,m,3sg.m.o
 -flex: <0>..ə.la
  gramm: pst,3,sg,f,3sg.m.o
 -flex: <0>..ə.lax
  gramm: pst,2,sg,f,3sg.m.o
 -flex: <0>..ə.li
  gramm: pst,1,sg,3sg.m.o
 -flex: <0>..ə.qe
  gramm: pst,3,pl,3sg.m.o
 -flex: <0>..ə.xu
  gramm: pst,2,pl,3sg.m.o
 -flex: <0>..ə.lan
  gramm: pst,1,pl,3sg.m.o
 -flex: <0>..i.ole
  gramm: pst,3,sg,m,3sg.f.o
 -flex: <0>..i.oləx
  gramm: pst,2,sg,m,3sg.f.o
 -flex: <0>..i.ola
  gramm: pst,3,sg,f,3sg.f.o
 -flex: <0>..i.olax
  gramm: pst,2,sg,f,3sg.f.o
 -flex: <0>..i.oli
  gramm: pst,1,sg,3sg.f.o
 -flex: <0>..i.alle
  gramm: pst,3,pl,3sg.f.o
 -flex: <0>..i.alxu
  gramm: pst,2,pl,3sg.f.o
 -flex: <0>..i.olan
  gramm: pst,1,pl,3sg.f.o
 -flex: <0>..i.ile
  gramm: pst,3,sg,m,3pl.o
 -flex: <0>..i.iləx
  gramm: pst,2,sg,m,3pl.o
 -flex: <0>..i.ila
  gramm: pst,3,sg,f,3pl.o
 -flex: <0>..i.ilax
  gramm: pst,2,sg,f,3pl.o
 -flex: <0>..i.ili
  gramm: pst,1,sg,3pl.o
 -flex: <0>..i.ənne
  gramm: pst,3,pl,3pl.o
 -flex: <0>..i.ənxu
  gramm: pst,2,pl,3pl.o
 -flex: <0>..i.ilan
  gramm: pst,1,pl,3pl.o



-paradigm: V_I_2w
 # Present
 -flex: <0>.o.ə.
  gramm: prs,3,sg,m
 -flex: <1>.u.ət
  gramm: prs,2,sg,m
 -flex: <0>.o.a.no
  gramm: prs,1,sg,m
 -flex: <1>.u.o
  gramm: prs,3,sg,f
 -flex: <1>.u.at
  gramm: prs,2,sg,f
 -flex: <1>.u.ono
  gramm: prs,1,sg,f
 -flex: <1>.u.i
  gramm: prs,3,pl
 -flex: <1>.u.utu
  gramm: prs,2,pl
 -flex: <1>.u.ina
  gramm: prs,1,pl

 # Present+ko
 -flex: <0>ko.o.ə.//<0>k.o.ə.//<0>kə.o.ə.
  gramm: prs,dur,3,sg,m
 -flex: <1>ko.u.ət//<1>k.u.ət//<1>kə.u.ət
  gramm: prs,dur,2,sg,m
 -flex: <0>ko.o.a.no//<0>k.o.a.no//<0>kə.o.a.no
  gramm: prs,dur,1,sg,m
 -flex: <1>ko.u.o//<1>k.u.o//<1>kə.u.o
  gramm: prs,dur,3,sg,f
 -flex: <1>ko.u.at//<1>k.u.at//<1>kə.u.at
  gramm: prs,dur,2,sg,f
 -flex: <1>ko.u.ono//<1>k.u.ono//<1>kə.u.ono
  gramm: prs,dur,1,sg,f
 -flex: <1>ko.u.i//<1>k.u.i//<1>kə.u.i
  gramm: prs,dur,3,pl
 -flex: <1>ko.u.utu//<1>k.u.utu//<1>kə.u.utu
  gramm: prs,dur,2,pl
 -flex: <1>ko.u.ina//<1>k.u.ina//<1>kə.u.ina
  gramm: prs,dur,1,pl

 # Future
 -flex: <0>gəd.o.ə.//<0>gd.o.ə.//<0>gə.o.ə.//<0>g.o.ə.
  gramm: fut,3,sg,m
 -flex: <1>gəd.u.ət//<1>gd.u.ət//<1>gə.u.ət//<1>g.u.ət
  gramm: fut,2,sg,m
 -flex: <0>gəd.o.a.no//<0>gd.o.a.no//<0>gə.o.a.no//<0>g.o.a.no
  gramm: fut,1,sg,m
 -flex: <1>gəd.u.o//<1>gd.u.o//<1>gə.u.o//<1>g.u.o
  gramm: fut,3,sg,f
 -flex: <1>gəd.u.at//<1>gd.u.at//<1>gə.u.at//<1>g.u.at
  gramm: fut,2,sg,f
 -flex: <1>gəd.u.ono//<1>gd.u.ono//<1>gə.u.ono//<1>g.u.ono
  gramm: fut,1,sg,f
 -flex: <1>gəd.u.i//<1>gd.u.i//<1>gə.u.i//<1>g.u.i
  gramm: fut,3,pl
 -flex: <1>gəd.u.utu//<1>gd.u.utu//<1>gə.u.utu//<1>g.u.utu
  gramm: fut,2,pl
 -flex: <1>gəd.u.ina//<1>gd.u.ina//<1>gə.u.ina//<1>g.u.ina
  gramm: fut,1,pl
 
 # Imperfect
 -flex: <0>.o.a.wa
  gramm: ipf,3,sg,m
 -flex: <1>.u.ətwa
  gramm: ipf,2,sg,m
 -flex: <0>.o.a.wayno
  gramm: ipf,1,sg,m
 -flex: <1>.u.owa
  gramm: ipf,3,sg,f
 -flex: <1>.u.atwa
  gramm: ipf,2,sg,f
 -flex: <1>.u.owayno
  gramm: ipf,1,sg,f
 -flex: <1>.u.iwa
  gramm: ipf,3,pl
 -flex: <1>.u.utwa
  gramm: ipf,2,pl
 -flex: <1>.u.iwayna
  gramm: ipf,1,pl
 
 # Intransitive preterite
 -flex: <0>.a.ə.
  gramm: pst,3,sg,m
 -flex: <0>.a.i.ət
  gramm: pst,2,sg,m
 -flex: <0>.a.ə.no
  gramm: pst,1,sg,m
 -flex: <0>.a.i.o
  gramm: pst,3,sg,f
 -flex: <0>.a.i.at
  gramm: pst,2,sg,f
 -flex: <0>.a.i.ono
  gramm: pst,1,sg,f
 -flex: <0>.a.i.i
  gramm: pst,3,pl
 -flex: <0>.a.i.utu
  gramm: pst,2,pl
 -flex: <0>.a.i.ina
  gramm: pst,1,pl
 
 # Preterite
 -flex: <0>..ə.le
  gramm: pst,3,sg,m,3sg.m.o
 -flex: <0>..ə.ləx
  gramm: pst,2,sg,m,3sg.m.o
 -flex: <0>..ə.la
  gramm: pst,3,sg,f,3sg.m.o
 -flex: <0>..ə.lax
  gramm: pst,2,sg,f,3sg.m.o
 -flex: <0>..ə.li
  gramm: pst,1,sg,3sg.m.o
 -flex: <0>..ə.qe
  gramm: pst,3,pl,3sg.m.o
 -flex: <0>..ə.xu
  gramm: pst,2,pl,3sg.m.o
 -flex: <0>..ə.lan
  gramm: pst,1,pl,3sg.m.o
 -flex: <0>..i.ole
  gramm: pst,3,sg,m,3sg.f.o
 -flex: <0>..i.oləx
  gramm: pst,2,sg,m,3sg.f.o
 -flex: <0>..i.ola
  gramm: pst,3,sg,f,3sg.f.o
 -flex: <0>..i.olax
  gramm: pst,2,sg,f,3sg.f.o
 -flex: <0>..i.oli
  gramm: pst,1,sg,3sg.f.o
 -flex: <0>..i.alle
  gramm: pst,3,pl,3sg.f.o
 -flex: <0>..i.alxu
  gramm: pst,2,pl,3sg.f.o
 -flex: <0>..i.olan
  gramm: pst,1,pl,3sg.f.o
 -flex: <0>..i.ile
  gramm: pst,3,sg,m,3pl.o
 -flex: <0>..i.iləx
  gramm: pst,2,sg,m,3pl.o
 -flex: <0>..i.ila
  gramm: pst,3,sg,f,3pl.o
 -flex: <0>..i.ilax
  gramm: pst,2,sg,f,3pl.o
 -flex: <0>..i.ili
  gramm: pst,1,sg,3pl.o
 -flex: <0>..i.ənne
  gramm: pst,3,pl,3pl.o
 -flex: <0>..i.ənxu
  gramm: pst,2,pl,3pl.o
 -flex: <0>..i.ilan
  gramm: pst,1,pl,3pl.o


-paradigm: V_I_3w
 # Present
 -flex: <1>.o.u
  gramm: prs,3,sg,m
 -flex: <0>.ə..ət
  gramm: prs,2,sg,m
 -flex: <0>.o.a.no
  gramm: prs,1,sg,m
 -flex: <0>.ə..o
  gramm: prs,3,sg,f
 -flex: <0>.ə..at
  gramm: prs,2,sg,f
 -flex: <0>.ə..ono
  gramm: prs,1,sg,f
 -flex: <0>.ə..i
  gramm: prs,3,pl
 -flex: <0>.ə..utu
  gramm: prs,2,pl
 -flex: <0>.ə..ina
  gramm: prs,1,pl

 # Present+ko
 -flex: <1>ko.o.u//<1>k.o.u//<1>kə.o.u
  gramm: prs,dur,3,sg,m
 -flex: <0>ko.ə..ət//<0>k.ə..ət//<0>kə.ə..ət
  gramm: prs,dur,2,sg,m
 -flex: <0>ko.o.a.no//<0>k.o.a.no//<0>kə.o.a.no
  gramm: prs,dur,1,sg,m
 -flex: <0>ko.ə..o//<0>k.ə..o//<0>kə.ə..o
  gramm: prs,dur,3,sg,f
 -flex: <0>ko.ə..at//<0>k.ə..at//<0>kə.ə..at
  gramm: prs,dur,2,sg,f
 -flex: <0>ko.ə..ono//<0>k.ə..ono//<0>kə.ə..ono
  gramm: prs,dur,1,sg,f
 -flex: <0>ko.ə..i//<0>k.ə..i//<0>kə.ə..i
  gramm: prs,dur,3,pl
 -flex: <0>ko.ə..utu//<0>k.ə..utu//<0>kə.ə..utu
  gramm: prs,dur,2,pl
 -flex: <0>ko.ə..ina//<0>k.ə..ina//<0>kə.ə..ina
  gramm: prs,dur,1,pl

 # Future
 -flex: <1>gəd.o.u//<1>gd.o.u//<1>gə.o.u//<1>g.o.u
  gramm: fut,3,sg,m
 -flex: <0>gəd.ə..ət//<0>gd.ə..ət//<0>gə.ə..ət//<0>g.ə..ət
  gramm: fut,2,sg,m
 -flex: <0>gəd.o.a.no//<0>gd.o.a.no//<0>gə.o.a.no//<0>g.o.a.no
  gramm: fut,1,sg,m
 -flex: <0>gəd.ə..o//<0>gd.ə..o//<0>gə.ə..o//<0>g.ə..o
  gramm: fut,3,sg,f
 -flex: <0>gəd.ə..at//<0>gd.ə..at//<0>gə.ə..at//<0>g.ə..at
  gramm: fut,2,sg,f
 -flex: <0>gəd.ə..ono//<0>gd.ə..ono//<0>gə.ə..ono//<0>g.ə..ono
  gramm: fut,1,sg,f
 -flex: <0>gəd.ə..i//<0>gd.ə..i//<0>gə.ə..i//<0>g.ə..i
  gramm: fut,3,pl
 -flex: <0>gəd.ə..utu//<0>gd.ə..utu//<0>gə.ə..utu//<0>g.ə..utu
  gramm: fut,2,pl
 -flex: <0>gəd.ə..ina//<0>gd.ə..ina//<0>gə.ə..ina//<0>g.ə..ina
  gramm: fut,1,pl
 
 # Imperfect
 -flex: <0>.o.a.wa
  gramm: ipf,3,sg,m
 -flex: <0>.ə..ətwa
  gramm: ipf,2,sg,m
 -flex: <0>.o.a.wayno
  gramm: ipf,1,sg,m
 -flex: <0>.ə..owa
  gramm: ipf,3,sg,f
 -flex: <0>.ə..atwa
  gramm: ipf,2,sg,f
 -flex: <0>.ə..owayno
  gramm: ipf,1,sg,f
 -flex: <0>.ə..iwa
  gramm: ipf,3,pl
 -flex: <0>.ə..utwa
  gramm: ipf,2,pl
 -flex: <0>.ə..iwayna
  gramm: ipf,1,pl
 
 # Intransitive preterite
 -flex: <1>.a.u
  gramm: pst,3,sg,m
 -flex: <0>.a.i.ət
  gramm: pst,2,sg,m
 -flex: <1>.a.uno
  gramm: pst,1,sg,m
 -flex: <0>.a.i.o
  gramm: pst,3,sg,f
 -flex: <0>.a.i.at
  gramm: pst,2,sg,f
 -flex: <0>.a.i.ono
  gramm: pst,1,sg,f
 -flex: <0>.a.i.i
  gramm: pst,3,pl
 -flex: <0>.a.i.utu
  gramm: pst,2,pl
 -flex: <0>.a.i.ina
  gramm: pst,1,pl
 
 # Preterite
 -flex: <1>.u.le
  gramm: pst,3,sg,m,3sg.m.o
 -flex: <1>.u.ləx
  gramm: pst,2,sg,m,3sg.m.o
 -flex: <1>.u.la
  gramm: pst,3,sg,f,3sg.m.o
 -flex: <1>.u.lax
  gramm: pst,2,sg,f,3sg.m.o
 -flex: <1>.u.li
  gramm: pst,1,sg,3sg.m.o
 -flex: <1>.u.we
  gramm: pst,3,pl,3sg.m.o
 -flex: <1>.u.xu
  gramm: pst,2,pl,3sg.m.o
 -flex: <1>.u.lan
  gramm: pst,1,pl,3sg.m.o
 -flex: <0>..i.ole
  gramm: pst,3,sg,m,3sg.f.o
 -flex: <0>..i.oləx
  gramm: pst,2,sg,m,3sg.f.o
 -flex: <0>..i.ola
  gramm: pst,3,sg,f,3sg.f.o
 -flex: <0>..i.olax
  gramm: pst,2,sg,f,3sg.f.o
 -flex: <0>..i.oli
  gramm: pst,1,sg,3sg.f.o
 -flex: <0>..i.alle
  gramm: pst,3,pl,3sg.f.o
 -flex: <0>..i.alxu
  gramm: pst,2,pl,3sg.f.o
 -flex: <0>..i.olan
  gramm: pst,1,pl,3sg.f.o
 -flex: <0>..i.ile
  gramm: pst,3,sg,m,3pl.o
 -flex: <0>..i.iləx
  gramm: pst,2,sg,m,3pl.o
 -flex: <0>..i.ila
  gramm: pst,3,sg,f,3pl.o
 -flex: <0>..i.ilax
  gramm: pst,2,sg,f,3pl.o
 -flex: <0>..i.ili
  gramm: pst,1,sg,3pl.o
 -flex: <0>..i.ənne
  gramm: pst,3,pl,3pl.o
 -flex: <0>..i.ənxu
  gramm: pst,2,pl,3pl.o
 -flex: <0>..i.ilan
  gramm: pst,1,pl,3pl.o
 
 # Perfect
 -flex: <1>ko.u.le//<1>kə.u.le//<1>k.u.le
  gramm: pf,3,sg,m,3sg.m.o
 -flex: <1>ko.u.ləx//<1>kə.u.ləx//<1>k.u.ləx
  gramm: pf,2,sg,m,3sg.m.o
 -flex: <1>ko.u.la//<1>kə.u.la//<1>k.u.la
  gramm: pf,3,sg,f,3sg.m.o
 -flex: <1>ko.u.lax//<1>kə.u.lax//<1>k.u.lax
  gramm: pf,2,sg,f,3sg.m.o
 -flex: <1>ko.u.li//<1>kə.u.li//<1>k.u.li
  gramm: pf,1,sg,3sg.m.o
 -flex: <1>ko.u.qe//<1>kə.u.qe//<1>k.u.qe
  gramm: pf,3,pl,3sg.m.o
 -flex: <1>ko.u.xu//<1>kə.u.xu//<1>k.u.xu
  gramm: pf,2,pl,3sg.m.o
 -flex: <1>ko.u.lan//<1>kə.u.lan//<1>k.u.lan
  gramm: pf,1,pl,3sg.m.o
 -flex: <0>ko..i.ole//<0>kə..i.ole//<0>k..i.ole
  gramm: pf,3,sg,m,3sg.f.o
 -flex: <0>ko..i.oləx//<0>kə..i.oləx//<0>k..i.oləx
  gramm: pf,2,sg,m,3sg.f.o
 -flex: <0>ko..i.ola//<0>kə..i.ola//<0>k..i.ola
  gramm: pf,3,sg,f,3sg.f.o
 -flex: <0>ko..i.olax//<0>kə..i.olax//<0>k..i.olax
  gramm: pf,2,sg,f,3sg.f.o
 -flex: <0>ko..i.oli//<0>kə..i.oli//<0>k..i.oli
  gramm: pf,1,sg,3sg.f.o
 -flex: <0>ko..i.alle//<0>kə..i.alle//<0>k..i.alle
  gramm: pf,3,pl,3sg.f.o
 -flex: <0>ko..i.alxu//<0>kə..i.alxu//<0>k..i.alxu
  gramm: pf,2,pl,3sg.f.o
 -flex: <0>ko..i.olan//<0>kə..i.olan//<0>k..i.olan
  gramm: pf,1,pl,3sg.f.o
 -flex: <0>ko..i.ile//<0>kə..i.ile//<0>k..i.ile
  gramm: pf,3,sg,m,3pl.o
 -flex: <0>ko..i.iləx//<0>kə..i.iləx//<0>k..i.iləx
  gramm: pf,2,sg,m,3pl.o
 -flex: <0>ko..i.ila//<0>kə..i.ila//<0>k..i.ila
  gramm: pf,3,sg,f,3pl.o
 -flex: <0>ko..i.ilax//<0>kə..i.ilax//<0>k..i.ilax
  gramm: pf,2,sg,f,3pl.o
 -flex: <0>ko..i.ili//<0>kə..i.ili//<0>k..i.ili
  gramm: pf,1,sg,3pl.o
 -flex: <0>ko..i.ənne//<0>kə..i.ənne//<0>k..i.ənne
  gramm: pf,3,pl,3pl.o
 -flex: <0>ko..i.ənxu//<0>kə..i.ənxu//<0>k..i.ənxu
  gramm: pf,2,pl,3pl.o
 -flex: <0>ko..i.ilan//<0>kə..i.ilan//<0>k..i.ilan
  gramm: pf,1,pl,3pl.o

-paradigm: V_I_3y
 # Present
 -flex: <1>.o.e
  gramm: prs,3,sg,m
 -flex: <1>.ə.ət
  gramm: prs,2,sg,m
 -flex: <1>.o.eno
  gramm: prs,1,sg,m
 -flex: <0>.ə..o
  gramm: prs,3,sg,f
 -flex: <0>.ə..at
  gramm: prs,2,sg,f
 -flex: <0>.ə..ono
  gramm: prs,1,sg,f
 -flex: <1>.o.ən
  gramm: prs,3,pl
 -flex: <1>.o.utu
  gramm: prs,2,pl
 -flex: <1>.o.ina
  gramm: prs,1,pl

 # Present+ko
 -flex: <1>ko.o.e//<1>k.o.e//<1>kə.o.e
  gramm: prs,dur,3,sg,m
 -flex: <1>ko.ə.ət//<1>k.ə.ət//<1>kə.ə.ət
  gramm: prs,dur,2,sg,m
 -flex: <1>ko.o.eno//<1>k.o.eno//<1>kə.o.eno
  gramm: prs,dur,1,sg,m
 -flex: <0>ko.ə..o//<0>k.ə..o//<0>kə.ə..o
  gramm: prs,dur,3,sg,f
 -flex: <0>ko.ə..at//<0>k.ə..at//<0>kə.ə..at
  gramm: prs,dur,2,sg,f
 -flex: <0>ko.ə..ono//<0>k.ə..ono//<0>kə.ə..ono
  gramm: prs,dur,1,sg,f
 -flex: <1>ko.o.ən//<1>k.o.ən//<1>kə.o.ən
  gramm: prs,dur,3,pl
 -flex: <1>ko.o.utu//<1>k.o.utu//<1>kə.o.utu
  gramm: prs,dur,2,pl
 -flex: <1>ko.o.ina//<1>k.o.ina//<1>kə.o.ina
  gramm: prs,dur,1,pl

 # Future
 -flex: <1>gəd.o.e//<1>gd.o.e//<1>gə.o.e//<1>g.o.e
  gramm: fut,3,sg,m
 -flex: <1>gəd.ə.ət//<1>gd.ə.ət//<1>gə.ə.ət//<1>g.ə.ət
  gramm: fut,2,sg,m
 -flex: <1>gəd.o.eno//<1>gd.o.eno//<1>gə.o.eno//<1>g.o.eno
  gramm: fut,1,sg,m
 -flex: <0>gəd.ə..o//<0>gd.ə..o//<0>gə.ə..o//<0>g.ə..o
  gramm: fut,3,sg,f
 -flex: <0>gəd.ə..at//<0>gd.ə..at//<0>gə.ə..at//<0>g.ə..at
  gramm: fut,2,sg,f
 -flex: <0>gəd.ə..ono//<0>gd.ə..ono//<0>gə.ə..ono//<0>g.ə..ono
  gramm: fut,1,sg,f
 -flex: <1>gəd.o.ən//<1>gd.o.ən//<1>gə.o.ən//<1>g.o.ən
  gramm: fut,3,pl
 -flex: <1>gəd.o.utu//<1>gd.o.utu//<1>gə.o.utu//<1>g.o.utu
  gramm: fut,2,pl
 -flex: <1>gəd.o.ina//<1>gd.o.ina//<1>gə.o.ina//<1>g.o.ina
  gramm: fut,1,pl
 
 # Imperfect
 -flex: .o.a.wa
  gramm: ipf,3,sg,m
 -flex: .ə..ətwa
  gramm: ipf,2,sg,m
 -flex: .o.a.wayno
  gramm: ipf,1,sg,m
 -flex: .ə..owa
  gramm: ipf,3,sg,f
 -flex: .ə..atwa
  gramm: ipf,2,sg,f
 -flex: .ə..owayno
  gramm: ipf,1,sg,f
 -flex: .ə..iwa
  gramm: ipf,3,pl
 -flex: .ə..utwa
  gramm: ipf,2,pl
 -flex: .ə..iwayna
  gramm: ipf,1,pl
 
 # Intransitive preterite
 -flex: <1>.a.i
  gramm: pst,3,sg,m
 -flex: <1>.a.ət
  gramm: pst,2,sg,m
 -flex: <1>.a.ino
  gramm: pst,1,sg,m
 -flex: <0>.a..o
  gramm: pst,3,sg,f
 -flex: <0>.a..at
  gramm: pst,2,sg,f
 -flex: <0>.a..ono
  gramm: pst,1,sg,f
 -flex: <1>.a.ən
  gramm: pst,3,pl
 -flex: <1>.a.utu
  gramm: pst,2,pl
 -flex: <1>.a.ina
  gramm: pst,1,pl
 
 # Preterite
 -flex: <1>..ele
  gramm: pst,3,sg,m,3sg.m.o
 -flex: <1>..eləx//<1>..elux
  gramm: pst,2,sg,m,3sg.m.o
 -flex: <1>..ela
  gramm: pst,3,sg,f,3sg.m.o
 -flex: <1>..elax
  gramm: pst,2,sg,f,3sg.m.o
 -flex: <1>..eli
  gramm: pst,1,sg,3sg.m.o
 -flex: <1>..alle
  gramm: pst,3,pl,3sg.m.o
 -flex: <1>..alxu
  gramm: pst,2,pl,3sg.m.o
 -flex: <1>..elan
  gramm: pst,1,pl,3sg.m.o
 -flex: <0>.ə..ole
  gramm: pst,3,sg,m,3sg.f.o
 -flex: <0>.ə..oləx
  gramm: pst,2,sg,m,3sg.f.o
 -flex: <0>.ə..ola
  gramm: pst,3,sg,f,3sg.f.o
 -flex: <0>.ə..olax
  gramm: pst,2,sg,f,3sg.f.o
 -flex: <0>.ə..oli
  gramm: pst,1,sg,3sg.f.o
 -flex: <0>.ə..alle
  gramm: pst,3,pl,3sg.f.o
 -flex: <0>.ə..alxu
  gramm: pst,2,pl,3sg.f.o
 -flex: <0>.ə..olan
  gramm: pst,1,pl,3sg.f.o
 -flex: <1>..alle
  gramm: pst,3,sg,m,3pl.o
 -flex: <1>..alləx
  gramm: pst,2,sg,m,3pl.o
 -flex: <1>..alla
  gramm: pst,3,sg,f,3pl.o
 -flex: <1>..allax
  gramm: pst,2,sg,f,3pl.o
 -flex: <1>..alli
  gramm: pst,1,sg,3pl.o
 -flex: <1>..anne
  gramm: pst,3,pl,3pl.o
 -flex: <1>..anxu
  gramm: pst,2,pl,3pl.o
 -flex: <1>..allan
  gramm: pst,1,pl,3pl.o
 
 # Perfect
 -flex: <1>ko..ele//<1>kə..ele//<1>k..ele
  gramm: pst,3,sg,m,3sg.m.o
 -flex: <1>ko..eləx//<1>kə..eləx//<1>k..eləx
  gramm: pst,2,sg,m,3sg.m.o
 -flex: <1>ko..ela//<1>kə..ela//<1>k..ela
  gramm: pst,3,sg,f,3sg.m.o
 -flex: <1>ko..elax//<1>kə..elax//<1>k..elax
  gramm: pst,2,sg,f,3sg.m.o
 -flex: <1>ko..eli//<1>kə..eli//<1>k..eli
  gramm: pst,1,sg,3sg.m.o
 -flex: <1>ko..alle//<1>kə..alle//<1>k..alle
  gramm: pst,3,pl,3sg.m.o
 -flex: <1>ko..alxu//<1>kə..alxu//<1>k..alxu
  gramm: pst,2,pl,3sg.m.o
 -flex: <1>ko..elan//<1>kə..elan//<1>k..elan
  gramm: pst,1,pl,3sg.m.o
 -flex: <0>ko.ə..ole//<0>kə.ə..ole//<0>k.ə..ole
  gramm: pst,3,sg,m,3sg.f.o
 -flex: <0>ko.ə..oləx//<0>kə.ə..oləx//<0>k.ə..oləx
  gramm: pst,2,sg,m,3sg.f.o
 -flex: <0>ko.ə..ola//<0>kə.ə..ola//<0>k.ə..ola
  gramm: pst,3,sg,f,3sg.f.o
 -flex: <0>ko.ə..olax//<0>kə.ə..olax//<0>k.ə..olax
  gramm: pst,2,sg,f,3sg.f.o
 -flex: <0>ko.ə..oli//<0>kə.ə..oli//<0>k.ə..oli
  gramm: pst,1,sg,3sg.f.o
 -flex: <0>ko.ə..alle//<0>kə.ə..alle//<0>k.ə..alle
  gramm: pst,3,pl,3sg.f.o
 -flex: <0>ko.ə..alxu//<0>kə.ə..alxu//<0>k.ə..alxu
  gramm: pst,2,pl,3sg.f.o
 -flex: <0>ko.ə..olan//<0>kə.ə..olan//<0>k.ə..olan
  gramm: pst,1,pl,3sg.f.o
 -flex: <1>ko..alle//<1>kə..alle//<1>k..alle
  gramm: pst,3,sg,m,3pl.o
 -flex: <1>ko..alləx//<1>kə..alləx//<1>k..alləx
  gramm: pst,2,sg,m,3pl.o
 -flex: <1>ko..alla//<1>kə..alla//<1>k..alla
  gramm: pst,3,sg,f,3pl.o
 -flex: <1>ko..allax//<1>kə..allax//<1>k..allax
  gramm: pst,2,sg,f,3pl.o
 -flex: <1>ko..alli//<1>kə..alli//<1>k..alli
  gramm: pst,1,sg,3pl.o
 -flex: <1>ko..anne//<1>kə..anne//<1>k..anne
  gramm: pst,3,pl,3pl.o
 -flex: <1>ko..anxu//<1>kə..anxu//<1>k..anxu
  gramm: pst,2,pl,3pl.o
 -flex: <1>ko..allan//<1>kə..allan//<1>k..allan
  gramm: pst,1,pl,3pl.o


-paradigm: V_II
 # Present
 -flex: m.a.ə.
  gramm: prs,3,sg,m
 -flex: m.a..ət//m.a..at
  gramm: prs,2,sg,m
 -flex: m.a.a.no
  gramm: prs,1,sg,m
 -flex: m.a..o
  gramm: prs,3,sg,f
 -flex: m.a..ət//m.a..at
  gramm: prs,2,sg,f
 -flex: m.a..ono
  gramm: prs,1,sg,f
 -flex: m.a..i
  gramm: prs,3,pl
 -flex: m.a..itu//m.a..utu
  gramm: prs,2,pl
 -flex: m.a..ina
  gramm: prs,1,pl
  
 # Present + obj./dat. suffixes
 -flex: m.a.a.le
  gramm: prs,3,sg,m,3sg.m.o
 -flex: m.a.a.la
  gramm: prs,3,sg,m,3sg.f.o
 -flex: m.a.a.lox//m.a.a.lux
  gramm: prs,3,sg,m,2sg.m.o
 -flex: m.a.a.ləx//m.a.a.lax
  gramm: prs,3,sg,m,2sg.f.o
 -flex: m.a.a.li
  gramm: prs,3,sg,m,1sg.o
 -flex: m.a.a..e
  gramm: prs,3,sg,m,3pl.o
 -flex: m.a.a.xu//m.a.a.xun
  gramm: prs,3,sg,m,2pl.o
 -flex: m.a.a.lan
  gramm: prs,3,sg,m,1pl.o  
 -flex: m.a..ətle//m.a..atle
  gramm: prs,2,sg,m,3sg.m.o
 -flex: m.a..ətla//m.a..atla
  gramm: prs,2,sg,m,3sg.f.o
 -flex: m.a..ətlux//m.a..atlox//m.a..atlux
  gramm: prs,2,sg,m,2sg.m.o
 -flex: m.a..ətli//m.a..atli
  gramm: prs,2,sg,m,1sg.o
 -flex: m.a..ətte//m.a..atte
  gramm: prs,2,sg,m,3pl.o
 -flex: m.a..ətxu//m.a..ətxun//m.a..atxu//m.a..atxun
  gramm: prs,2,sg,m,2pl.o
 -flex: m.a..ətlan//m.a..atlan
  gramm: prs,2,sg,m,1pl.o  
 -flex: m.a.a.nole//m.a.a.ne
  gramm: prs,1,sg,m,3sg.m.o
 -flex: m.a.a.nola//m.a.a.na
  gramm: prs,1,sg,m,3sg.f.o
 -flex: m.a.a.nolox//m.a.a.nox//m.a.a.nolux//m.a.a.nux
  gramm: prs,1,sg,m,2sg.m.o
 -flex: m.a.a.noləx//m.a.a.nəx//m.a.a.nolax//m.a.a.nax
  gramm: prs,1,sg,m,2sg.f.o
 -flex: m.a.a.noli//m.a.a.ni
  gramm: prs,1,sg,m,1sg.o
 -flex: m.a.a.nolən//m.a.a.nulle//m.a.a.nən//m.a.a.nanne//m.a.a.nənne//m.a.a.nalle
  gramm: prs,1,sg,m,3pl.o
 -flex: m.a.a.nulxu//m.a.a.nanxu//m.a.a.nalxu//m.a.a.nuxxu
  gramm: prs,1,sg,m,2pl.o
 -flex: m.a.a.nolan
  gramm: prs,1,sg,m,1pl.o  
 -flex: m.a..ole
  gramm: prs,3,sg,f,3sg.m.o
 -flex: m.a..ola
  gramm: prs,3,sg,f,2sg.m.o
 -flex: m.a..olox//m.a..olux
  gramm: prs,3,sg,f,2sg.m.o
 -flex: m.a..oləx//m.a..olax
  gramm: prs,3,sg,f,2sg.f.o
 -flex: m.a..oli
  gramm: prs,3,sg,f,1sg.o
 -flex: m.a..olən//m.a..alle//m.a..ulle//m.a..əlle
  gramm: prs,3,sg,f,3pl.o
 -flex: m.a..ulxu//m.a..ulxun//m.a..alxu//m.a..alxun
  gramm: prs,3,sg,f,2pl.o
 -flex: m.a..olan
  gramm: prs,3,sg,f,1pl.o  
 -flex: m.a..atle
  gramm: prs,2,sg,f,3sg.m.o
 -flex: m.a..atla
  gramm: prs,2,sg,f,3sg.f.o
 -flex: m.a..atləx//m.a..atlax
  gramm: prs,2,sg,f,2sg.f.o
 -flex: m.a..atli
  gramm: prs,2,sg,f,1sg.o
 -flex: m.a..atte
  gramm: prs,2,sg,f,3pl.o
 -flex: m.a..atxu//m.a..atxun
  gramm: prs,2,sg,f,2pl.o
 -flex: m.a..atlan
  gramm: prs,2,sg,f,1pl.o  
 -flex: m.a..onole//m.a..alle
  gramm: prs,1,sg,f,3sg.m.o
 -flex: m.a..onola//m.a..alla
  gramm: prs,1,sg,f,3sg.f.o
 -flex: m.a..onolox//m.a..allox//m.a..onolux//m.a..allux
  gramm: prs,1,sg,f,2sg.m.o
 -flex: m.a..onoləx//m.a..alləx//m.a..onolax//m.a..allax
  gramm: prs,1,sg,f,2sg.f.o
 -flex: m.a..onoli//m.a..alli
  gramm: prs,1,sg,f,1sg.o
 -flex: m.a..onolən//m.a..anne
  gramm: prs,1,sg,f,3pl.o
 -flex: m.a..onolxu//m.a..anxu//m.a..axxu
  gramm: prs,1,sg,f,2pl.o
 -flex: m.a..onolan//m.a..allan
  gramm: prs,1,sg,f,1pl.o  
 -flex: m.a..ile
  gramm: prs,3,pl,3sg.m.o
 -flex: m.a..ila
  gramm: prs,3,pl,3sg.f.o
 -flex: m.a..ilox//m.a..ilux
  gramm: prs,3,pl,2sg.m.o
 -flex: m.a..iləx//m.a..ilax
  gramm: prs,3,pl,2sg.f.o
 -flex: m.a..ili
  gramm: prs,3,pl,1sg.o
 -flex: m.a..ənne
  gramm: prs,3,pl,3pl.o
 -flex: m.a..ənxu//m.a..ənxun//m.a..əxxu
  gramm: prs,3,pl,2pl.o
 -flex: m.a..ilan
  gramm: prs,3,pl,1pl.o  
 -flex: m.a..itulle//m.a..utəlle//m.a..utulle//m.a..utle
  gramm: prs,2,pl,3sg.m.o
 -flex: m.a..itulla//m.a..utəlla//m.a..utulla//m.a..utla
  gramm: prs,2,pl,3sg.f.o
 -flex: m.a..itulli//m.a..utəlli//m.a..utulli//m.a..utli
  gramm: prs,2,pl,1sg.o
 -flex: m.a..itunne//m.a..utənne//m.a..utunne//m.a..utne
  gramm: prs,2,pl,3pl.o
 -flex: m.a..itunxu//m.a..utunxu//m.a..ituxxu//m.a..utxu
  gramm: prs,2,pl,2pl.o
 -flex: m.a..itullan//m.a..utəllan//m.a..utullan//m.a..utlan
  gramm: prs,2,pl,1pl.o  
 -flex: m.a..inale
  gramm: prs,1,pl,3sg.m.o
 -flex: m.a..inala
  gramm: prs,1,pl,3sg.f.o
 -flex: m.a..inalox//m.a..inalux
  gramm: prs,1,pl,2sg.m.o
 -flex: m.a..inaləx//m.a..inalax
  gramm: prs,1,pl,2sg.f.o
 -flex: m.a..inalən//m.a..inalle//m.a..inanne
  gramm: prs,1,pl,3pl.o
 -flex: m.a..inalxu//m.a..inalxun//m.a..inanxu//m.a..inaxxu
  gramm: prs,1,pl,2pl.o
 -flex: m.a..inalan
  gramm: prs,1,pl,1pl.o
  
  
 # Present+ko
 -flex: kəm.a.ə.//kom.a.ə.
  gramm: prs,dur,3,sg,m
 -flex: kəm.a..ət//kom.a..at
  gramm: prs,dur,2,sg,m
 -flex: kəm.a.a.no//kom.a.a.no
  gramm: prs,dur,1,sg,m
 -flex: kəm.a..o//kom.a..o
  gramm: prs,dur,3,sg,f
 -flex: kəm.a..ət//kom.a..at
  gramm: prs,dur,2,sg,f
 -flex: kəm.a..ono//kom.a..ono
  gramm: prs,dur,1,sg,f
 -flex: kəm.a..i//kom.a..i
  gramm: prs,dur,3,pl
 -flex: kəm.a..itu//kom.a..utu
  gramm: prs,dur,2,pl
 -flex: kəm.a..ina//kom.a..ina
  gramm: prs,dur,1,pl
  
  # Present+ko + obj./dat. suffixes
 -flex: kəm.a.a.le//kom.a.a.le
  gramm: prs,dur,3,sg,m,3sg.m.o
 -flex: kəm.a.a.la//kom.a.a.la
  gramm: prs,dur,3,sg,m,3sg.f.o
 -flex: kəm.a.a.lox//kom.a.a.lux
  gramm: prs,dur,3,sg,m,2sg.m.o
 -flex: kəm.a.a.ləx//kom.a.a.lax
  gramm: prs,dur,3,sg,m,2sg.f.o
 -flex: kəm.a.a.li//kom.a.a.li
  gramm: prs,dur,3,sg,m,1sg.o
 -flex: kəm.a.a..e//kom.a.a..e
  gramm: prs,dur,3,sg,m,3pl.o
 -flex: kəm.a.a.xu//kəm.a.a.xun//kom.a.a.xu//kom.a.a.xun
  gramm: prs,dur,3,sg,m,2pl.o
 -flex: kəm.a.a.lan//kom.a.a.lan
  gramm: prs,dur,3,sg,m,1pl.o  
 -flex: kom.a..ətle//kəm.a..atle//kom.a..atle
  gramm: prs,dur,2,sg,m,3sg.m.o
 -flex: kom.a..ətla//kəm.a..atla//kom.a..atla
  gramm: prs,dur,2,sg,m,3sg.f.o
 -flex: kom.a..ətlux//kəm.a..atlox//kom.a..atlux
  gramm: prs,dur,2,sg,m,2sg.m.o
 -flex: kom.a..ətli//kəm.a..atli//kom.a..atli
  gramm: prs,dur,2,sg,m,1sg.o
 -flex: kom.a..ətte//kəm.a..atte//kom.a..atte
  gramm: prs,dur,2,sg,m,3pl.o
 -flex: kom.a..ətxu//kom.a..ətxun//kəm.a..atxu//kəm.a..atxun//kom.a..atxu//kom.a..atxun
  gramm: prs,dur,2,sg,m,2pl.o
 -flex: kom.a..ətlan//kəm.a..atlan//kom.a..atlan
  gramm: prs,dur,2,sg,m,1pl.o  
 -flex: kəm.a.a.nole//kəm.a.a.ne//kom.a.a.nole//kom.a.a.ne
  gramm: prs,dur,1,sg,m,3sg.m.o
 -flex: kəm.a.a.nola//kəm.a.a.na//kom.a.a.nola//kom.a.a.na
  gramm: prs,dur,1,sg,m,3sg.f.o
 -flex: kəm.a.a.nolox//kəm.a.a.nox//kom.a.a.nolux//kom.a.a.nux
  gramm: prs,dur,1,sg,m,2sg.m.o
 -flex: kəm.a.a.noləx//kəm.a.a.nəx//kom.a.a.nolax//kom.a.a.nax
  gramm: prs,dur,1,sg,m,2sg.f.o
 -flex: kəm.a.a.noli//kəm.a.a.ni//kom.a.a.noli//kom.a.a.ni
  gramm: prs,dur,1,sg,m,1sg.o
 -flex: kəm.a.a.nolən//kəm.a.a.nulle//kəm.a.a.nən//kom.a.a.nanne//kom.a.a.nənne//kom.a.a.nalle
  gramm: prs,dur,1,sg,m,3pl.o
 -flex: kəm.a.a.nulxu//kom.a.a.nanxu//kom.a.a.nalxu//kom.a.a.nuxxu
  gramm: prs,dur,1,sg,m,2pl.o
 -flex: kəm.a.a.nolan//kom.a.a.nolan
  gramm: prs,dur,1,sg,m,1pl.o  
 -flex: kəm.a..ole//kom.a..ole
  gramm: prs,dur,3,sg,f,3sg.m.o
 -flex: kəm.a..ola//kom.a..ola
  gramm: prs,dur,3,sg,f,2sg.m.o
 -flex: kəm.a..olox//kom.a..olux
  gramm: prs,dur,3,sg,f,2sg.m.o
 -flex: kəm.a..oləx//kom.a..olax
  gramm: prs,dur,3,sg,f,2sg.f.o
 -flex: kəm.a..oli//kom.a..oli
  gramm: prs,dur,3,sg,f,1sg.o
 -flex: kəm.a..olən//kom.a..alle//kom.a..ulle//kom.a..əlle
  gramm: prs,dur,3,sg,f,3pl.o
 -flex: kəm.a..ulxu//kəm.a..ulxun//kom.a..alxu//kom.a..alxun
  gramm: prs,dur,3,sg,f,2pl.o
 -flex: kəm.a..olan//kom.a..olan
  gramm: prs,dur,3,sg,f,1pl.o  
 -flex: kəm.a..atle//kom.a..atle
  gramm: prs,dur,2,sg,f,3sg.m.o
 -flex: kəm.a..atla//kom.a..atla
  gramm: prs,dur,2,sg,f,3sg.f.o
 -flex: kəm.a..atləx//kom.a..atlax
  gramm: prs,dur,2,sg,f,2sg.f.o
 -flex: kəm.a..atli//kom.a..atli
  gramm: prs,dur,2,sg,f,1sg.o
 -flex: kəm.a..atte//kom.a..atte
  gramm: prs,dur,2,sg,f,3pl.o
 -flex: kəm.a..atxu//kəm.a..atxun//kom.a..atxu//kom.a..atxun
  gramm: prs,dur,2,sg,f,2pl.o
 -flex: kəm.a..atlan//kom.a..atlan
  gramm: prs,dur,2,sg,f,1pl.o  
 -flex: kəm.a..onole//kəm.a..alle//kom.a..onole//kom.a..alle
  gramm: prs,dur,1,sg,f,3sg.m.o
 -flex: kəm.a..onola//kəm.a..alla//kom.a..onola//kom.a..alla
  gramm: prs,dur,1,sg,f,3sg.f.o
 -flex: kəm.a..onolox//kəm.a..allox//kom.a..onolux//kom.a..allux
  gramm: prs,dur,1,sg,f,2sg.m.o
 -flex: kəm.a..onoləx//kəm.a..alləx//kom.a..onolax//kom.a..allax
  gramm: prs,dur,1,sg,f,2sg.f.o
 -flex: kəm.a..onoli//kəm.a..alli//kom.a..onoli//kom.a..alli
  gramm: prs,dur,1,sg,f,1sg.o
 -flex: kəm.a..onolən//kəm.a..anne//kom.a..anne
  gramm: prs,dur,1,sg,f,3pl.o
 -flex: kəm.a..onolxu//kəm.a..anxu//kom.a..anxu//kom.a..axxu
  gramm: prs,dur,1,sg,f,2pl.o
 -flex: kəm.a..onolan//kəm.a..allan//kom.a..onolan//kom.a..allan
  gramm: prs,dur,1,sg,f,1pl.o  
 -flex: kəm.a..ile//kom.a..ile
  gramm: prs,dur,3,pl,3sg.m.o
 -flex: kəm.a..ila//kom.a..ila
  gramm: prs,dur,3,pl,3sg.f.o
 -flex: kəm.a..ilox//kom.a..ilux
  gramm: prs,dur,3,pl,2sg.m.o
 -flex: kəm.a..iləx//kom.a..ilax
  gramm: prs,dur,3,pl,2sg.f.o
 -flex: kəm.a..ili//kom.a..ili
  gramm: prs,dur,3,pl,1sg.o
 -flex: kəm.a..ənne//kom.a..ənne
  gramm: prs,dur,3,pl,3pl.o
 -flex: kəm.a..ənxu//kəm.a..ənxun//kom.a..ənxu//kom.a..ənxun//kom.a..əxxu
  gramm: prs,dur,3,pl,2pl.o
 -flex: kəm.a..ilan//kom.a..ilan
  gramm: prs,dur,3,pl,1pl.o  
 -flex: kəm.a..itulle//kom.a..itulle//kom.a..utəlle//kom.a..utulle//kom.a..utle
  gramm: prs,dur,2,pl,3sg.m.o
 -flex: kəm.a..itulla//kom.a..itulla//kom.a..utəlla//kom.a..utulla//kom.a..utla
  gramm: prs,dur,2,pl,3sg.f.o
 -flex: kəm.a..itulli//kom.a..itulli//kom.a..utəlli//kom.a..utulli//kom.a..utli
  gramm: prs,dur,2,pl,1sg.o
 -flex: kəm.a..itunne//kom.a..itunne//kom.a..utənne//kom.a..utunne//kom.a..utne
  gramm: prs,dur,2,pl,3pl.o
 -flex: kəm.a..itunxu//kom.a..itunxu//kom.a..utunxu//kom.a..ituxxu//kom.a..utxu
  gramm: prs,dur,2,pl,2pl.o
 -flex: kəm.a..itullan//kom.a..itullan//kom.a..utəllan//kom.a..utullan//kom.a..utlan
  gramm: prs,dur,2,pl,1pl.o  
 -flex: kəm.a..inale//kom.a..inale
  gramm: prs,dur,1,pl,3sg.m.o
 -flex: kəm.a..inala//kom.a..inala
  gramm: prs,dur,1,pl,3sg.f.o
 -flex: kəm.a..inalox//kom.a..inalux
  gramm: prs,dur,1,pl,2sg.m.o
 -flex: kəm.a..inaləx//kom.a..inalax
  gramm: prs,dur,1,pl,2sg.f.o
 -flex: kəm.a..inalən//kəm.a..inalle//kom.a..inalle//kom.a..inanne
  gramm: prs,dur,1,pl,3pl.o
 -flex: kəm.a..inalxu//kəm.a..inalxun//kom.a..inalxu//kom.a..inalxun//kom.a..inanxu//kom.a..inaxxu
  gramm: prs,dur,1,pl,2pl.o
 -flex: kəm.a..inalan//kom.a..inalan
  gramm: prs,dur,1,pl,1pl.o
  
 # Future
 -flex: gəm.a.ə.//gədm.a.ə.
  gramm: fut,3,sg,m
 -flex: gəm.a..ət//gəm.a..at//gədm.a..ət//gədm.a..at
  gramm: fut,2,sg,m
 -flex: gəm.a.a.no//gədm.a.a.no
  gramm: fut,1,sg,m
 -flex: gəm.a..o//gədm.a..o
  gramm: fut,3,sg,f
 -flex: gəm.a..ət//gəm.a..at//gədm.a..ət//gədm.a..at
  gramm: fut,2,sg,f
 -flex: gəm.a..ono//gədm.a..ono
  gramm: fut,1,sg,f
 -flex: gəm.a..i//gədm.a..i
  gramm: fut,3,pl
 -flex: gəm.a..itu//gəm.a..utu//gədm.a..itu//gədm.a..utu
  gramm: fut,2,pl
 -flex: gəm.a..ina//gədm.a..ina
  gramm: fut,1,pl
  
 # Future + obj./dat. suffixes
 -flex: gəm.a.a.le//gədm.a.a.le
  gramm: fut,3,sg,m,3sg.m.o
 -flex: gəm.a.a.la//gədm.a.a.la
  gramm: fut,3,sg,m,3sg.f.o
 -flex: gəm.a.a.lox//gəm.a.a.lux//gədm.a.a.lox//gədm.a.a.lux
  gramm: fut,3,sg,m,2sg.m.o
 -flex: gəm.a.a.ləx//gəm.a.a.lax//gədm.a.a.ləx//gədm.a.a.lax
  gramm: fut,3,sg,m,2sg.f.o
 -flex: gəm.a.a.li//gədm.a.a.li
  gramm: fut,3,sg,m,1sg.o
 -flex: gəm.a.a..e//gədm.a.a..e
  gramm: fut,3,sg,m,3pl.o
 -flex: gəm.a.a.xu//gəm.a.a.xun//gədm.a.a.xu//gədm.a.a.xun
  gramm: fut,3,sg,m,2pl.o
 -flex: gəm.a.a.lan//gədm.a.a.lan
  gramm: fut,3,sg,m,1pl.o  
 -flex: gəm.a..ətle//gəm.a..atle//gədm.a..ətle//gədm.a..atle
  gramm: fut,2,sg,m,3sg.m.o
 -flex: gəm.a..ətla//gəm.a..atla//gədm.a..ətla//gədm.a..atla
  gramm: fut,2,sg,m,3sg.f.o
 -flex: gəm.a..ətlux//gəm.a..atlox//gəm.a..atlux//gədm.a..ətlux//gədm.a..atlox//gədm.a..atlux
  gramm: fut,2,sg,m,2sg.m.o
 -flex: gəm.a..ətli//gəm.a..atli//gədm.a..ətli//gədm.a..atli
  gramm: fut,2,sg,m,1sg.o
 -flex: gəm.a..ətte//gəm.a..atte//gədm.a..ətte//gədm.a..atte
  gramm: fut,2,sg,m,3pl.o
 -flex: gəm.a..ətxu//gəm.a..ətxun//gəm.a..atxu//gəm.a..atxun//gədm.a..ətxu//gədm.a..ətxun//gədm.a..atxu//gədm.a..atxun
  gramm: fut,2,sg,m,2pl.o
 -flex: gəm.a..ətlan//gəm.a..atlan//gədm.a..ətlan//gədm.a..atlan
  gramm: fut,2,sg,m,1pl.o  
 -flex: gəm.a.a.nole//gəm.a.a.ne//gədm.a.a.nole//gədm.a.a.ne
  gramm: fut,1,sg,m,3sg.m.o
 -flex: gəm.a.a.nola//gəm.a.a.na//gədm.a.a.nola//gədm.a.a.na
  gramm: fut,1,sg,m,3sg.f.o
 -flex: gəm.a.a.nolox//gəm.a.a.nox//gəm.a.a.nolux//gəm.a.a.nux//gədm.a.a.nolox//gədm.a.a.nox//gədm.a.a.nolux//gədm.a.a.nux
  gramm: fut,1,sg,m,2sg.m.o
 -flex: gəm.a.a.noləx//gəm.a.a.nəx//gəm.a.a.nolax//gəm.a.a.nax//gədm.a.a.noləx//gədm.a.a.nəx//gədm.a.a.nolax//gədm.a.a.nax
  gramm: fut,1,sg,m,2sg.f.o
 -flex: gəm.a.a.noli//gəm.a.a.ni//gədm.a.a.noli//gədm.a.a.ni
  gramm: fut,1,sg,m,1sg.o
 -flex: gəm.a.a.nolən//gəm.a.a.nulle//gəm.a.a.nən//gəm.a.a.nanne//gəm.a.a.nənne//gəm.a.a.nalle//gədm.a.a.nolən//gədm.a.a.nulle//gədm.a.a.nən//gədm.a.a.nanne//gədm.a.a.nənne//gədm.a.a.nalle
  gramm: fut,1,sg,m,3pl.o
 -flex: gəm.a.a.nulxu//gəm.a.a.nanxu//gəm.a.a.nalxu//gəm.a.a.nuxxu//gədm.a.a.nulxu//gədm.a.a.nanxu//gədm.a.a.nalxu//gədm.a.a.nuxxu
  gramm: fut,1,sg,m,2pl.o
 -flex: gəm.a.a.nolan//gədm.a.a.nolan
  gramm: fut,1,sg,m,1pl.o  
 -flex: gəm.a..ole//gədm.a..ole
  gramm: fut,3,sg,f,3sg.m.o
 -flex: gəm.a..ola//gədm.a..ola
  gramm: fut,3,sg,f,2sg.m.o
 -flex: gəm.a..olox//gəm.a..olux//gədm.a..olox//gədm.a..olux
  gramm: fut,3,sg,f,2sg.m.o
 -flex: gəm.a..oləx//gəm.a..olax//gədm.a..oləx//gədm.a..olax
  gramm: fut,3,sg,f,2sg.f.o
 -flex: gəm.a..oli//gədm.a..oli
  gramm: fut,3,sg,f,1sg.o
 -flex: gəm.a..olən//gəm.a..alle//gəm.a..ulle//gəm.a..əlle//gədm.a..olən//gədm.a..alle//gədm.a..ulle//gədm.a..əlle
  gramm: fut,3,sg,f,3pl.o
 -flex: gəm.a..ulxu//gəm.a..ulxun//gəm.a..alxu//gəm.a..alxun//gədm.a..ulxu//gədm.a..ulxun//gədm.a..alxu//gədm.a..alxun
  gramm: fut,3,sg,f,2pl.o
 -flex: gəm.a..olan//gədm.a..olan
  gramm: fut,3,sg,f,1pl.o  
 -flex: gəm.a..atle//gədm.a..atle
  gramm: fut,2,sg,f,3sg.m.o
 -flex: gəm.a..atla//gədm.a..atla
  gramm: fut,2,sg,f,3sg.f.o
 -flex: gəm.a..atləx//gəm.a..atlax//gədm.a..atləx//gədm.a..atlax
  gramm: fut,2,sg,f,2sg.f.o
 -flex: gəm.a..atli//gədm.a..atli
  gramm: fut,2,sg,f,1sg.o
 -flex: gəm.a..atte//gədm.a..atte
  gramm: fut,2,sg,f,3pl.o
 -flex: gəm.a..atxu//gəm.a..atxun//gədm.a..atxu//gədm.a..atxun
  gramm: fut,2,sg,f,2pl.o
 -flex: gəm.a..atlan//gədm.a..atlan
  gramm: fut,2,sg,f,1pl.o  
 -flex: gəm.a..onole//gəm.a..alle//gədm.a..onole//gədm.a..alle
  gramm: fut,1,sg,f,3sg.m.o
 -flex: gəm.a..onola//gəm.a..alla//gədm.a..onola//gədm.a..alla
  gramm: fut,1,sg,f,3sg.f.o
 -flex: gəm.a..onolox//gəm.a..allox//gəm.a..onolux//gəm.a..allux//gədm.a..onolox//gədm.a..allox//gədm.a..onolux//gədm.a..allux
  gramm: fut,1,sg,f,2sg.m.o
 -flex: gəm.a..onoləx//gəm.a..alləx//gəm.a..onolax//gəm.a..allax//gədm.a..onoləx//gədm.a..alləx//gədm.a..onolax//gədm.a..allax
  gramm: fut,1,sg,f,2sg.f.o
 -flex: gəm.a..onoli//gəm.a..alli//gədm.a..onoli//gədm.a..alli
  gramm: fut,1,sg,f,1sg.o
 -flex: gəm.a..onolən//gəm.a..anne//gədm.a..onolən//gədm.a..anne
  gramm: fut,1,sg,f,3pl.o
 -flex: gəm.a..onolxu//gəm.a..anxu//gəm.a..axxu//gədm.a..onolxu//gədm.a..anxu//gədm.a..axxu
  gramm: fut,1,sg,f,2pl.o
 -flex: gəm.a..onolan//gəm.a..allan//gədm.a..onolan//gədm.a..allan
  gramm: fut,1,sg,f,1pl.o  
 -flex: gəm.a..ile//gədm.a..ile
  gramm: fut,3,pl,3sg.m.o
 -flex: gəm.a..ila//gədm.a..ila
  gramm: fut,3,pl,3sg.f.o
 -flex: gəm.a..ilox//gəm.a..ilux//gədm.a..ilox//gədm.a..ilux
  gramm: fut,3,pl,2sg.m.o
 -flex: gəm.a..iləx//gəm.a..ilax//gədm.a..iləx//gədm.a..ilax
  gramm: fut,3,pl,2sg.f.o
 -flex: gəm.a..ili//gədm.a..ili
  gramm: fut,3,pl,1sg.o
 -flex: gəm.a..ənne//gədm.a..ənne
  gramm: fut,3,pl,3pl.o
 -flex: gəm.a..ənxu//gəm.a..ənxun//gəm.a..əxxu//gədm.a..ənxu//gədm.a..ənxun//gədm.a..əxxu
  gramm: fut,3,pl,2pl.o
 -flex: gəm.a..ilan//gədm.a..ilan
  gramm: fut,3,pl,1pl.o  
 -flex: gəm.a..itulle//gəm.a..utəlle//gəm.a..utulle//gəm.a..utle//gədm.a..itulle//gədm.a..utəlle//gədm.a..utulle//gədm.a..utle
  gramm: fut,2,pl,3sg.m.o
 -flex: gəm.a..itulla//gəm.a..utəlla//gəm.a..utulla//gəm.a..utla//gədm.a..itulla//gədm.a..utəlla//gədm.a..utulla//gədm.a..utla
  gramm: fut,2,pl,3sg.f.o
 -flex: gəm.a..itulli//gəm.a..utəlli//gəm.a..utulli//gəm.a..utli//gədm.a..itulli//gədm.a..utəlli//gədm.a..utulli//gədm.a..utli
  gramm: fut,2,pl,1sg.o
 -flex: gəm.a..itunne//gəm.a..utənne//gəm.a..utunne//gəm.a..utne//gədm.a..itunne//gədm.a..utənne//gədm.a..utunne//gədm.a..utne
  gramm: fut,2,pl,3pl.o
 -flex: gəm.a..itunxu//gəm.a..utunxu//gəm.a..ituxxu//gəm.a..utxu//gədm.a..itunxu//gədm.a..utunxu//gədm.a..ituxxu//gədm.a..utxu
  gramm: fut,2,pl,2pl.o
 -flex: gəm.a..itullan//gəm.a..utəllan//gəm.a..utullan//gəm.a..utlan//gədm.a..itullan//gədm.a..utəllan//gədm.a..utullan//gədm.a..utlan
  gramm: fut,2,pl,1pl.o  
 -flex: gəm.a..inale//gədm.a..inale
  gramm: fut,1,pl,3sg.m.o
 -flex: gəm.a..inala//gədm.a..inala
  gramm: fut,1,pl,3sg.f.o
 -flex: gəm.a..inalox//gəm.a..inalux//gədm.a..inalox//gədm.a..inalux
  gramm: fut,1,pl,2sg.m.o
 -flex: gəm.a..inaləx//gəm.a..inalax//gədm.a..inaləx//gədm.a..inalax
  gramm: fut,1,pl,2sg.f.o
 -flex: gəm.a..inalən//gəm.a..inalle//gəm.a..inanne//gədm.a..inalən//gədm.a..inalle//gədm.a..inanne
  gramm: fut,1,pl,3pl.o
 -flex: gəm.a..inalxu//gəm.a..inalxun//gəm.a..inanxu//gəm.a..inaxxu//gədm.a..inalxu//gədm.a..inalxun//gədm.a..inanxu//gədm.a..inaxxu
  gramm: fut,1,pl,2pl.o
 -flex: gəm.a..inalan//gədm.a..inalan
  gramm: fut,1,pl,1pl.o
  
 # Imperfect
 -flex: m.a.a.wo//kəm.a.a.wo//gəm.a.a.wo//gədm.a.a.wo//m.a.a.wa//kom.a.a.wa//gəm.a.a.wa//gədm.a.a.wa
  gramm: ipf,3,sg,m
 -flex: m.a..ətwa//kom.a..ətwa//gəm.a..ətwa//gədm.a..ətwa//m.a..atwo//kəm.a..atwo//gəm.a..atwo//gədm.a..atwo//m.a..atwa//kom.a..atwa//gəm.a..atwa//gədm.a..atwa
  gramm: ipf,2,sg,m
 -flex: m.a.a.nowo//kəm.a.a.nowo//gəm.a.a.nowo//gədm.a.a.nowo//m.a.a.wayno//kom.a.a.wayno//gəm.a.a.wayno//gədm.a.a.wayno
  gramm: ipf,1,sg,m
 -flex: m.a..owa//kəm.a..owa//kom.a..owa//gəm.a..owa//gədm.a..owa
  gramm: ipf,3,sg,f
 -flex: m.a..atwo//kəm.a..atwo//gəm.a..atwo//gədm.a..atwo//m.a..atwa//kom.a..atwa//kəm.a..atwa//gədm.a..atwa
  gramm: ipf,2,sg,f
 -flex: m.a..onowo//kəm.a..onowo//gəm.a..onowo//gədm.a..onowo//m.a..anwo//kəm.a..anwo//gəm.a..anwo//gədm.a..anwo//m.a..owayno//kom.a..owayno//gəm.a..owayno//gədm.a..owayno
  gramm: ipf,1,sg,f
 -flex: m.a..iwo//kəm.a..iwo//gəm.a..iwo//gədm.a..iwo//m.a..iwa//kom.a..iwa//gədm.a..iwa//gəm.a..iwa
  gramm: ipf,3,pl
 -flex: m.a..ituwo//kəm.a..ituwo//gəm.a..ituwo//gədm.a..ituwo//m.a..utuwa//kom.a..utuwa//gəm.a..utuwa//gədm.a..utuwa//m.a..ituwa//kom.a..ituwa//gəm.a..ituwa//gədm.a..ituwa
  gramm: ipf,2,pl
 -flex: m.a..inawo//kəm.a..inawo//gəm.a..inawo//gədm.a..inawo//m.a..iwayna//kom.a..iwayna//gəm.a..iwayna//gədm.a..iwayna
  gramm: ipf,1,pl
  
 # Imperfect + obj./dat. suffixes
 -flex: m.a.a.wole//kəm.a.a.wole//gəm.a.a.wole//gədm.a.a.wole//m.a.a.wayle//kom.a.a.wayle//gəm.a.a.wayle//gədm.a.a.wayle
  gramm: ipf,3,sg,m,3sg.m.o
 -flex: m.a.a.wola//kəm.a.a.wola//gəm.a.a.wola//gədm.a.a.wola//m.a.a.wayla//kom.a.a.wayla//gəm.a.a.wayla//gədm.a.a.wayla
  gramm: ipf,3,sg,m,3sg.f.o
 -flex: m.a.a.wolox//kəm.a.a.wolox//gəm.a.a.wolox//gədm.a.a.wolox//m.a.a.waylux//kom.a.a.waylux//gəm.a.a.waylux//gədm.a.a.waylux
  gramm: ipf,3,sg,m,2sg.m.o
 -flex: m.a.a.woləx//kəm.a.a.woləx//gəm.a.a.woləx//gədm.a.a.woləx//m.a.a.waylax//kom.a.a.waylax//gəm.a.a.waylax//gədm.a.a.waylax
  gramm: ipf,3,sg,m,2sg.f.o
 -flex: m.a.a.woli//kəm.a.a.woli//gəm.a.a.woli//gədm.a.a.woli//m.a.a.wayli//kom.a.a.wayli//gəm.a.a.wayli//gədm.a.a.wayli
  gramm: ipf,3,sg,m,1sg.o
 -flex: m.a.a.wolən//kəm.a.a.wolən//gəm.a.a.wolən//gədm.a.a.wolən//m.a.a.wulle//kəm.a.a.wulle//gəm.a.a.wulle//gədm.a.a.wulle//m.a.a.walle//kom.a.a.walle//gəm.a.a.walle//gədm.a.a.walle
  gramm: ipf,3,sg,m,3pl.o
 -flex: m.a.a.wolxu//kəm.a.a.wolxu//gəm.a.a.wolxu//gədm.a.a.wolxu//m.a.a.walxu//kom.a.a.walxu//gəm.a.a.walxu//gədm.a.a.walxu//m.a.a.walxun//kom.a.a.walxun//gəm.a.a.walxun//gədm.a.a.walxun
  gramm: ipf,3,sg,m,2pl.o
 -flex: m.a.a.wolan//kəm.a.a.wolan//gəm.a.a.wolan//gədm.a.a.wolan//m.a.a.waylan//kom.a.a.waylan//gəm.a.a.waylan//gədm.a.a.waylan
  gramm: ipf,3,sg,m,1pl.o  
 -flex: m.a..ətwayle//kom.a..ətwayle//gəm.a..ətwayle//gədm.a..ətwayle//m.a..atwole//kəm.a..atwole//gəm.a..atwole//gədm.a..atwole//m.a..atwayle//kom.a..atwayle//gəm.a..atwayle//gədm.a..atwayle
  gramm: ipf,2,sg,m,3sg.m.o
 -flex: m.a..ətwayla//kom.a..ətwayla//gəm.a..ətwayla//gədm.a..ətwayla//m.a..atwola//kəm.a..atwola//gəm.a..atwola//gədm.a..atwola//m.a..atwayla//kom.a..atwayla//gəm.a..atwayla//gədm.a..atwayla
  gramm: ipf,2,sg,m,3sg.f.o
 -flex: m.a..ətwaylux//kom.a..ətwaylux//gəm.a..ətwaylux//gədm.a..ətwaylux//m.a..atwolox//kəm.a..atwolox//gəm.a..atwolox//gədm.a..atwolox//m.a..atwaylux//kom.a..atwaylux//gəm.a..atwaylux//gədm.a..atwaylux
  gramm: ipf,2,sg,m,2sg.m.o
 -flex: m.a..ətwayli//kom.a..ətwayli//gəm.a..ətwayli//gədm.a..ətwayli//m.a..atwoli//kəm.a..atwoli//gəm.a..atwoli//gədm.a..atwoli//m.a..atwayli//kom.a..atwayli//gəm.a..atwayli//gədm.a..atwayli
  gramm: ipf,2,sg,m,1sg.o
 -flex: m.a..ətwalle//kom.a..ətwalle//gəm.a..ətwalle//gədm.a..ətwalle//m.a..atwolən//kəm.a..atwolən//gəm.a..atwolən//gədm.a..atwolən//m.a..atwulle//kəm.a..atwulle//gəm.a..atwulle//gədm.a..atwulle//m.a..atwalle//kom.a..atwalle//gəm.a..atwalle//gədm.a..atwalle
  gramm: ipf,2,sg,m,3pl.o
 -flex: m.a..ətwalxu//kom.a..ətwalxu//gəm.a..ətwalxu//gədm.a..ətwalxu//m.a..atwolxu//kəm.a..atwolxu//gəm.a..atwolxu//gədm.a..atwolxu//m.a..atwalxu//kom.a..atwalxu//gəm.a..atwalxu//gədm.a..atwalxu
  gramm: ipf,2,sg,m,2pl.o
 -flex: m.a..ətwaylan//kom.a..ətwaylan//gəm.a..ətwaylan//gədm.a..ətwaylan//m.a..atwolan//kəm.a..atwolan//gəm.a..atwolan//gədm.a..atwolan//m.a..atwaylan//kom.a..atwaylan//gəm.a..atwaylan//gədm.a..atwaylan
  gramm: ipf,2,sg,m,1pl.o  
 -flex: m.a.a.nowole//kəm.a.a.nowole//gəm.a.a.nowole//gədm.a.a.nowole//m.a.a.waynole//kom.a.a.waynole//gəm.a.a.waynole//gədm.a.a.waynole
  gramm: ipf,1,sg,m,3sg.m.o
 -flex: m.a.a.nowola//kəm.a.a.nowola//gəm.a.a.nowola//gədm.a.a.nowola//m.a.a.waynola//kom.a.a.waynola//gəm.a.a.waynola//gədm.a.a.waynola
  gramm: ipf,1,sg,m,3sg.f.o
 -flex: m.a.a.nowolox//kəm.a.a.nowolox//gəm.a.a.nowolox//gədm.a.a.nowolox//m.a.a.waynolux//kom.a.a.waynolux//gəm.a.a.waynolux//gədm.a.a.waynolux
  gramm: ipf,1,sg,m,2sg.m.o
 -flex: m.a.a.nowoləx//kəm.a.a.nowoləx//gəm.a.a.nowoləx//gədm.a.a.nowoləx//m.a.a.waynolax//kom.a.a.waynolax//gəm.a.a.waynolax//gədm.a.a.waynolax
  gramm: ipf,1,sg,m,2sg.f.o
 -flex: m.a.a.nowoli//kəm.a.a.nowoli//gəm.a.a.nowoli//gədm.a.a.nowoli//m.a.a.waynoli//kom.a.a.waynoli//gəm.a.a.waynoli//gədm.a.a.waynoli
  gramm: ipf,1,sg,m,1sg.o
 -flex: m.a.a.nowolən//kəm.a.a.nowolən//gəm.a.a.nowolən//gədm.a.a.nowolən//m.a.a.nowulle//kəm.a.a.nowulle//gəm.a.a.nowulle//gədm.a.a.nowulle//m.a.a.waynanne//kom.a.a.waynanne//gəm.a.a.waynanne//gədm.a.a.waynanne
  gramm: ipf,1,sg,m,3pl.o
 -flex: m.a.a.nowolxu//kəm.a.a.nowolxu//gəm.a.a.nowolxu//gədm.a.a.nowolxu//m.a.a.waynanxu//kom.a.a.waynanxu//gəm.a.a.waynanxu//gədm.a.a.waynanxu//m.a.a.waynanxun//kom.a.a.waynanxun//gəm.a.a.waynanxun//gədm.a.a.waynanxun
  gramm: ipf,1,sg,m,2pl.o
 -flex: m.a.a.nowolan//kəm.a.a.nowolan//gəm.a.a.nowolan//gədm.a.a.nowolan//m.a.a.waynolan//kom.a.a.waynolan//gəm.a.a.waynolan//gədm.a.a.waynolan
  gramm: ipf,1,sg,m,1pl.o  
 -flex: m.a..owale//kəm.a..owale//kom.a..owayle//gəm.a..owale//gədm.a..owale//gəm.a..owayle//gədm.a..owayle//m.a..owayle
  gramm: ipf,3,sg,f,3sg.m.o
 -flex: m.a..owala//kəm.a..owala//kom.a..owayla//gəm.a..owala//gədm.a..owala//gəm.a..owayla//gədm.a..owayla//m.a..owayla
  gramm: ipf,3,sg,f,3sg.f.o
 -flex: m.a..owalox//kəm.a..owalox//kom.a..owaylux//gəm.a..owalox//gədm.a..owalox//gəm.a..owaylux//gədm.a..owaylux//m.a..owaylux
  gramm: ipf,3,sg,f,2sg.m.o
 -flex: m.a..owaləx//kəm.a..owaləx//kom.a..owaylax//gəm.a..owaləx//gədm.a..owaləx//gəm.a..owaylax//gədm.a..owaylax//m.a..owaylax
  gramm: ipf,3,sg,f,2sg.f.o
 -flex: m.a..owali//kəm.a..owali//kom.a..owayli//gəm.a..owali//gədm.a..owali//gəm.a..owayli//gədm.a..owayli//m.a..owayli
  gramm: ipf,3,sg,f,1sg.o
 -flex: m.a..owalən//kəm.a..owalən//m.a..owalle//kəm.a..owalle//kom.a..owalle//gəm.a..owalən//gədm.a..owalən//gəm.a..owalle//gədm.a..owalle
  gramm: ipf,3,sg,f,3pl.o
 -flex: m.a..owalxu//kəm.a..owalxu//kom.a..owalxu//gəm.a..owalxu//gədm.a..owalxu//m.a..owalxun//kom.a..owalxun//gəm.a..owalxun//gədm.a..owalxun
  gramm: ipf,3,sg,f,2pl.o
 -flex: m.a..owalan//kəm.a..owalan//kom.a..owaylan//gəm.a..owalan//gədm.a..owalan//gəm.a..owaylan//gədm.a..owaylan//m.a..owaylan
  gramm: ipf,3,sg,f,1pl.o  
 -flex: m.a..atwole//kəm.a..atwole//gəm.a..atwole//gədm.a..atwole//m.a..atwayle//kom.a..atwayle//gəm.a..atwayle//gədm.a..atwayle
  gramm: ipf,2,sg,f,3sg.m.o
 -flex: m.a..atwola//kəm.a..atwola//gəm.a..atwola//gədm.a..atwola//m.a..atwayla//kom.a..atwayla//gəm.a..atwayla//gədm.a..atwayla
  gramm: ipf,2,sg,f,3sg.f.o
 -flex: m.a..atwoləx//kəm.a..atwoləx//gəm.a..atwoləx//gədm.a..atwoləx//m.a..atwaylax//kom.a..atwaylax//gəm.a..atwaylax//gədm.a..atwaylax
  gramm: ipf,2,sg,f,2sg.f.o
 -flex: m.a..atwoli//kəm.a..atwoli//gəm.a..atwoli//gədm.a..atwoli//m.a..atwayli//kom.a..atwayli//gəm.a..atwayli//gədm.a..atwayli
  gramm: ipf,2,sg,f,1sg.o
 -flex: m.a..atwolən//kəm.a..atwolən//gəm.a..atwolən//gədm.a..atwolən//m.a..atwulle//kəm.a..atwulle//gəm.a..atwulle//gədm.a..atwulle//m.a..atwalle//kom.a..atwalle//gəm.a..atwalle//gədm.a..atwalle
  gramm: ipf,2,sg,f,3pl.o
 -flex: m.a..atwolxu//kəm.a..atwolxu//gəm.a..atwolxu//gədm.a..atwolxu//m.a..atwalxu//kom.a..atwalxu//gəm.a..atwalxu//gədm.a..atwalxu
  gramm: ipf,2,sg,f,2pl.o
 -flex: m.a..atwolan//kəm.a..atwolan//gəm.a..atwolan//gədm.a..atwolan//m.a..atwaylan//kom.a..atwaylan//gəm.a..atwaylan//gədm.a..atwaylan
  gramm: ipf,2,sg,f,1pl.o  
 -flex: m.a..onowole//kəm.a..onowole//gəm.a..onowole//gədm.a..onowole//m.a..anwole//kəm.a..anwole//gəm.a..anwole//gədm.a..anwole//m.a..owaynole//kom.a..owaynole//gəm.a..owaynole//gədm.a..owaynole
  gramm: ipf,1,sg,f,3sg.m.o
 -flex: m.a..onowola//kəm.a..onowola//gəm.a..onowola//gədm.a..onowola//m.a..anwola//kəm.a..anwola//gəm.a..anwola//gədm.a..anwola//m.a..owaynola//kom.a..owaynola//gəm.a..owaynola//gədm.a..owaynola
  gramm: ipf,1,sg,f,3sg.f.o
 -flex: m.a..onowolox//kəm.a..onowolox//gəm.a..onowolox//gədm.a..onowolox//m.a..anwolox//kəm.a..anwolox//gəm.a..anwolox//gədm.a..anwolox//m.a..owaynolux//kom.a..owaynolux//gəm.a..owaynolux//gədm.a..owaynolux
  gramm: ipf,1,sg,f,2sg.m.o
 -flex: m.a..onowoləx//kəm.a..onowoləx//gəm.a..onowoləx//gədm.a..onowoləx//m.a..anwoləx//kəm.a..anwoləx//gəm.a..anwoləx//gədm.a..anwoləx//m.a..owaynolax//kom.a..owaynolax//gəm.a..owaynolax//gədm.a..owaynolax
  gramm: ipf,1,sg,f,2sg.f.o
 -flex: m.a..onowoli//kəm.a..onowoli//gəm.a..onowoli//gədm.a..onowoli//m.a..anwoli//kəm.a..anwoli//gəm.a..anwoli//gədm.a..anwoli//m.a..owaynoli//kom.a..owaynoli//gəm.a..owaynoli//gədm.a..owaynoli
  gramm: ipf,1,sg,f,1sg.o
 -flex: m.a..onowolən//kəm.a..onowolən//gəm.a..onowolən//gədm.a..onowolən//m.a..anwolən//kəm.a..anwolən//gəm.a..anwolən//gədm.a..anwolən//m.a..onowulle//kəm.a..onowulle//gəm.a..onowulle//gədm.a..onowulle//m.a..anwulle//kəm.a..anwulle//gəm.a..anwulle//gədm.a..anwulle//m.a..owaynanne//kom.a..owaynanne//gəm.a..owaynanne//gədm.a..owaynanne
  gramm: ipf,1,sg,f,3pl.o
 -flex: m.a..onowolxu//kəm.a..onowolxu//gəm.a..onowolxu//gədm.a..onowolxu//m.a..anwolxu//kəm.a..anwolxu//gəm.a..anwolxu//gədm.a..anwolxu//m.a..owaynanxu//kom.a..owaynanxu//gəm.a..owaynanxu//gədm.a..owaynanxu//m.a..owaynanxun//kom.a..owaynanxun//gəm.a..owaynanxun//gədm.a..owaynanxun
  gramm: ipf,1,sg,f,2pl.o
 -flex: m.a..onowolan//kəm.a..onowolan//gəm.a..onowolan//gədm.a..onowolan//m.a..anwolan//kəm.a..anwolan//gəm.a..anwolan//gədm.a..anwolan//m.a..owaynolan//kom.a..owaynolan//gəm.a..owaynolan//gədm.a..owaynolan
  gramm: ipf,1,sg,f,1pl.o  
 -flex: m.a..iwole//kəm.a..iwole//gəm.a..iwole//gədm.a..iwole//m.a..iwayle//kom.a..iwayle//gədm.a..iwayle//gəm.a..iwayle
  gramm: ipf,3,pl,3sg.m.o
 -flex: m.a..iwola//kəm.a..iwola//gəm.a..iwola//gədm.a..iwola//m.a..iwayla//kom.a..iwayla//gədm.a..iwayla//gəm.a..iwayla
  gramm: ipf,3,pl,3sg.f.o
 -flex: m.a..iwolox//kəm.a..iwolox//gəm.a..iwolox//gədm.a..iwolox//m.a..iwaylux//kom.a..iwaylux//gədm.a..iwaylux//gəm.a..iwaylux
  gramm: ipf,3,pl,2sg.m.o
 -flex: m.a..iwoləx//kəm.a..iwoləx//gəm.a..iwoləx//gədm.a..iwoləx//m.a..iwaylax//kom.a..iwaylax//gədm.a..iwaylax//gəm.a..iwaylax
  gramm: ipf,3,pl,2sg.f.o
 -flex: m.a..iwoli//kəm.a..iwoli//gəm.a..iwoli//gədm.a..iwoli//m.a..iwayli//kom.a..iwayli//gədm.a..iwayli//gəm.a..iwayli
  gramm: ipf,3,pl,1sg.o
 -flex: m.a..iwolən//kəm.a..iwolən//gəm.a..iwolən//gədm.a..iwolən//m.a..iwunne//kəm.a..iwunne//gəm.a..iwunne//gədm.a..iwunne//m.a..iwanne//kom.a..iwanne//gədm.a..iwanne//gəm.a..iwanne
  gramm: ipf,3,pl,3pl.o
 -flex: m.a..iwolxu//kəm.a..iwolxu//gəm.a..iwolxu//gədm.a..iwolxu//m.a..iwanxu//kom.a..iwanxu//gədm.a..iwanxu//gəm.a..iwanxu//m.a..iwanxun//kom.a..iwanxun//gədm.a..iwanxun//gəm.a..iwanxun
  gramm: ipf,3,pl,2pl.o
 -flex: m.a..iwolan//kəm.a..iwolan//gəm.a..iwolan//gədm.a..iwolan//m.a..iwaylan//kom.a..iwaylan//gədm.a..iwaylan//gəm.a..iwaylan
  gramm: ipf,3,pl,1pl.o  
 -flex: m.a..ituwole//kəm.a..ituwole//gəm.a..ituwole//gədm.a..ituwole//m.a..utuwayle//kom.a..utuwayle//gəm.a..utuwayle//gədm.a..utuwayle//m.a..ituwayle//kom.a..ituwayle//gəm.a..ituwayle//gədm.a..ituwayle
  gramm: ipf,2,pl,3sg.m.o
 -flex: m.a..ituwola//kəm.a..ituwola//gəm.a..ituwola//gədm.a..ituwola//m.a..utuwayla//kom.a..utuwayla//gəm.a..utuwayla//gədm.a..utuwayla//m.a..ituwayla//kom.a..ituwayla//gəm.a..ituwayla//gədm.a..ituwayla
  gramm: ipf,2,pl,3sg.f.o
 -flex: m.a..ituwoli//kəm.a..ituwoli//gəm.a..ituwoli//gədm.a..ituwoli//m.a..utuwayli//kom.a..utuwayli//gəm.a..utuwayli//gədm.a..utuwayli//m.a..ituwayli//kom.a..ituwayli//gəm.a..ituwayli//gədm.a..ituwayli
  gramm: ipf,2,pl,1sg.o
 -flex: m.a..ituwolən//kəm.a..ituwolən//gəm.a..ituwolən//gədm.a..ituwolən//m.a..ituwulle//kəm.a..ituwulle//gəm.a..ituwulle//gədm.a..ituwulle//m.a..utuwanne//kom.a..utuwanne//gəm.a..utuwanne//gədm.a..utuwanne//m.a..ituwanne//kom.a..ituwanne//gəm.a..ituwanne//gədm.a..ituwanne//m.a..utunwanne//kom.a..utunwanne//gəm.a..utunwanne//gədm.a..utunwanne//m.a..itunwanne//kom.a..itunwanne//gəm.a..itunwanne//gədm.a..itunwanne
  gramm: ipf,2,pl,3pl.o
 -flex: m.a..ituwolxu//kəm.a..ituwolxu//gəm.a..ituwolxu//gədm.a..ituwolxu//m.a..utuwanxu//kom.a..utuwanxu//gəm.a..utuwanxu//gədm.a..utuwanxu//m.a..ituwanxu//kom.a..ituwanxu//gəm.a..ituwanxu//gədm.a..ituwanxu//m.a..utunwanxu//kom.a..utunwanxu//gəm.a..utunwanxu//gədm.a..utunwanxu//m.a..itunwanxu//kom.a..itunwanxu//gəm.a..itunwanxu//gədm.a..itunwanxu
  gramm: ipf,2,pl,2pl.o
 -flex: m.a..ituwolan//kəm.a..ituwolan//gəm.a..ituwolan//gədm.a..ituwolan//m.a..utuwaylan//kom.a..utuwaylan//gəm.a..utuwaylan//gədm.a..utuwaylan//m.a..ituwaylan//kom.a..ituwaylan//gəm.a..ituwaylan//gədm.a..ituwaylan//m.a..utunwaylan//kom.a..utunwaylan//gəm.a..utunwaylan//gədm.a..utunwaylan//m.a..itunwaylan//kom.a..itunwaylan//gəm.a..itunwaylan//gədm.a..itunwaylan
  gramm: ipf,2,pl,1pl.o  
 -flex: m.a..inawole//kəm.a..inawole//gəm.a..inawole//gədm.a..inawole//m.a..iwaynale//kom.a..iwaynale//gəm.a..iwaynale//gədm.a..iwaynale
  gramm: ipf,1,pl,3sg.m.o
 -flex: m.a..inawola//kəm.a..inawola//gəm.a..inawola//gədm.a..inawola//m.a..iwaynala//kom.a..iwaynala//gəm.a..iwaynala//gədm.a..iwaynala
  gramm: ipf,1,pl,3sg.f.o
 -flex: m.a..inawolox//kəm.a..inawolox//gəm.a..inawolox//gədm.a..inawolox//m.a..iwaynalux//kom.a..iwaynalux//gəm.a..iwaynalux//gədm.a..iwaynalux
  gramm: ipf,1,pl,2sg.m.o
 -flex: m.a..inawoləx//kəm.a..inawoləx//gəm.a..inawoləx//gədm.a..inawoləx//m.a..iwaynalax//kom.a..iwaynalax//gəm.a..iwaynalax//gədm.a..iwaynalax
  gramm: ipf,1,pl,2sg.f.o
 -flex: m.a..inawolən//kəm.a..inawolən//gəm.a..inawolən//gədm.a..inawolən//m.a..inawulle//kəm.a..inawulle//gəm.a..inawulle//gədm.a..inawulle//m.a..iwaynanne//kom.a..iwaynanne//gəm.a..iwaynanne//gədm.a..iwaynanne
  gramm: ipf,1,pl,3pl.o
 -flex: m.a..inawolxu//kəm.a..inawolxu//gəm.a..inawolxu//gədm.a..inawolxu//m.a..iwaynanxu//kom.a..iwaynanxu//gəm.a..iwaynanxu//gədm.a..iwaynanxu//m.a..iwaynanxun//kom.a..iwaynanxun//gəm.a..iwaynanxun//gədm.a..iwaynanxun
  gramm: ipf,1,pl,2pl.o
 -flex: m.a..inawolan//kəm.a..inawolan//gəm.a..inawolan//gədm.a..inawolan//m.a..iwaynalan//kom.a..iwaynalan//gəm.a..iwaynalan//gədm.a..iwaynalan
  gramm: ipf,1,pl,1pl.o 
 
 # Preterite
 -flex: m.a.a.le
  gramm: pst,3,sg,m,3sg.m.o
 -flex: m.a.a.lox//m.a.a.lux
  gramm: pst,2,sg,m,3sg.m.o
 -flex: m.a.a.la
  gramm: pst,3,sg,f,3sg.m.o
 -flex: m.a.a.ləx//m.a.a.lax
  gramm: pst,2,sg,f,3sg.m.o
 -flex: m.a.a.li
  gramm: pst,1,sg,3sg.m.o
 -flex: m.a.a..e
  gramm: pst,3,pl,3sg.m.o
 -flex: m.a.a.xu
  gramm: pst,2,pl,3sg.m.o
 -flex: m.a.a.lan
  gramm: pst,1,pl,3sg.m.o
 -flex: m.a..ole
  gramm: pst,3,sg,m,3sg.f.o
 -flex: m.a..olox//m.a..olux
  gramm: pst,2,sg,m,3sg.f.o
 -flex: m.a..ola
  gramm: pst,3,sg,f,3sg.f.o
 -flex: m.a..oləx//m.a..olax
  gramm: pst,2,sg,f,3sg.f.o
 -flex: m.a..oli
  gramm: pst,1,sg,3sg.f.o
 -flex: m.a..olən//m.a..ulle//m.a..alle
  gramm: pst,3,pl,3sg.f.o
 -flex: m.a..ulxu//m.a..alxu
  gramm: pst,2,pl,3sg.f.o
 -flex: m.a..olan
  gramm: pst,1,pl,3sg.f.o
 -flex: m.a..ile
  gramm: pst,3,sg,m,3pl.o
 -flex: m.a..ilox//m.a..ilux
  gramm: pst,2,sg,m,3pl.o
 -flex: m.a..ila
  gramm: pst,3,sg,f,3pl.o
 -flex: m.a..iləx//m.a..ilax
  gramm: pst,2,sg,f,3pl.o
 -flex: m.a..ili
  gramm: pst,1,sg,3pl.o
 -flex: m.a..ənne
  gramm: pst,3,pl,3pl.o
 -flex: m.a..ənxu
  gramm: pst,2,pl,3pl.o
 -flex: m.a..ilan
  gramm: pst,1,pl,3pl.o
  
 # Preterite + obj./dat. suffixes
 -flex: m.a.a.lelox//m.a.a.lelux
  gramm: pst,3,sg,m,2sg.m.o
 -flex: m.a.a.leləx//m.a.a.lelax
  gramm: pst,3,sg,m,2sg.f.o
 -flex: m.a.a.leli
  gramm: pst,3,sg,m,1sg.o
 -flex: m.a.a.lelxu//m.a.a.lalxu//m.a.a.lalxun//m.a.a.lelalxu
  gramm: pst,3,sg,m,2pl.o
 -flex: m.a.a.lelan
  gramm: pst,3,sg,m,1pl.o  
 -flex: m.a.a.loxli//m.a.a.luxli
  gramm: pst,2,sg,m,1sg.o
 -flex: m.a.a.loxlan//m.a.a.luxlan
  gramm: pst,2,sg,m,1pl.o  
 -flex: m.a.a.lalox//m.a.a.lalux
  gramm: pst,3,sg,f,2sg.m.o
 -flex: m.a.a.laləx//m.a.a.lalax
  gramm: pst,3,sg,f,2sg.f.o
 -flex: m.a.a.lali
  gramm: pst,3,sg,f,1sg.o
 -flex: m.a.a.lalxu//m.a.a.lalxun//m.a.a.lalalxu
  gramm: pst,3,sg,f,2pl.o
 -flex: m.a.a.lalan
  gramm: pst,3,sg,f,1pl.o  
 -flex: m.a.a.ləxli//m.a.a.laxli
  gramm: pst,2,sg,f,1sg.o
 -flex: m.a.a.ləxlan//m.a.a.laxlan
  gramm: pst,2,sg,f,1pl.o  
 -flex: m.a.a.lilox//m.a.a.lilux
  gramm: pst,1,sg,2sg.m.o
 -flex: m.a.a.liləx//m.a.a.lilax
  gramm: pst,1,sg,2sg.f.o
 -flex: m.a.a.lilxu//m.a.a.lilxun//m.a.a.lilalxu
  gramm: pst,1,sg,2pl.o  
 -flex: m.a.a..allox//m.a.a..allux
  gramm: pst,3,pl,2sg.m.o
 -flex: m.a.a..alləx//m.a.a..allax
  gramm: pst,3,pl,2sg.f.o
 -flex: m.a.a..alli
  gramm: pst,3,pl,1sg.o
 -flex: m.a.a..anxu//m.a.a..anxun
  gramm: pst,3,pl,2pl.o
 -flex: m.a.a..allan
  gramm: pst,3,pl,1pl.o  
 -flex: m.a.a.xulli
  gramm: pst,2,pl,1sg.o
 -flex: m.a.a.xullan
  gramm: pst,2,pl,1pl.o  
 -flex: m.a.a.lanlox//m.a.a..allox//m.a.a.lanlux
  gramm: pst,1,pl,2sg.m.o
 -flex: m.a.a.lanləx//m.a.a..alləx//m.a.a.lanlax
  gramm: pst,1,pl,2sg.f.o
 -flex: m.a.a.lanxu//m.a.a..anxu//m.a.a.lanxun//m.a.a.lanlalxu
  gramm: pst,1,pl,2pl.o
  
 # Preterite + dat. suffixes
 -flex: m.a.a.lele
  gramm: pst,3,sg,m,3sg.m.d
 -flex: m.a.a.lela
  gramm: pst,3,sg,m,3sg.f.d
 -flex: m.a.a.lelən//m.a.a.lalle//m.a.a.lelalle
  gramm: pst,3,sg,m,3pl.d  
 -flex: m.a.a.loxle//m.a.a.luxle
  gramm: pst,2,sg,m,3sg.m.d
 -flex: m.a.a.loxla//m.a.a.luxla
  gramm: pst,2,sg,m,3sg.f.d
 -flex: m.a.a.loxlox//m.a.a.luxlux
  gramm: pst,2,sg,m,2sg.m.d
 -flex: m.a.a.loxlən//m.a.a.luxxe//m.a.a.luxlalle
  gramm: pst,2,sg,m,3pl.d  
 -flex: m.a.a.lale
  gramm: pst,3,sg,f,3sg.m.d
 -flex: m.a.a.lala
  gramm: pst,3,sg,f,3sg.f.d
 -flex: m.a.a.lalən//m.a.a.lalle//m.a.a.lalalle
  gramm: pst,3,sg,f,3pl.d  
 -flex: m.a.a.ləxle//m.a.a.laxle
  gramm: pst,2,sg,f,3sg.m.d
 -flex: m.a.a.ləxla//m.a.a.laxla
  gramm: pst,2,sg,f,3sg.f.d
 -flex: m.a.a.ləxləx//m.a.a.laxlax
  gramm: pst,2,sg,f,2sg.f.d
 -flex: m.a.a.ləxlən//m.a.a.laxxe//m.a.a.laxlalle
  gramm: pst,2,sg,f,3pl.d  
 -flex: m.a.a.lile
  gramm: pst,1,sg,3sg.m.d
 -flex: m.a.a.lila
  gramm: pst,1,sg,3sg.f.d
 -flex: m.a.a.lili
  gramm: pst,1,sg,1sg.d
 -flex: m.a.a.lilən//m.a.a.ləlle//m.a.a.lilalle
  gramm: pst,1,sg,3pl.d
 -flex: m.a.a.lilan
  gramm: pst,1,sg,1pl.d  
 -flex: m.a.a..alle
  gramm: pst,3,pl,3sg.m.d
 -flex: m.a.a..alla
  gramm: pst,3,pl,3sg.f.d
 -flex: m.a.a..anne
  gramm: pst,3,pl,3spl.d  
 -flex: m.a.a.xulle
  gramm: pst,2,pl,3sg.m.d
 -flex: m.a.a.xulla
  gramm: pst,2,pl,3sg.f.d
 -flex: m.a.a.xulən//m.a.a.xunne
  gramm: pst,2,pl,3pl.d
 -flex: m.a.a.xunxu
  gramm: pst,2,pl,2pl.d  
 -flex: m.a.a.lanle//m.a.a..alle
  gramm: pst,1,pl,3sg.m.d
 -flex: m.a.a.lanla//m.a.a..alla
  gramm: pst,1,pl,3sg.f.d
 -flex: m.a.a.lanlən//m.a.a..anne//m.a.a.lanne//m.a.a.lanlalle
  gramm: pst,1,pl,3pl.d
 -flex: m.a.a..allan//m.a.a.lanlan
  gramm: pst,1,pl,1pl.d
  
  # Perfect
 -flex: kəm.a.a.le//kom.a.a.le
  gramm: pf,3,sg,m,3sg.m.o
 -flex: kəm.a.a.lox//kom.a.a.lux
  gramm: pf,2,sg,m,3sg.m.o
 -flex: kəm.a.a.la//kom.a.a.la
  gramm: pf,3,sg,f,3sg.m.o
 -flex: kəm.a.a.ləx//kom.a.a.lax
  gramm: pf,2,sg,f,3sg.m.o
 -flex: kəm.a.a.li//kom.a.a.li
  gramm: pf,1,sg,3sg.m.o
 -flex: kəm.a.a..e//kom.a.a..e
  gramm: pf,3,pl,3sg.m.o
 -flex: kəm.a.a.xu//kom.a.a.xu
  gramm: pf,2,pl,3sg.m.o
 -flex: kəm.a.a.lan//kom.a.a.lan
  gramm: pf,1,pl,3sg.m.o
 -flex: kəm.a..ole//kom.a..ole
  gramm: pf,3,sg,m,3sg.f.o
 -flex: kəm.a..olox//kom.a..olux
  gramm: pf,2,sg,m,3sg.f.o
 -flex: kəm.a..ola//kom.a..ola
  gramm: pf,3,sg,f,3sg.f.o
 -flex: kəm.a..oləx//kom.a..olax
  gramm: pf,2,sg,f,3sg.f.o
 -flex: kəm.a..oli//kom.a..oli
  gramm: pf,1,sg,3sg.f.o
 -flex: kəm.a..olən//kəm.a..ulle//kom.a..alle
  gramm: pf,3,pl,3sg.f.o
 -flex: kəm.a..ulxu//kom.a..alxu
  gramm: pf,2,pl,3sg.f.o
 -flex: kəm.a..olan//kom.a..olan
  gramm: pf,1,pl,3sg.f.o
 -flex: kəm.a..ile//kom.a..ile
  gramm: pf,3,sg,m,3pl.o
 -flex: kəm.a..ilox//kom.a..ilux
  gramm: pf,2,sg,m,3pl.o
 -flex: kəm.a..ila//kom.a..ila
  gramm: pf,3,sg,f,3pl.o
 -flex: kəm.a..iləx//kom.a..ilax
  gramm: pf,2,sg,f,3pl.o
 -flex: kəm.a..ili//kom.a..ili
  gramm: pf,1,sg,3pl.o
 -flex: kəm.a..ənne//kom.a..ənne
  gramm: pf,3,pl,3pl.o
 -flex: kəm.a..ənxu//kom.a..ənxu
  gramm: pf,2,pl,3pl.o
 -flex: kəm.a..ilan//kom.a..ilan
  gramm: pf,1,pl,3pl.o
  
  # Pluperfect
 -flex: m.a.a.wole//m.a.a.wayle
  gramm: plpf,3,sg,m,3sg.m.o
 -flex: m.a.a.wolox//m.a.a.waylux
  gramm: plpf,2,sg,m,3sg.m.o
 -flex: m.a.a.wola//m.a.a.wayla
  gramm: plpf,3,sg,f,3sg.m.o
 -flex: m.a.a.woləx//m.a.a.waylax
  gramm: plpf,2,sg,f,3sg.m.o
 -flex: m.a.a.woli//m.a.a.wayli
  gramm: plpf,1,sg,3sg.m.o
 -flex: m.a.a.wolən//m.a.a.wulle//m.a.a.walle
  gramm: plpf,3,pl,3sg.m.o
 -flex: m.a.a.wolxu//m.a.a.walxu//m.a.a.walxun
  gramm: plpf,2,pl,3sg.m.o
 -flex: m.a.a.wolan//m.a.a.waylan
  gramm: plpf,1,pl,3sg.m.o
 -flex: m.a..owale//m.a..owayle
  gramm: plpf,3,sg,m,3sg.f.o
 -flex: m.a..owalox//m.a..owaylux
  gramm: plpf,2,sg,m,3sg.f.o
 -flex: m.a..owala//m.a..owayla
  gramm: plpf,3,sg,f,3sg.f.o
 -flex: m.a..owaləx//m.a..owaylax
  gramm: plpf,2,sg,f,3sg.f.o
 -flex: m.a..owali//m.a..owayli
  gramm: plpf,1,sg,3sg.f.o
 -flex: m.a..owalən//m.a..owalle
  gramm: plpf,3,pl,3sg.f.o
 -flex: m.a..owalxu//m.a..owalxun
  gramm: plpf,2,pl,3sg.f.o
 -flex: m.a..owalan//m.a..owaylan
  gramm: plpf,1,pl,3sg.f.o
 -flex: m.a..iwole//m.a..iwayle
  gramm: plpf,3,sg,m,3pl.o
 -flex: m.a..iwolox//m.a..iwaylux
  gramm: plpf,2,sg,m,3pl.o
 -flex: m.a..iwola//m.a..iwayla
  gramm: plpf,3,sg,f,3pl.o
 -flex: m.a..iwoləx//m.a..iwaylax
  gramm: plpf,2,sg,f,3pl.o
 -flex: m.a..iwoli//m.a..iwayli
  gramm: plpf,1,sg,3pl.o
 -flex: m.a..iwunne//m.a..ənwanne
  gramm: plpf,3,pl,3pl.o
 -flex: m.a..iwulxu//m.a..ənwanxu//m.a..ənwanxun
  gramm: plpf,2,pl,3pl.o
 -flex: m.a..iwolan//m.a..iwaylan
  gramm: plpf,1,pl,3pl.o
  
 # Imperative
 -flex: m.a.a.//m.a.ə.//.a.a.//.a.ə.
  gramm: imv,sg
 -flex: m.a.e.u//.a.e.u
  gramm: imv, pl 
  
 # Imperative + obj./dat. suffixes
 -flex: m.a.e.e//.a.e.e
  gramm: imv,sg,3sg.m.o
 -flex: m.a.e.a//.a.e.a
  gramm: imv,sg,3sg.f.o
 -flex: m.a.e.ən//.a.e.ən//m.a.e.ene//.a.e.ene
  gramm: imv,sg,3pl.o
 -flex: m.a.a.li//.a.a.li
  gramm: imv,sg,1sg.o
 -flex: m.a.a.lan//.a.a.lan
  gramm: imv,sg,1pl.o
 -flex: m.a.e.ulle//.a.e.ulle//m.a.e.le//.a.e.le
  gramm: imv,pl,3sg.m.o
 -flex: m.a.e.ulla//.a.e.ulla//m.a.e.la//.a.e.la
  gramm: imv,pl,3sg.f.o
 -flex: m.a.e.unne//.a.e.unne//m.a.e.ne//.a.e.ne
  gramm: imv,pl,3pl.o
 -flex: m.a.e.ulli//.a.e.ulli//m.a.e.li//.a.e.li
  gramm: imv,pl,1sg.o
 -flex: m.a.e.ullan//.a.e.ullan//m.a.e.lan//.a.e.lan
  gramm: imv,pl,1pl.o


-paradigm: V_III

 # Present
 -flex: ma..ə.//ma..a.
  gramm: prs,3,sg,m
 -flex: ma..ə.ət//ma.ə..at//ma.a..at//ma.a..ət//ma...ət//ma...at
  gramm: prs,2,sg,m
 -flex: ma..a.no
  gramm: prs,1,sg,m
 -flex: ma..ə.o//ma.ə..o//ma.a..o//ma...o
  gramm: prs,3,sg,f
 -flex: ma..ə.ət//ma.ə..at//ma.a..at//ma...at//ma...ət
  gramm: prs,2,sg,f
 -flex: ma..ə.ono//ma.ə..ono//ma.a..ono//ma...ono
  gramm: prs,1,sg,f
 -flex: ma..ə.i//ma.ə..i//ma.a..i//ma...i
  gramm: prs,3,pl
 -flex: ma..ə.itu//ma.ə..utu//ma.a..utu//ma.ə..itu//ma...utu//ma...itu
  gramm: prs,2,pl
 -flex: ma..ə.ina//ma.ə..ina//ma.a..ina//ma...ina
  gramm: prs,1,pl
  
 # Present + obj./dat. suffixes
 -flex: ma..a.le
  gramm: prs,3,sg,m,3sg.m.o
 -flex: ma..a.la
  gramm: prs,3,sg,m,3sg.f.o
 -flex: ma..a.lox//ma..a.lux
  gramm: prs,3,sg,m,2sg.m.o
 -flex: ma..a.ləx//ma..a.lax
  gramm: prs,3,sg,m,2sg.f.o
 -flex: ma..a.li
  gramm: prs,3,sg,m,1sg.o
 -flex: ma..a..e
  gramm: prs,3,sg,m,3pl.o
 -flex: ma..a.xu//ma..a.xun
  gramm: prs,3,sg,m,2pl.o
 -flex: ma..a.lan
  gramm: prs,3,sg,m,1pl.o  
 -flex: ma..ə.atle//ma.ə..atle//ma.a..atle//ma...atle
  gramm: prs,2,sg,3sg.m.o
 -flex: ma..ə.atla//ma.ə..atla//ma.a..atla//ma...atla
  gramm: prs,2,sg,3sg.f.o
 -flex: ma..ə.atlox//ma.ə..atlux//ma.a..atlux//ma...atlox//ma...atlux
  gramm: prs,2,sg,2sg.m.o
 -flex: ma..ə.atləx//ma.ə..atlax//ma.a..atlax//ma...atləx//ma...atlax
  gramm: prs,2,sg,2sg.f.o
 -flex: ma..ə.atli//ma.ə..atli//ma.a..atli//ma...atli
  gramm: prs,2,sg,1sg.o
 -flex: ma..ə.atte//ma.ə..atte//ma.a..atte//ma...atte
  gramm: prs,2,sg,3pl.o
 -flex: ma..ə.atxu//ma.ə..atxu//ma.a..atxu//ma...atxu
  gramm: prs,2,sg,2pl.o
 -flex: ma..ə.atlan//ma.ə..atlan//ma.a..atlan//ma...atlan
  gramm: prs,2,sg,1pl.o  
 -flex: ma.ə..atle//ma.a..atle//ma...atle
  gramm: prs,2,sg,f,3sg.m.o
 -flex: ma.ə..atla//ma.a..atla//ma...atla
  gramm: prs,2,sg,f,3sg.f.o
 -flex: ma.ə..atlax//ma.a..atlax//ma...atlax
  gramm: prs,2,sg,f,2sg.f.o
 -flex: ma.ə..atli//ma.a..atli//ma...atli
  gramm: prs,2,sg,f,1sg.o
 -flex: ma.ə..atte//ma.a..atte//ma...atte
  gramm: prs,2,sg,f,3pl.o
 -flex: ma.ə..atxu//ma.a..atxu//ma...atxu
  gramm: prs,2,sg,f,2pl.o
 -flex: ma.ə..atlan//ma.a..atlan//ma...atlan
  gramm: prs,2,sg,f,1pl.o  
 -flex: ma.ə..ətle//ma.a..ətle//ma...ətle
  gramm: prs,2,sg,m,3sg.m.o
 -flex: ma.ə..ətla//ma.a..ətla//ma...ətla
  gramm: prs,2,sg,m,3sg.f.o
 -flex: ma.ə..ətlux//ma.a..ətlux//ma...ətlux
  gramm: prs,2,sg,m,2sg.m.o
 -flex: ma.ə..ətli//ma.a..ətli//ma...ətli
  gramm: prs,2,sg,m,1sg.o
 -flex: ma.ə..ətte//ma.a..ətte//ma...ətte
  gramm: prs,2,sg,m,3pl.o
 -flex: ma.ə..ətxu//ma.a..ətxu//ma...ətxu
  gramm: prs,2,sg,m,2pl.o
 -flex: ma.ə..ətlan//ma.a..ətlan//ma...ətlan
  gramm: prs,2,sg,m,1pl.o  
 -flex: ma..a.ne//ma..a.nole
  gramm: prs,1,sg,m,3sg.m.o
 -flex: ma..a.na//ma..a.nola
  gramm: prs,1,sg,m,3sg.f.o
 -flex: ma..a.nox//ma..a.nolox//ma..a.nux//ma..a.nolux
  gramm: prs,1,sg,m,2sg.m.o
 -flex: ma..a.nəx//ma..a.noləx//ma..a.nax//ma..a.nolax
  gramm: prs,1,sg,m,2sg.f.o
 -flex: ma..a.ni//ma..a.noli
  gramm: prs,1,sg,m,1sg.o
 -flex: ma..a.nulle//ma..a.nolən//ma..a.nən//ma..a.nanne//ma..a.nənne//ma..a.nalle
  gramm: prs,1,sg,m,3pl.o
 -flex: ma..a.nulxu//ma..a.nanxu//ma..a.nalxu//ma..a.nuxxu
  gramm: prs,1,sg,m,2pl.o
 -flex: ma..a.nolan//ma..a.nan
  gramm: prs,1,sg,m,1pl.o  
 -flex: ma..ə.ole//ma.ə..ole//ma.a..ole//ma...ole
  gramm: prs,3,sg,f,3sg.m.o
 -flex: ma..ə.ola//ma.ə..ola//ma.a..ola//ma...ola
  gramm: prs,3,sg,f,3sg.f.o
 -flex: ma..ə.olox//ma.ə..olux//ma.a..olux//ma...olux//ma...olox
  gramm: prs,3,sg,f,2sg.m.o
 -flex: ma..ə.oləx//ma.ə..olax//ma.a..olax//ma...olax//ma...oləx
  gramm: prs,3,sg,f,2sg.f.o
 -flex: ma..ə.oli//ma.ə..oli//ma.a..oli//ma...oli
  gramm: prs,3,sg,f,1sg.o
 -flex: ma..ə.ulle//ma..ə.olən//ma...ulle//ma...olən//ma.ə..alle//ma.a..alle//ma...alle//ma.ə..ulle//ma.a..ulle//ma.ə..əlle//ma.a..əlle//ma...əlle
  gramm: prs,3,sg,f,3pl.o
 -flex: ma..ə.ulxu//ma...ulxu//ma.ə..alxu//ma.a..alxu//ma...alxu
  gramm: prs,3,sg,f,2pl.o
 -flex: ma..ə.olan//ma.ə..olan//ma.a..olan//ma...olan
  gramm: prs,3,sg,f,1pl.o 
 -flex: ma..ə.alle//ma..ə.onole//ma.ə..onole//ma.a..onole//ma...onole//ma.ə..alle//ma.a..alle//ma...alle
  gramm: prs,1,sg,f,3sg.m.o
 -flex: ma..ə.alla//ma..ə.onola//ma.ə..onola//ma.a..onola//ma...onola//ma.ə..alla//ma.a..alla//ma...alla
  gramm: prs,1,sg,f,3sg.f.o
 -flex: ma..ə.allox//ma..ə.onolox//ma.ə..onolux//ma.a..onolux//ma...onolux//ma...onolox//ma.ə..allux//ma.a..allux//ma...allux//ma...allox
  gramm: prs,1,sg,f,2sg.m.o
 -flex: ma..ə.alləx//ma..ə.onoləx//ma.ə..onolax//ma.a..onolax//ma...onolax//ma...onoləx//ma.ə..allax//ma.a..allax//ma...allax//ma...alləx
  gramm: prs,1,sg,f,2sg.f.o
 -flex: ma..ə.alli//ma..ə.onoli//ma.ə..onoli//ma.a..onoli//ma...onoli//ma.ə..alli//ma.a..alli//ma...alli
  gramm: prs,1,sg,f,1sg.o
 -flex: ma..ə.anne//ma..ə.onolən//ma...anne//ma...onolən//ma.ə..anne//ma.a..anne
  gramm: prs,1,sg,f,3pl.o
 -flex: ma..ə.anxu//ma..ə.onolxu//ma.ə..anxu//ma.ə..onolxu//ma.a..anxu//ma.a..onolxu//ma...anxu//ma...onolxu
  gramm: prs,1,sg,f,2pl.o
 -flex: ma..ə.allan//ma..ə.onolan//ma...allan//ma...onolan//ma.ə..allan//ma.ə..onolan//ma.a..allan//ma.a..onolan
  gramm: prs,1,sg,f,1pl.o  
 -flex: ma..ə.ile//ma.ə..ile//ma.a..ile//ma...ile
  gramm: prs,3,pl,3sg.m.o
 -flex: ma..ə.ila//ma.ə..ila//ma.a..ila//ma...ila
  gramm: prs,3,pl,3sg.f.o
 -flex: ma..ə.ilox//ma.ə..ilux//ma.a..ilux//ma...ilux//ma...ilox
  gramm: prs,3,pl,2sg.m.o
 -flex: ma..ə.iləx//ma.ə..ilax//ma.a..ilax//ma...ilax//ma...iləx
  gramm: prs,3,pl,2sg.f.o
 -flex: ma..ə.ili//ma.ə..ili//ma.a..ili//ma...ili
  gramm: prs,3,pl,1sg.o
 -flex: ma..ə.ənne//ma.ə..ənne//ma.a..ənne//ma...ənne
  gramm: prs,3,pl,3pl.o
 -flex: ma..ə.ənxu//ma.ə..ənxu//ma.a..ənxu//ma...ənxu//ma.ə..əxxu//ma.a..əxxu//ma...əxxu
  gramm: prs,3,pl,2pl.o
 -flex: ma..ə.ilan//ma.ə..ilan//ma.a..ilan//ma...ilan
  gramm: prs,3,pl,1pl.o  
 -flex: ma..ə.itulle//ma.ə..utulle//ma.a..utulle//ma.ə..itulle//ma...utulle//ma...itulle
  gramm: prs,2,pl,3sg.m.o
 -flex: ma..ə.itulla//ma.ə..utulla//ma.a..utulle//ma.ə..itulla//ma...utulla//ma...itulla
  gramm: prs,2,pl,3sg.f.o
 -flex: ma..ə.itulli//ma.ə..utulli//ma.a..utulli//ma.ə..itulli//ma...utulli//ma...itulli
  gramm: prs,2,pl,1sg.o
 -flex: ma..ə.itunne//ma.ə..utənne//ma.a..utənne//ma.ə..itənne//ma...utənne//ma...itunne//ma...itənne//ma.ə..utne//ma.a..utne//ma...utne
  gramm: prs,2,pl,3pl.o
 -flex: ma..ə.itunxu//ma.ə..utunxu//ma.a..utunxu//ma.ə..itunxu//ma...utunxu//ma...itunxu//ma...ituxxu//ma.ə..ituxxu
  gramm: prs,2,pl,2pl.o
 -flex: ma..ə.itullan//ma.ə..utullan//ma.a..utullan//ma.ə..itullan//ma...utullan//ma...itullan
  gramm: prs,2,pl,1pl.o  
 -flex: ma..ə.inale//ma.ə..inale//ma.a..inale//ma...inale
  gramm: prs,1,pl,3sg.m.o
 -flex: ma..ə.inala//ma.ə..inala//ma.a..inala//ma...inala
  gramm: prs,1,pl,3sg.f.o
 -flex: ma..ə.inalox//ma.ə..inalux//ma.a..inalux//ma...inalux//ma...inalox
  gramm: prs,1,pl,2sg.m.o
 -flex: ma..ə.inaləx//ma.ə..inalax//ma.a..inalax//ma...inalax//ma...inaləx
  gramm: prs,1,pl,2sg.f.o
 -flex: ma..ə.inalle//ma..ə.inalən//ma...inalle//ma...inalən//ma.ə..inanne//ma.a..inanne//ma...inanne//ma.ə..inalle//ma.a..inalle
  gramm: prs,1,pl,3pl.o
 -flex: ma..ə.inalxu//ma.ə..inannxu//ma.a..inannxu//ma...inannxu//ma.ə..inalxu//ma.a..inalxu//ma...inalxu//ma.ə..inaxxu//ma.a..inaxxu//ma...inaxxu
  gramm: prs,1,pl,2pl.o
 -flex: ma..ə.inalan//ma.ə..inalan//ma.a..inalan//ma...inalan
  gramm: prs,1,pl,1pl.o
  
 # Present+ko
 -flex: kma..ə.//koma..ə.//koma..a.
  gramm: prs,dur,3,sg,m
 -flex: kma..ə.ət//koma.ə..at//koma.a..at//koma.a..ət//kma...ət//koma...ət//koma...at
  gramm: prs,dur,2,sg,m
 -flex: kma..a.no//koma..a.no
  gramm: prs,dur,1,sg,m
 -flex: kma..ə.o//koma.ə..o//koma.a..o//kma...o//koma...o
  gramm: prs,dur,3,sg,f
 -flex: kma..ə.ət//koma.ə..at//koma.a..at//koma...at//kma...ət//koma...ət
  gramm: prs,dur,2,sg,f
 -flex: kma..ə.ono//koma.ə..ono//koma.a..ono//kma...ono//koma...ono
  gramm: prs,dur,1,sg,f
 -flex: kma..ə.i//koma.ə..i//koma.a..i//koma...i//kma...i
  gramm: prs,dur,3,pl
 -flex: kma..ə.itu//koma.ə..utu//koma.a..utu//koma.ə..itu//koma...utu//kma...itu//koma...itu
  gramm: prs,dur,2,pl
 -flex: kma..ə.ina//koma.ə..ina//koma.a..ina//kma...ina//koma...ina
  gramm: prs,dur,1,pl
  
 # Present+ko + obj./dat. suffixes 
 -flex: kma..a.le//koma..a.le
  gramm: prs,dur,3,sg,m,3sg.m.o
 -flex: kma..a.la//koma..a.la
  gramm: prs,dur,3,sg,m,3sg.f.o
 -flex: kma..a.lox//koma..a.lux
  gramm: prs,dur,3,sg,m,2sg.m.o
 -flex: kma..a.ləx//koma..a.lax
  gramm: prs,dur,3,sg,m,2sg.f.o
 -flex: kma..a.li//koma..a.li
  gramm: prs,dur,3,sg,m,1sg.o
 -flex: kma..a..e//koma..a..e
  gramm: prs,dur,3,sg,m,3pl.o
 -flex: kma..a.xu//kma..a.xun//koma..a.xu//koma..a.xun
  gramm: prs,dur,3,sg,m,2pl.o
 -flex: kma..a.lan//koma..a.lan
  gramm: prs,dur,3,sg,m,1pl.o  
 -flex: kma..ə.atle//koma.ə..atle//koma.a..atle//kma...atle//koma...atle
  gramm: prs,dur,2,sg,3sg.m.o
 -flex: kma..ə.atla//koma.ə..atla//koma.a..atla//kma...atla//koma...atla
  gramm: prs,dur,2,sg,3sg.f.o
 -flex: kma..ə.atlox//koma.ə..atlux//koma.a..atlux//kma...atlox//koma...atlux
  gramm: prs,dur,2,sg,2sg.m.o
 -flex: kma..ə.atləx//koma.ə..atlax//koma.a..atlax//kma...atləx//koma...atlax
  gramm: prs,dur,2,sg,2sg.f.o
 -flex: kma..ə.atli//koma.ə..atli//koma.a..atli//kma...atli//koma...atli
  gramm: prs,dur,2,sg,1sg.o
 -flex: kma..ə.atte//koma.ə..atte//koma.a..atte//kma...atte//koma...atte
  gramm: prs,dur,2,sg,3pl.o
 -flex: kma..ə.atxu//koma.ə..atxu//koma.a..atxu//kma...atxu//koma...atxu
  gramm: prs,dur,2,sg,2pl.o
 -flex: kma..ə.atlan//koma.ə..atlan//koma.a..atlan//kma...atlan//koma...atlan
  gramm: prs,dur,2,sg,1pl.o  
 -flex: koma.ə..atle//koma.a..atle//koma...atle
  gramm: prs,dur,2,sg,f,3sg.m.o
 -flex: koma.ə..atla//koma.a..atla//koma...atla
  gramm: prs,dur,2,sg,f,3sg.f.o
 -flex: koma.ə..atlax//koma.a..atlax//koma...atlax
  gramm: prs,dur,2,sg,f,2sg.f.o
 -flex: koma.ə..atli//koma.a..atli//koma...atli
  gramm: prs,dur,2,sg,f,1sg.o
 -flex: koma.ə..atte//koma.a..atte//koma...atte
  gramm: prs,dur,2,sg,f,3pl.o
 -flex: koma.ə..atxu//koma.a..atxu//koma...atxu
  gramm: prs,dur,2,sg,f,2pl.o
 -flex: koma.ə..atlan//koma.a..atlan//koma...atlan
  gramm: prs,dur,2,sg,f,1pl.o  
 -flex: koma.ə..ətle//koma.a..ətle//koma...ətle
  gramm: prs,dur,2,sg,m,3sg.m.o
 -flex: koma.ə..ətla//koma.a..ətla//koma...ətla
  gramm: prs,dur,2,sg,m,3sg.f.o
 -flex: koma.ə..ətlux//koma.a..ətlux//koma...ətlux
  gramm: prs,dur,2,sg,m,2sg.m.o
 -flex: koma.ə..ətli//koma.a..ətli//koma...ətli
  gramm: prs,dur,2,sg,m,1sg.o
 -flex: koma.ə..ətte//koma.a..ətte//koma...ətte
  gramm: prs,dur,2,sg,m,3pl.o
 -flex: koma.ə..ətxu//koma.a..ətxu//koma...ətxu
  gramm: prs,dur,2,sg,m,2pl.o
 -flex: koma.ə..ətlan//koma.a..ətlan//koma...ətlan
  gramm: prs,dur,2,sg,m,1pl.o  
 -flex: kma..a.ne//kma..a.nole//koma..a.ne//koma..a.nole
  gramm: prs,dur,1,sg,m,3sg.m.o
 -flex: kma..a.na//kma..a.nola//koma..a.na//koma..a.nola
  gramm: prs,dur,1,sg,m,3sg.f.o
 -flex: kma..a.nox//kma..a.nolox//koma..a.nux//koma..a.nolux
  gramm: prs,dur,1,sg,m,2sg.m.o
 -flex: kma..a.nəx//kma..a.noləx//koma..a.nax//koma..a.nolax
  gramm: prs,dur,1,sg,m,2sg.f.o
 -flex: kma..a.ni//kma..a.noli//koma..a.ni//koma..a.noli
  gramm: prs,dur,1,sg,m,1sg.o
 -flex: kma..a.nulle//kma..a.nolən//kma..a.nən//koma..a.nanne//koma..a.nənne//koma..a.nalle
  gramm: prs,dur,1,sg,m,3pl.o
 -flex: kma..a.nulxu//koma..a.nanxu//koma..a.nalxu//koma..a.nuxxu
  gramm: prs,dur,1,sg,m,2pl.o
 -flex: kma..a.nolan//koma..a.nolan//kma..a.nan//koma..a.nan
  gramm: prs,dur,1,sg,m,1pl.o  
 -flex: kma..ə.ole//koma.ə..ole//koma.a..ole//kma...ole//koma...ole
  gramm: prs,dur,3,sg,f,3sg.m.o
 -flex: kma..ə.ola//koma.ə..ola//koma.a..ola//kma...ola//koma...ola
  gramm: prs,dur,3,sg,f,3sg.f.o
 -flex: kma..ə.olox//koma.ə..olux//koma.a..olux//koma...olux//kma...olox
  gramm: prs,dur,3,sg,f,2sg.m.o
 -flex: kma..ə.oləx//koma.ə..olax//koma.a..olax//koma...olax//kma...oləx
  gramm: prs,dur,3,sg,f,2sg.f.o
 -flex: kma..ə.oli//koma.ə..oli//koma.a..oli//kma...oli//koma...oli
  gramm: prs,dur,3,sg,f,1sg.o
 -flex: kma..ə.ulle//kma..ə.olən//kma...ulle//koma...ulle//kma...olən//koma.ə..alle//koma.a..alle//koma...alle//koma.ə..ulle//koma.a..ulle//koma.ə..əlle//koma.a..əlle//koma...əlle
  gramm: prs,dur,3,sg,f,3pl.o
 -flex: kma..ə.ulxu//kma...ulxu//koma.ə..alxu//koma.a..alxu//koma...alxu
  gramm: prs,dur,3,sg,f,2pl.o
 -flex: kma..ə.olan//koma.ə..olan//koma.a..olan//kma...olan//koma...olan
  gramm: prs,dur,3,sg,f,1pl.o 
 -flex: kma..ə.alle//kma..ə.onole//koma.ə..onole//koma.a..onole//kma...onole//koma...onole//koma.ə..alle//koma.a..alle//kma...alle//koma...alle
  gramm: prs,dur,1,sg,f,3sg.m.o
 -flex: kma..ə.alla//kma..ə.onola//koma.ə..onola//koma.a..onola//kma...onola//koma...onola//koma.ə..alla//koma.a..alla//kma...alla//koma...alla
  gramm: prs,dur,1,sg,f,3sg.f.o
 -flex: kma..ə.allox//kma..ə.onolox//koma.ə..onolux//koma.a..onolux//koma...onolux//kma...onolox//koma.ə..allux//koma.a..allux//koma...allux//kma...allox
  gramm: prs,dur,1,sg,f,2sg.m.o
 -flex: kma..ə.alləx//kma..ə.onoləx//koma.ə..onolax//koma.a..onolax//koma...onolax//kma...onoləx//koma.ə..allax//koma.a..allax//koma...allax//kma...alləx
  gramm: prs,dur,1,sg,f,2sg.f.o
 -flex: kma..ə.alli//kma..ə.onoli//koma.ə..onoli//koma.a..onoli//kma...onoli//koma...onoli//koma.ə..alli//koma.a..alli//kma...alli//koma...alli
  gramm: prs,dur,1,sg,f,1sg.o
 -flex: kma..ə.anne//kma..ə.onolən//kma...anne//koma...anne//kma...onolən//koma.ə..anne//koma.a..anne
  gramm: prs,dur,1,sg,f,3pl.o
 -flex: kma..ə.anxu//kma..ə.onolxu//koma.ə..anxu//koma.ə..onolxu//koma.a..anxu//koma.a..onolxu//kma...anxu//koma...anxu//kma...onolxu//koma...onolxu
  gramm: prs,dur,1,sg,f,2pl.o
 -flex: kma..ə.allan//kma..ə.onolan//kma...allan//koma...allan//kma...onolan//koma...onolan//koma.ə..allan//koma.ə..onolan//koma.a..allan//koma.a..onolan
  gramm: prs,dur,1,sg,f,1pl.o  
 -flex: kma..ə.ile//koma.ə..ile//koma.a..ile//kma...ile//koma...ile
  gramm: prs,dur,3,pl,3sg.m.o
 -flex: kma..ə.ila//koma.ə..ila//koma.a..ila//kma...ila//koma...ila
  gramm: prs,dur,3,pl,3sg.f.o
 -flex: kma..ə.ilox//koma.ə..ilux//koma.a..ilux//koma...ilux//kma...ilox
  gramm: prs,dur,3,pl,2sg.m.o
 -flex: kma..ə.iləx//koma.ə..ilax//koma.a..ilax//koma...ilax//kma...iləx
  gramm: prs,dur,3,pl,2sg.f.o
 -flex: kma..ə.ili//koma.ə..ili//koma.a..ili//kma...ili//koma...ili
  gramm: prs,dur,3,pl,1sg.o
 -flex: kma..ə.ənne//koma.ə..ənne//koma.a..ənne//kma...ənne//koma...ənne
  gramm: prs,dur,3,pl,3pl.o
 -flex: kma..ə.ənxu//koma.ə..ənxu//koma.a..ənxu//kma...ənxu//koma...ənxu//koma.ə..əxxu//koma.a..əxxu//koma...əxxu
  gramm: prs,dur,3,pl,2pl.o
 -flex: kma..ə.ilan//koma.ə..ilan//koma.a..ilan//kma...ilan//koma...ilan
  gramm: prs,dur,3,pl,1pl.o  
 -flex: kma..ə.itulle//koma.ə..utulle//koma.a..utulle//koma.ə..itulle//koma...utulle//kma...itulle//koma...itulle
  gramm: prs,dur,2,pl,3sg.m.o
 -flex: kma..ə.itulla//koma.ə..utulla//koma.a..utulle//koma.ə..itulla//koma...utulla//kma...itulla//koma...itulla
  gramm: prs,dur,2,pl,3sg.f.o
 -flex: kma..ə.itulli//koma.ə..utulli//koma.a..utulli//koma.ə..itulli//koma...utulli//kma...itulli//koma...itulli
  gramm: prs,dur,2,pl,1sg.o
 -flex: kma..ə.itunne//koma.ə..utənne//koma.a..utənne//koma.ə..itənne//koma...utənne//kma...itunne//koma...itunne//koma...itənne//koma.ə..utne//koma.a..utne//koma...utne
  gramm: prs,dur,2,pl,3pl.o
 -flex: kma..ə.itunxu//koma.ə..utunxu//koma.a..utunxu//koma.ə..itunxu//koma...utunxu//kma...itunxu//koma...itunxu//koma...ituxxu//koma.ə..ituxxu
  gramm: prs,dur,2,pl,2pl.o
 -flex: kma..ə.itullan//koma.ə..utullan//koma.a..utullan//koma.ə..itullan//koma...utullan//kma...itullan//koma...itullan
  gramm: prs,dur,2,pl,1pl.o  
 -flex: kma..ə.inale//koma.ə..inale//koma.a..inale//kma...inale//koma...inale
  gramm: prs,dur,1,pl,3sg.m.o
 -flex: kma..ə.inala//koma.ə..inala//koma.a..inala//kma...inala//koma...inala
  gramm: prs,dur,1,pl,3sg.f.o
 -flex: kma..ə.inalox//koma.ə..inalux//koma.a..inalux//koma...inalux//kma...inalox
  gramm: prs,dur,1,pl,2sg.m.o
 -flex: kma..ə.inaləx//koma.ə..inalax//koma.a..inalax//koma...inalax//kma...inaləx
  gramm: prs,dur,1,pl,2sg.f.o
 -flex: kma..ə.inalle//kma..ə.inalən//kma...inalle//koma...inalle//kma...inalən//koma.ə..inanne//koma.a..inanne//koma...inanne//koma.ə..inalle//koma.a..inalle
  gramm: prs,dur,1,pl,3pl.o
 -flex: kma..ə.inalxu//koma.ə..inannxu//koma.a..inannxu//koma...inannxu//koma.ə..inalxu//koma.a..inalxu//kma...inalxu//koma...inalxu//koma.ə..inaxxu//koma.a..inaxxu//koma...inaxxu
  gramm: prs,dur,1,pl,2pl.o
 -flex: kma..ə.inalan//koma.ə..inalan//koma.a..inalan//kma...inalan//koma...inalan
  gramm: prs,dur,1,pl,1pl.o
  
 # Future
 -flex: gma..ə.//gma..a.//gədma..ə.//gədma..a.
  gramm: fut,3,sg,m
 -flex: gma..ə.ət//gma.ə..at//gma.a..at//gma.a..ət//gma...ət//gma...at//gədma..ə.ət//gədma.ə..at//gədma.a..at//gədma.a..ət//gədma...ət//gədma...at
  gramm: fut,2,sg,m
 -flex: gma..a.no//gədma..a.no
  gramm: fut,1,sg,m
 -flex: gma..ə.o//gma.ə..o//gma.a..o//gma...o//gədma..ə.o//gədma.ə..o//gədma.a..o//gədma...o
  gramm: fut,3,sg,f
 -flex: gma..ə.ət//gma.ə..at//gma.a..at//gma...at//gma...ət//gədma..ə.ət//gədma.ə..at//gədma.a..at//gədma...at//gədma...ət
  gramm: fut,2,sg,f
 -flex: gma..ə.ono//gma.ə..ono//gma.a..ono//gma...ono//gədma..ə.ono//gədma.ə..ono//gədma.a..ono//gədma...ono
  gramm: fut,1,sg,f
 -flex: gma..ə.i//gma.ə..i//gma.a..i//gma...i//gədma..ə.i//gədma.ə..i//gədma.a..i//gədma...i
  gramm: fut,3,pl
 -flex: gma..ə.itu//gma.ə..utu//gma.a..utu//gma.ə..itu//gma...utu//gma...itu//gədma..ə.itu//gədma.ə..utu//gədma.a..utu//gədma.ə..itu//gədma...utu//gədma...itu
  gramm: fut,2,pl
 -flex: gma..ə.ina//gma.ə..ina//gma.a..ina//gma...ina//gədma..ə.ina//gədma.ə..ina//gədma.a..ina//gədma...ina
  gramm: fut,1,pl
  
 # Future + obj./dat. suffixes
 -flex: gma..a.le//gədma..a.le
  gramm: fut,3,sg,m,3sg.m.o
 -flex: gma..a.la//gədma..a.la
  gramm: fut,3,sg,m,3sg.f.o
 -flex: gma..a.lox//gma..a.lux//gədma..a.lox//gədma..a.lux
  gramm: fut,3,sg,m,2sg.m.o
 -flex: gma..a.ləx//gma..a.lax//gədma..a.ləx//gədma..a.lax
  gramm: fut,3,sg,m,2sg.f.o
 -flex: gma..a.li//gədma..a.li
  gramm: fut,3,sg,m,1sg.o
 -flex: gma..a..e//gədma..a..e
  gramm: fut,3,sg,m,3pl.o
 -flex: gma..a.xu//gma..a.xun//gədma..a.xu//gədma..a.xun
  gramm: fut,3,sg,m,2pl.o
 -flex: gma..a.lan//gədma..a.lan
  gramm: fut,3,sg,m,1pl.o  
 -flex: gma..ə.atle//gma.ə..atle//gma.a..atle//gma...atle//gədma..ə.atle//gədma.ə..atle//gədma.a..atle//gədma...atle
  gramm: fut,2,sg,3sg.m.o
 -flex: gma..ə.atla//gma.ə..atla//gma.a..atla//gma...atla//gədma..ə.atla//gədma.ə..atla//gədma.a..atla//gədma...atla
  gramm: fut,2,sg,3sg.f.o
 -flex: gma..ə.atlox//gma.ə..atlux//gma.a..atlux//gma...atlox//gma...atlux//gədma..ə.atlox//gədma.ə..atlux//gədma.a..atlux//gədma...atlox//gədma...atlux
  gramm: fut,2,sg,2sg.m.o
 -flex: gma..ə.atləx//gma.ə..atlax//gma.a..atlax//gma...atləx//gma...atlax//gədma..ə.atləx//gədma.ə..atlax//gədma.a..atlax//gədma...atləx//gədma...atlax
  gramm: fut,2,sg,2sg.f.o
 -flex: gma..ə.atli//gma.ə..atli//gma.a..atli//gma...atli//gədma..ə.atli//gədma.ə..atli//gədma.a..atli//gədma...atli
  gramm: fut,2,sg,1sg.o
 -flex: gma..ə.atte//gma.ə..atte//gma.a..atte//gma...atte//gədma..ə.atte//gədma.ə..atte//gədma.a..atte//gədma...atte
  gramm: fut,2,sg,3pl.o
 -flex: gma..ə.atxu//gma.ə..atxu//gma.a..atxu//gma...atxu//gədma..ə.atxu//gədma.ə..atxu//gədma.a..atxu//gədma...atxu
  gramm: fut,2,sg,2pl.o
 -flex: gma..ə.atlan//gma.ə..atlan//gma.a..atlan//gma...atlan//gədma..ə.atlan//gədma.ə..atlan//gədma.a..atlan//gədma...atlan
  gramm: fut,2,sg,1pl.o  
 -flex: gma.ə..atle//gma.a..atle//gma...atle//gədma.ə..atle//gədma.a..atle//gədma...atle
  gramm: fut,2,sg,f,3sg.m.o
 -flex: gma.ə..atla//gma.a..atla//gma...atla//gədma.ə..atla//gədma.a..atla//gədma...atla
  gramm: fut,2,sg,f,3sg.f.o
 -flex: gma.ə..atlax//gma.a..atlax//gma...atlax//gədma.ə..atlax//gədma.a..atlax//gədma...atlax
  gramm: fut,2,sg,f,2sg.f.o
 -flex: gma.ə..atli//gma.a..atli//gma...atli//gədma.ə..atli//gədma.a..atli//gədma...atli
  gramm: fut,2,sg,f,1sg.o
 -flex: gma.ə..atte//gma.a..atte//gma...atte//gədma.ə..atte//gədma.a..atte//gədma...atte
  gramm: fut,2,sg,f,3pl.o
 -flex: gma.ə..atxu//gma.a..atxu//gma...atxu//gədma.ə..atxu//gədma.a..atxu//gədma...atxu
  gramm: fut,2,sg,f,2pl.o
 -flex: gma.ə..atlan//gma.a..atlan//gma...atlan//gədma.ə..atlan//gədma.a..atlan//gədma...atlan
  gramm: fut,2,sg,f,1pl.o  
 -flex: gma.ə..ətle//gma.a..ətle//gma...ətle//gədma.ə..ətle//gədma.a..ətle//gədma...ətle
  gramm: fut,2,sg,m,3sg.m.o
 -flex: gma.ə..ətla//gma.a..ətla//gma...ətla//gədma.ə..ətla//gədma.a..ətla//gədma...ətla
  gramm: fut,2,sg,m,3sg.f.o
 -flex: gma.ə..ətlux//gma.a..ətlux//gma...ətlux//gədma.ə..ətlux//gədma.a..ətlux//gədma...ətlux
  gramm: fut,2,sg,m,2sg.m.o
 -flex: gma.ə..ətli//gma.a..ətli//gma...ətli//gədma.ə..ətli//gədma.a..ətli//gədma...ətli
  gramm: fut,2,sg,m,1sg.o
 -flex: gma.ə..ətte//gma.a..ətte//gma...ətte//gədma.ə..ətte//gədma.a..ətte//gədma...ətte
  gramm: fut,2,sg,m,3pl.o
 -flex: gma.ə..ətxu//gma.a..ətxu//gma...ətxu//gədma.ə..ətxu//gədma.a..ətxu//gədma...ətxu
  gramm: fut,2,sg,m,2pl.o
 -flex: gma.ə..ətlan//gma.a..ətlan//gma...ətlan//gədma.ə..ətlan//gədma.a..ətlan//gədma...ətlan
  gramm: fut,2,sg,m,1pl.o  
 -flex: gma..a.ne//gma..a.nole//gədma..a.ne//gədma..a.nole
  gramm: fut,1,sg,m,3sg.m.o
 -flex: gma..a.na//gma..a.nola//gədma..a.na//gədma..a.nola
  gramm: fut,1,sg,m,3sg.f.o
 -flex: gma..a.nox//gma..a.nolox//gma..a.nux//gma..a.nolux//gədma..a.nox//gədma..a.nolox//gədma..a.nux//gədma..a.nolux
  gramm: fut,1,sg,m,2sg.m.o
 -flex: gma..a.nəx//gma..a.noləx//gma..a.nax//gma..a.nolax//gədma..a.nəx//gədma..a.noləx//gədma..a.nax//gədma..a.nolax
  gramm: fut,1,sg,m,2sg.f.o
 -flex: gma..a.ni//gma..a.noli//gədma..a.ni//gədma..a.noli
  gramm: fut,1,sg,m,1sg.o
 -flex: gma..a.nulle//gma..a.nolən//gma..a.nən//gma..a.nanne//gma..a.nənne//gma..a.nalle//gədma..a.nulle//gədma..a.nolən//gədma..a.nən//gədma..a.nanne//gədma..a.nənne//gədma..a.nalle
  gramm: fut,1,sg,m,3pl.o
 -flex: gma..a.nulxu//gma..a.nanxu//gma..a.nalxu//gma..a.nuxxu//gədma..a.nulxu//gədma..a.nanxu//gədma..a.nalxu//gədma..a.nuxxu
  gramm: fut,1,sg,m,2pl.o
 -flex: gma..a.nolan//gma..a.nan//gədma..a.nolan//gədma..a.nan
  gramm: fut,1,sg,m,1pl.o  
 -flex: gma..ə.ole//gma.ə..ole//gma.a..ole//gma...ole//gədma..ə.ole//gədma.ə..ole//gədma.a..ole//gədma...ole
  gramm: fut,3,sg,f,3sg.m.o
 -flex: gma..ə.ola//gma.ə..ola//gma.a..ola//gma...ola//gədma..ə.ola//gədma.ə..ola//gədma.a..ola//gədma...ola
  gramm: fut,3,sg,f,3sg.f.o
 -flex: gma..ə.olox//gma.ə..olux//gma.a..olux//gma...olux//gma...olox//gədma..ə.olox//gədma.ə..olux//gədma.a..olux//gədma...olux//gədma...olox
  gramm: fut,3,sg,f,2sg.m.o
 -flex: gma..ə.oləx//gma.ə..olax//gma.a..olax//gma...olax//gma...oləx//gədma..ə.oləx//gədma.ə..olax//gədma.a..olax//gədma...olax//gədma...oləx
  gramm: fut,3,sg,f,2sg.f.o
 -flex: gma..ə.oli//gma.ə..oli//gma.a..oli//gma...oli//gədma..ə.oli//gədma.ə..oli//gədma.a..oli//gədma...oli
  gramm: fut,3,sg,f,1sg.o
 -flex: gma..ə.ulle//gma..ə.olən//gma...ulle//gma...olən//gma.ə..alle//gma.a..alle//gma...alle//gma.ə..ulle//gma.a..ulle//gma.ə..əlle//gma.a..əlle//gma...əlle//gədma..ə.ulle//gədma..ə.olən//gədma...ulle//gədma...olən//gədma.ə..alle//gədma.a..alle//gədma...alle//gədma.ə..ulle//gədma.a..ulle//gədma.ə..əlle//gədma.a..əlle//gədma...əlle
  gramm: fut,3,sg,f,3pl.o
 -flex: gma..ə.ulxu//gma...ulxu//gma.ə..alxu//gma.a..alxu//gma...alxu//gədma..ə.ulxu//gədma...ulxu//gədma.ə..alxu//gədma.a..alxu//gədma...alxu
  gramm: fut,3,sg,f,2pl.o
 -flex: gma..ə.olan//gma.ə..olan//gma.a..olan//gma...olan//gədma..ə.olan//gədma.ə..olan//gədma.a..olan//gədma...olan
  gramm: fut,3,sg,f,1pl.o 
 -flex: gma..ə.alle//gma..ə.onole//gma.ə..onole//gma.a..onole//gma...onole//gma.ə..alle//gma.a..alle//gma...alle//gədma..ə.alle//gədma..ə.onole//gədma.ə..onole//gədma.a..onole//gədma...onole//gədma.ə..alle//gədma.a..alle//gədma...alle
  gramm: fut,1,sg,f,3sg.m.o
 -flex: gma..ə.alla//gma..ə.onola//gma.ə..onola//gma.a..onola//gma...onola//gma.ə..alla//gma.a..alla//gma...alla//gədma..ə.alla//gədma..ə.onola//gədma.ə..onola//gədma.a..onola//gədma...onola//gədma.ə..alla//gədma.a..alla//gədma...alla
  gramm: fut,1,sg,f,3sg.f.o
 -flex: gma..ə.allox//gma..ə.onolox//gma.ə..onolux//gma.a..onolux//gma...onolux//gma...onolox//gma.ə..allux//gma.a..allux//gma...allux//gma...allox//gədma..ə.allox//gədma..ə.onolox//gədma.ə..onolux//gədma.a..onolux//gədma...onolux//gədma...onolox//gədma.ə..allux//gədma.a..allux//gədma...allux//gədma...allox
  gramm: fut,1,sg,f,2sg.m.o
 -flex: gma..ə.alləx//gma..ə.onoləx//gma.ə..onolax//gma.a..onolax//gma...onolax//gma...onoləx//gma.ə..allax//gma.a..allax//gma...allax//gma...alləx//gədma..ə.alləx//gədma..ə.onoləx//gədma.ə..onolax//gədma.a..onolax//gədma...onolax//gədma...onoləx//gədma.ə..allax//gədma.a..allax//gədma...allax//gədma...alləx
  gramm: fut,1,sg,f,2sg.f.o
 -flex: gma..ə.alli//gma..ə.onoli//gma.ə..onoli//gma.a..onoli//gma...onoli//gma.ə..alli//gma.a..alli//gma...alli//gədma..ə.alli//gədma..ə.onoli//gədma.ə..onoli//gədma.a..onoli//gədma...onoli//gədma.ə..alli//gədma.a..alli//gədma...alli
  gramm: fut,1,sg,f,1sg.o
 -flex: gma..ə.anne//gma..ə.onolən//gma...anne//gma...onolən//gma.ə..anne//gma.a..anne//gədma..ə.anne//gədma..ə.onolən//gədma...anne//gədma...onolən//gədma.ə..anne//gədma.a..anne
  gramm: fut,1,sg,f,3pl.o
 -flex: gma..ə.anxu//gma..ə.onolxu//gma.ə..anxu//gma.ə..onolxu//gma.a..anxu//gma.a..onolxu//gma...anxu//gma...onolxu//gədma..ə.anxu//gədma..ə.onolxu//gədma.ə..anxu//gədma.ə..onolxu//gədma.a..anxu//gədma.a..onolxu//gədma...anxu//gədma...onolxu
  gramm: fut,1,sg,f,2pl.o
 -flex: gma..ə.allan//gma..ə.onolan//gma...allan//gma...onolan//gma.ə..allan//gma.ə..onolan//gma.a..allan//gma.a..onolan//gədma..ə.allan//gədma..ə.onolan//gədma...allan//gədma...onolan//gədma.ə..allan//gədma.ə..onolan//gədma.a..allan//gədma.a..onolan
  gramm: fut,1,sg,f,1pl.o  
 -flex: gma..ə.ile//gma.ə..ile//gma.a..ile//gma...ile//gədma..ə.ile//gədma.ə..ile//gədma.a..ile//gədma...ile
  gramm: fut,3,pl,3sg.m.o
 -flex: gma..ə.ila//gma.ə..ila//gma.a..ila//gma...ila//gədma..ə.ila//gədma.ə..ila//gədma.a..ila//gədma...ila
  gramm: fut,3,pl,3sg.f.o
 -flex: gma..ə.ilox//gma.ə..ilux//gma.a..ilux//gma...ilux//gma...ilox//gədma..ə.ilox//gədma.ə..ilux//gədma.a..ilux//gədma...ilux//gədma...ilox
  gramm: fut,3,pl,2sg.m.o
 -flex: gma..ə.iləx//gma.ə..ilax//gma.a..ilax//gma...ilax//gma...iləx//gədma..ə.iləx//gədma.ə..ilax//gədma.a..ilax//gədma...ilax//gədma...iləx
  gramm: fut,3,pl,2sg.f.o
 -flex: gma..ə.ili//gma.ə..ili//gma.a..ili//gma...ili//gədma..ə.ili//gədma.ə..ili//gədma.a..ili//gədma...ili
  gramm: fut,3,pl,1sg.o
 -flex: gma..ə.ənne//gma.ə..ənne//gma.a..ənne//gma...ənne//gədma..ə.ənne//gədma.ə..ənne//gədma.a..ənne//gədma...ənne
  gramm: fut,3,pl,3pl.o
 -flex: gma..ə.ənxu//gma.ə..ənxu//gma.a..ənxu//gma...ənxu//gma.ə..əxxu//gma.a..əxxu//gma...əxxu//gədma..ə.ənxu//gədma.ə..ənxu//gədma.a..ənxu//gədma...ənxu//gədma.ə..əxxu//gədma.a..əxxu//gədma...əxxu
  gramm: fut,3,pl,2pl.o
 -flex: gma..ə.ilan//gma.ə..ilan//gma.a..ilan//gma...ilan//gədma..ə.ilan//gədma.ə..ilan//gədma.a..ilan//gədma...ilan
  gramm: fut,3,pl,1pl.o  
 -flex: gma..ə.itulle//gma.ə..utulle//gma.a..utulle//gma.ə..itulle//gma...utulle//gma...itulle//gədma..ə.itulle//gədma.ə..utulle//gədma.a..utulle//gədma.ə..itulle//gədma...utulle//gədma...itulle
  gramm: fut,2,pl,3sg.m.o
 -flex: gma..ə.itulla//gma.ə..utulla//gma.a..utulle//gma.ə..itulla//gma...utulla//gma...itulla//gədma..ə.itulla//gədma.ə..utulla//gədma.a..utulle//gədma.ə..itulla//gədma...utulla//gədma...itulla
  gramm: fut,2,pl,3sg.f.o
 -flex: gma..ə.itulli//gma.ə..utulli//gma.a..utulli//gma.ə..itulli//gma...utulli//gma...itulli//gədma..ə.itulli//gədma.ə..utulli//gədma.a..utulli//gədma.ə..itulli//gədma...utulli//gədma...itulli
  gramm: fut,2,pl,1sg.o
 -flex: gma..ə.itunne//gma.ə..utənne//gma.a..utənne//gma.ə..itənne//gma...utənne//gma...itunne//gma...itənne//gma.ə..utne//gma.a..utne//gma...utne//gədma..ə.itunne//gədma.ə..utənne//gədma.a..utənne//gədma.ə..itənne//gədma...utənne//gədma...itunne//gədma...itənne//gədma.ə..utne//gədma.a..utne//gədma...utne
  gramm: fut,2,pl,3pl.o
 -flex: gma..ə.itunxu//gma.ə..utunxu//gma.a..utunxu//gma.ə..itunxu//gma...utunxu//gma...itunxu//gma...ituxxu//gma.ə..ituxxu//gədma..ə.itunxu//gədma.ə..utunxu//gədma.a..utunxu//gədma.ə..itunxu//gədma...utunxu//gədma...itunxu//gədma...ituxxu//gədma.ə..ituxxu
  gramm: fut,2,pl,2pl.o
 -flex: gma..ə.itullan//gma.ə..utullan//gma.a..utullan//gma.ə..itullan//gma...utullan//gma...itullan//gədma..ə.itullan//gədma.ə..utullan//gədma.a..utullan//gədma.ə..itullan//gədma...utullan//gədma...itullan
  gramm: fut,2,pl,1pl.o  
 -flex: gma..ə.inale//gma.ə..inale//gma.a..inale//gma...inale//gədma..ə.inale//gədma.ə..inale//gədma.a..inale//gədma...inale
  gramm: fut,1,pl,3sg.m.o
 -flex: gma..ə.inala//gma.ə..inala//gma.a..inala//gma...inala//gədma..ə.inala//gədma.ə..inala//gədma.a..inala//gədma...inala
  gramm: fut,1,pl,3sg.f.o
 -flex: gma..ə.inalox//gma.ə..inalux//gma.a..inalux//gma...inalux//gma...inalox//gədma..ə.inalox//gədma.ə..inalux//gədma.a..inalux//gədma...inalux//gədma...inalox
  gramm: fut,1,pl,2sg.m.o
 -flex: gma..ə.inaləx//gma.ə..inalax//gma.a..inalax//gma...inalax//gma...inaləx//gədma..ə.inaləx//gədma.ə..inalax//gədma.a..inalax//gədma...inalax//gədma...inaləx
  gramm: fut,1,pl,2sg.f.o
 -flex: gma..ə.inalle//gma..ə.inalən//gma...inalle//gma...inalən//gma.ə..inanne//gma.a..inanne//gma...inanne//gma.ə..inalle//gma.a..inalle//gədma..ə.inalle//gədma..ə.inalən//gədma...inalle//gədma...inalən//gədma.ə..inanne//gədma.a..inanne//gədma...inanne//gədma.ə..inalle//gədma.a..inalle
  gramm: fut,1,pl,3pl.o
 -flex: gma..ə.inalxu//gma.ə..inannxu//gma.a..inannxu//gma...inannxu//gma.ə..inalxu//gma.a..inalxu//gma...inalxu//gma.ə..inaxxu//gma.a..inaxxu//gma...inaxxu//gədma..ə.inalxu//gədma.ə..inannxu//gədma.a..inannxu//gədma...inannxu//gədma.ə..inalxu//gədma.a..inalxu//gədma...inalxu//gədma.ə..inaxxu//gədma.a..inaxxu//gədma...inaxxu
  gramm: fut,1,pl,2pl.o
 -flex: gma..ə.inalan//gma.ə..inalan//gma.a..inalan//gma...inalan//gədma..ə.inalan//gədma.ə..inalan//gədma.a..inalan//gədma...inalan
  gramm: fut,1,pl,1pl.o

 # Preterite
 -flex: ma..a.le
  gramm: pst,3,sg,m,3sg.m.o
 -flex: ma..a.lox//ma..a.lux
  gramm: pst,2,sg,m,3sg.m.o
 -flex: ma..a.la
  gramm: pst,3,sg,f,3sg.m.o
 -flex: ma..a.ləx//ma..a.lax
  gramm: pst,2,sg,f,3sg.m.o
 -flex: ma..a.li
  gramm: pst,1,sg,3sg.m.o
 -flex: ma..a..e
  gramm: pst,3,pl,3sg.m.o
 -flex: ma..a.xu//ma..a.xun
  gramm: pst,2,pl,3sg.m.o
 -flex: ma..a.lan
  gramm: pst,1,pl,3sg.m.o
 -flex: ma..ə.ole//ma.ə..ole//ma.a..ole//ma...ole
  gramm: pst,3,sg,m,3sg.f.o
 -flex: ma..ə.olox//ma...olox//ma.ə..olux//ma.a..olux//ma...olux
  gramm: pst,2,sg,m,3sg.f.o
 -flex: ma..ə.ola//ma.ə..ola//ma.a..ola//ma...ola
  gramm: pst,3,sg,f,3sg.f.o
 -flex: ma..ə.oləx//ma...oləx//ma.ə..olax//ma.a..olax//ma...olax
  gramm: pst,2,sg,f,3sg.f.o
 -flex: ma..ə.oli//ma.ə..oli//ma.a..oli//ma...oli
  gramm: pst,1,sg,3sg.f.o
 -flex: ma..ə.ulle//ma...ulle//ma.ə..alle//ma.ə..əlle//ma...əlle//ma.a..alle//ma...alle
  gramm: pst,3,pl,3sg.f.o
 -flex: ma..ə.ulxu//ma...ulxu//ma..ə.ulxun//ma.ə..alxu//ma.a..alxu//ma...alxu
  gramm: pst,2,pl,3sg.f.o
 -flex: ma..ə.olan//ma.ə..olan//ma.a..olan//ma...olan
  gramm: pst,1,pl,3sg.f.o
 -flex: ma..ə.ile//ma.ə..ile//ma.a..ile//ma...ile
  gramm: pst,3,sg,m,3pl.o
 -flex: ma..ə.ilox//ma...ilox//ma.ə..ilux//ma.a..ilux//ma...ilux
  gramm: pst,2,sg,m,3pl.o
 -flex: ma..ə.ila//ma.ə..ila//ma.a..ila//ma...ila
  gramm: pst,3,sg,f,3pl.o
 -flex: ma..ə.iləx//ma...iləx//ma.ə..ilax//ma.a..ilax//ma...ilax
  gramm: pst,2,sg,f,3pl.o
 -flex: ma..ə.ili//ma.ə..ili//ma.a..ili//ma...ili
  gramm: pst,1,sg,3pl.o
 -flex: ma..ə.ənne//ma.ə..ənne//ma.a..ənne//ma...ənne
  gramm: pst,3,pl,3pl.o
 -flex: ma..ə.ənxu//ma..ə.ənxun//ma.ə..ənxu//ma.a..ənxu//ma...ənxu
  gramm: pst,2,pl,3pl.o
 -flex: ma..ə.ilan//ma.ə..ilan//ma.a..ilan//ma...ilan
  gramm: pst,1,pl,3pl.o
  
 # Preterite + obj./dat. suffixes
 -flex: ma..a.lelox//ma..a.lelux
  gramm: pst,3,sg,m,2sg.m.o
 -flex: ma..a.leləx//ma..a.lelax
  gramm: pst,3,sg,m,2sg.f.o
 -flex: ma..a.leli
  gramm: pst,3,sg,m,1sg.o
 -flex: ma..a.lelxu//ma..a.lalxu//ma..a.lalxun//ma..a.lelalxu
  gramm: pst,3,sg,m,2pl.o
 -flex: ma..a.lelan
  gramm: pst,3,sg,m,1pl.o  
 -flex: ma..a.loxli//ma..a.luxli
  gramm: pst,2,sg,m,1sg.o
 -flex: ma..a.loxlan//ma..a.luxlan
  gramm: pst,2,sg,m,1pl.o  
 -flex: ma..a.lalox//ma..a.lalux
  gramm: pst,3,sg,f,2sg.m.o
 -flex: ma..a.laləx//ma..a.lalax
  gramm: pst,3,sg,f,2sg.f.o
 -flex: ma..a.lali
  gramm: pst,3,sg,f,1sg.o
 -flex: ma..a.lalxu//ma..a.lalxun//ma..a.lalalxu
  gramm: pst,3,sg,f,2pl.o
 -flex: ma..a.lalan
  gramm: pst,3,sg,f,1pl.o  
 -flex: ma..a.ləxli//ma..a.laxli
  gramm: pst,2,sg,f,1sg.o
 -flex: ma..a.ləxlan//ma..a.laxlan
  gramm: pst,2,sg,f,1pl.o  
 -flex: ma..a.lilox//ma..a.lilux
  gramm: pst,1,sg,2sg.m.o
 -flex: ma..a.liləx//ma..a.lilax
  gramm: pst,1,sg,2sg.f.o
 -flex: ma..a.lilxu//ma..a.lilxun//ma..a.lilalxu
  gramm: pst,1,sg,2pl.o  
 -flex: ma..a..allox//ma..a..allux
  gramm: pst,3,pl,2sg.m.o
 -flex: ma..a..alləx//ma..a..allax
  gramm: pst,3,pl,2sg.f.o
 -flex: ma..a..alli
  gramm: pst,3,pl,1sg.o
 -flex: ma..a..anxu//ma..a..anxun
  gramm: pst,3,pl,2pl.o
 -flex: ma..a..allan
  gramm: pst,3,pl,1pl.o  
 -flex: ma..a.xulli
  gramm: pst,2,pl,1sg.o
 -flex: ma..a.xullan
  gramm: pst,2,pl,1pl.o  
 -flex: ma..a.lanlox//ma..a..allox//ma..a.lanlux
  gramm: pst,1,pl,2sg.m.o
 -flex: ma..a.lanləx//ma..a..alləx//ma..a.lanlax
  gramm: pst,1,pl,2sg.f.o
 -flex: ma..a.lanxu//ma..a.lanxun//ma..a..anxu//ma..a.lanlalxu
  gramm: pst,1,pl,2pl.o
  
 # Preterite + dat. suffixes
 -flex: ma..a.lele
  gramm: pst,3,sg,m,3sg.m.d
 -flex: ma..a.lela
  gramm: pst,3,sg,m,3sg.f.d
 -flex: ma..a.lelən//ma..a.lalle//ma..a.lelalle
  gramm: pst,3,sg,m,3pl.d  
 -flex: ma..a.loxle//ma..a.luxle
  gramm: pst,2,sg,m,3sg.m.d
 -flex: ma..a.loxla//ma..a.luxla
  gramm: pst,2,sg,m,3sg.m.d
 -flex: ma..a.loxlox//ma..a.luxlux
  gramm: pst,2,sg,m,2sg.m.d
 -flex: ma..a.loxlən//ma..a.luxxe//ma..a.luxlalle
  gramm: pst,2,sg,m,3pl.d  
 -flex: ma..a.lale
  gramm: pst,3,sg,f,3sg.m.d
 -flex: ma..a.lala
  gramm: pst,3,sg,f,3sg.f.d
 -flex: ma..a.lalən//ma..a.lalle//ma..a.lalalle
  gramm: pst,3,sg,f,3pl.d
 -flex: ma..a.ləxle//ma..a.laxle
  gramm: pst,2,sg,f,3sg.m.d
 -flex: ma..a.ləxla//ma..a.laxla
  gramm: pst,2,sg,f,3sg.f.d 
 -flex: ma..a.ləxləx//ma..a.laxlax
  gramm: pst,2,sg,f,2sg.f.d 
 -flex: ma..a.ləxlən//ma..a.laxxe//ma..a.laxlalle
  gramm: pst,2,sg,f,3pl.d  
 -flex: ma..a.lile
  gramm: pst,1,sg,3sg.m.d
 -flex: ma..a.lila
  gramm: pst,1,sg,3sg.f.d
 -flex: ma..a.lili
  gramm: pst,1,sg,1sg.d
 -flex: ma..a.lilən//ma..a.ləlle//ma..a.lilalle
  gramm: pst,1,sg,3pl.d
 -flex: ma..a.lilan
  gramm: pst,1,sg,1pl.d  
 -flex: ma..a..alle
  gramm: pst,3,pl,3sg.m.d
 -flex: ma..a..alla
  gramm: pst,3,pl,3sg.f.d
 -flex: ma..a..anne
  gramm: pst,3,pl,3pl.d   
 -flex: ma..a.xulle
  gramm: pst,2,pl,3sg.m.d
 -flex: ma..a.xulla
  gramm: pst,2,pl,3sg.f.d
 -flex: ma..a.xulən//ma..a.xunne
  gramm: pst,2,pl,3pl.d
 -flex: ma..a.xunxu//ma..a.xunxun
  gramm: pst,2,pl,2pl.d  
 -flex: ma..a.lanle//ma..a..alle
  gramm: pst,1,pl,3sg.m.d
 -flex: ma..a.lanla//ma..a..alla
  gramm: pst,1,pl,3sg.f.d
 -flex: ma..a..anne//ma..a.lanne//ma..a.lanlalle
  gramm: pst,1,pl,3pl.d
 -flex: ma..a.allan//ma..a.lanlan
  gramm: pst,1,pl,1pl.d

  
 # Perfect
 -flex: kma..a.le//koma..a.le
  gramm: pf,3,sg,m,3sg.m.o
 -flex: kma..a.lox//koma..a.lux
  gramm: pf,2,sg,m,3sg.m.o
 -flex: kma..a.la//koma..a.la
  gramm: pf,3,sg,f,3sg.m.o
 -flex: kma..a.ləx//koma..a.lax
  gramm: pf,2,sg,f,3sg.m.o
 -flex: kma..a.li//koma..a.li
  gramm: pf,1,sg,3sg.m.o
 -flex: kma..a..e//koma..a..e
  gramm: pf,3,pl,3sg.m.o
 -flex: kma..a.xu//kma..a.xun//koma..a.xu//koma..a.xun
  gramm: pf,2,pl,3sg.m.o
 -flex: kma..a.lan//koma..a.lan
  gramm: pf,1,pl,3sg.m.o
 -flex: kma..ə.ole//koma.ə..ole//koma.a..ole//kma...ole//koma...ole
  gramm: pf,3,sg,m,3sg.f.o
 -flex: kma..ə.olox//kma...olox//koma.ə..olux//koma.a..olux//koma...olux
  gramm: pf,2,sg,m,3sg.f.o
 -flex: kma..ə.ola//koma.ə..ola//koma.a..ola//kma...ola//koma...ola
  gramm: pf,3,sg,f,3sg.f.o
 -flex: kma..ə.oləx//kma...oləx//koma.ə..olax//koma.a..olax//koma...olax
  gramm: pf,2,sg,f,3sg.f.o
 -flex: kma..ə.oli//koma.ə..oli//koma.a..oli//kma...oli//koma...oli
  gramm: pf,1,sg,3sg.f.o
 -flex: kma..ə.ulle//kma...ulle//koma.ə..alle//koma.ə..əlle//koma.a..alle//koma...alle
  gramm: pf,3,pl,3sg.f.o
 -flex: kma..ə.ulxu//kma...ulxu//kma..ə.ulxun//kma...ulxun//koma.ə..alxu//koma.a..alxu//koma...alxu
  gramm: pf,2,pl,3sg.f.o
 -flex: kma..ə.olan//koma.ə..olan//koma.a..olan//kma...olan//koma...olan
  gramm: pf,1,pl,3sg.f.o
 -flex: kma..ə.ile//koma.ə..ile//koma.a..ile//kma...ile//koma...ile
  gramm: pf,3,sg,m,3pl.o
 -flex: kma..ə.ilox//kma...ilox//koma.ə..ilux//koma.a..ilux//koma...ilux
  gramm: pf,2,sg,m,3pl.o
 -flex: kma..ə.ila//koma.ə..ila//koma.a..ila//kma...ila//koma...ila
  gramm: pf,3,sg,f,3pl.o
 -flex: kma..ə.iləx//kma...iləx//koma.ə..ilax//koma.a..ilax//koma...ilax
  gramm: pf,2,sg,f,3pl.o
 -flex: kma..ə.ili//koma.ə..ili//koma.a..ili//kma...ili//koma...ili
  gramm: pf,1,sg,3pl.o
 -flex: kma..ə.ənne//koma.ə..ənne//koma.a..ənne//kma...ənne//koma...ənne
  gramm: pf,3,pl,3pl.o
 -flex: kma..ə.ənxu//kma..ə.ənxun//koma.ə..ənxu//koma.a..ənxu//kma...ənxu//koma...ənxu
  gramm: pf,2,pl,3pl.o
 -flex: kma..ə.ilan//koma.ə..ilan//koma.a..ilan//kma...ilan//koma...ilan
  gramm: pf,1,pl,3pl.o
  
 # Pluperfect
 -flex: ma..a.wole//ma..a.wayle
  gramm: plpf,3,sg,m,3sg.m.o
 -flex: ma..a.wolox//ma..a.waylux
  gramm: plpf,2,sg,m,3sg.m.o
 -flex: ma..a.wola//ma..a.wayla
  gramm: plpf,3,sg,f,3sg.m.o
 -flex: ma..a.woləx//ma..a.waylax
  gramm: plpf,2,sg,f,3sg.m.o
 -flex: ma..a.woli//ma..a.wayli
  gramm: plpf,1,sg,3sg.m.o
 -flex: ma..a.wolən//ma..a.wulle//ma..a.walle
  gramm: plpf,3,pl,3sg.m.o
 -flex: ma..a.wolxu//ma..a.xun//ma..a.walxu//ma..a.walxun
  gramm: plpf,2,pl,3sg.m.o
 -flex: ma..a.wolan//ma..a.waylan
  gramm: plpf,1,pl,3sg.m.o
 -flex: ma..ə.owale//ma.ə..owayle//ma.a..owayle//ma...owale//ma...owayle
  gramm: plpf,3,sg,m,3sg.f.o
 -flex: ma..ə.owalox//ma...owalox//ma.ə..owaylux//ma.a..owaylux//ma...owaylux
  gramm: plpf,2,sg,m,3sg.f.o
 -flex: ma..ə.owala//ma.ə..owayla//ma.a..owayla//ma...owala//ma...owayla
  gramm: plpf,3,sg,f,3sg.f.o
 -flex: ma..ə.owaləx//ma...owaləx//ma.ə..owaylax//ma.a..owaylax//ma...owaylax
  gramm: plpf,2,sg,f,3sg.f.o
 -flex: ma..ə.owali//ma.ə..owayli//ma.a..owayli//ma...owali//ma...owayli
  gramm: plpf,1,sg,3sg.f.o
 -flex: ma..ə.owalən//ma...owalən//ma..ə.owalle//ma...owalle//ma.ə..owalle//ma.a..owalle
  gramm: plpf,3,pl,3sg.f.o
 -flex: ma..ə.owalxu//ma...owalxu//ma.ə..owalxu//ma.a..owalxu//ma.ə..owalxun//ma.a..owalxun//ma...owalxun
  gramm: plpf,2,pl,3sg.f.o
 -flex: ma..ə.owalan//ma.ə..owaylan//ma.a..owaylan//ma...owalan//ma...owaylan
  gramm: plpf,1,pl,3sg.f.o
 -flex: ma..ə.iwole//ma.ə..iwayle//ma.a..iwayle//ma...iwole//ma...iwayle
  gramm: plpf,3,sg,m,3pl.o
 -flex: ma..ə.iwolox//ma...iwolox//ma.ə..iwaylux//ma.a..iwaylux//ma...iwaylux
  gramm: plpf,2,sg,m,3pl.o
 -flex: ma..ə.iwola//ma.ə..iwayla//ma.a..iwayla//ma...iwola//ma...iwayla
  gramm: plpf,3,sg,f,3pl.o
 -flex: ma..ə.iwoləx//ma...iwoləx//ma.ə..iwaylax//ma.a..iwaylax//ma...iwaylax
  gramm: plpf,2,sg,f,3pl.o
 -flex: ma..ə.iwoli//ma.ə..iwayli//ma.a..iwayli//ma...iwoli//ma...iwayli
  gramm: plpf,1,sg,3pl.o
 -flex: ma..ə.iwunne//ma.ə..ənwanne//ma.a..ənwanne//ma...iwunne//ma...ənwanne
  gramm: plpf,3,pl,3pl.o
 -flex: ma..ə.iwulxu//ma.ə..ənwanxu//ma.a..ənwanxu//ma...ənwanxu//ma.ə..ənwanxun//ma.a..ənwanxun//ma...ənwanxun//ma...iwulxu
  gramm: plpf,2,pl,3pl.o
 -flex: ma..ə.iwolan//ma.ə..iwaylan//ma.a..iwaylan//ma...iwolan//ma...iwaylan
  gramm: plpf,1,pl,3pl.o
  
 # Imperfect
 -flex: ma..a.wo//kma..a.wo//gma..a.wo//gədma..a.wo//ma..a.wa//koma..a.wa//gma..a.wa//gədma..a.wa
  gramm: ipf,3,sg,m
 -flex: ma..ə.owa//kma..ə.owa//gma..ə.owa//gədma..ə.owa//ma.a..owa//koma.a..owa//gma.a..owa//gədma.a..owa//ma.ə..owa//koma.ə..owa//gma.ə..owa//gədma.ə..owa//ma...owa//kma...owa//koma...owa//gma...owa//gədma...owa
  gramm: ipf,3,sg,f
 -flex: ma..ə.atwo//kma..ə.atwo//gma..ə.atwo//gədma..ə.atwo//ma.ə..atwa//koma.ə..atwa//gma.ə..atwa//gədma.ə..atwa//ma.a..atwa//koma.a..atwa//gma.a..atwa//gədma.a..atwa//ma...atwa//koma...atwa//gma...atwa//gədma...atwa//ma...atwo//kma...atwo//gma...atwo//gədma...atwo
  gramm: ipf,2,sg
 -flex: ma.ə..atwa//koma.ə..atwa//gma.ə..atwa//gədma.ə..atwa//ma.a..atwa//koma.a..atwa//gma.a..atwa//gədma.a..atwa//ma...atwa//koma...atwa//gma...atwa//gədma...atwa
  gramm: ipf,2,sg,f
 -flex: ma.ə..ətwa//koma.ə..ətwa//gma.ə..ətwa//gədma.ə..ətwa//ma.a..ətwa//koma.a..ətwa//gma.a..ətwa//gədma.a..ətwa//ma...ətwa//koma...ətwa//gma...ətwa//gədma...ətwa
  gramm: ipf,2,sg,m
 -flex: ma..a.nowo//kma..a.nowo//gma..a.nowo//gədma..a.nowo//ma..a.wayno//koma..a.wayno//gma..a.wayno//gədma..a.wayno
  gramm: ipf,1,sg,m
 -flex: ma..ə.onowo//ma..ə.anwo//kma..ə.onowo//kma..ə.anwo//gma..ə.onowo//gma..ə.anwo//gədma..ə.onowo//gədma..ə.anwo//ma.a..owayno//koma.a..owayno//gma.a..owayno//gədma.a..owayno//ma.ə..owayno//koma.ə..owayno//gma.ə..owayno//gədma.ə..owayno//ma...owayno//koma...owayno//gma...owayno//gədma...owayno
  gramm: ipf,1,sg,f
 -flex: ma..ə.iwo//kma..ə.iwo//gma..ə.iwo//gədma..ə.iwo//ma.a..iwa//koma.a..iwa//gma.a..iwa//gədma.a..iwa//ma.ə..iwa//koma.ə..iwa//gma.ə..iwa//gədma.ə..iwa//ma...iwa//koma...iwa//gma...iwa//gədma...iwa//ma...iwo//kma...iwo//gma...iwo//gədma...iwo
  gramm: ipf,3,pl
 -flex: ma..ə.ituwo//kma..ə.ituwo//gma..ə.ituwo//gədma..ə.ituwo//ma.a..utuwa//koma.a..utuwa//gma.a..utuwa//gədma.a..utuwa//ma.ə..utuwa//koma.ə..utuwa//gma.ə..utuwa//gədma.ə..utuwa//ma...utuwa//koma...utuwa//gma...utuwa//gədma...utuwa//ma...ituwo//kma...ituwo//gma...ituwo//gədma...ituwo
  gramm: ipf,2,pl
 -flex: ma..ə.inawo//kma..ə.inawo//gma..ə.inawo//gədma..ə.inawo//ma.a..iwayna//koma.a..iwayna//gma.a..iwayna//gədma.a..iwayna//ma.ə..iwayna//koma.ə..iwayna//gma.ə..iwayna//gədma.ə..iwayna//ma...iwayna//koma...iwayna//gma...iwayna//gədma...iwayna//ma...inawo//kma...inawo//gma...inawo//gədma...inawo
  gramm: ipf,1,pl
  
 # Imperfect + obj./dat. suffixes
 -flex: ma..a.wole//kma..a.wole//gma..a.wole//gədma..a.wole//ma..a.wayle//koma..a.wayle//gma..a.wayle//gədma..a.wayle
  gramm: ipf,3,sg,m,3sg.m.o
 -flex: ma..a.wola//kma..a.wola//gma..a.wola//gədma..a.wola//ma..a.wayla//koma..a.wayla//gma..a.wayla//gədma..a.wayla
  gramm: ipf,3,sg,m,3sg.f.o
 -flex: ma..a.wolox//kma..a.wolox//gma..a.wolox//gədma..a.wolox//ma..a.waylux//koma..a.waylux//gma..a.waylux//gədma..a.waylux
  gramm: ipf,3,sg,m,2sg.m.o
 -flex: ma..a.woləx//kma..a.woləx//gma..a.woləx//gədma..a.woləx//ma..a.waylax//koma..a.waylax//gma..a.waylax//gədma..a.waylax
  gramm: ipf,3,sg,m,2sg.f.o
 -flex: ma..a.woli//kma..a.woli//gma..a.woli//gədma..a.woli//ma..a.wayli//koma..a.wayli//gma..a.wayli//gədma..a.wayli
  gramm: ipf,3,sg,m,1sg.o
 -flex: ma..a.wolən//kma..a.wolən//gma..a.wolən//gədma..a.wolən//ma..a.wulle//kma..a.wulle//gma..a.wulle//gədma..a.wulle//ma..a.walle//koma..a.walle//gma..a.walle//gədma..a.walle
  gramm: ipf,3,sg,m,3pl.o
 -flex: ma..a.wolxu//kma..a.wolxu//gma..a.wolxu//gədma..a.wolxu//ma..a.walxu//koma..a.walxu//gma..a.walxu//gədma..a.walxu
  gramm: ipf,3,sg,m,2pl.o
 -flex: ma..a.wolan//kma..a.wolan//gma..a.wolan//gədma..a.wolan//ma..a.waylan//koma..a.waylan//gma..a.waylan//gədma..a.waylan
  gramm: ipf,3,sg,m,1pl.o 
 -flex: ma..ə.owale//kma..ə.owale//gma..ə.owale//gədma..ə.owale//ma.a..owayle//koma.a..owayle//gma.a..owayle//gədma.a..owayle//ma.ə..owayle//koma.ə..owayle//gma.ə..owayle//gədma.ə..owayle//ma...owayle//ma...owale//kma...owale//koma...owayle//gma...owayle//gədma...owayle//gma...owale//gədma...owale
  gramm: ipf,3,sg,f,3sg.m.o
 -flex: ma..ə.owala//kma..ə.owala//gma..ə.owala//gədma..ə.owala//ma.a..owayla//koma.a..owayla//gma.a..owayla//gədma.a..owayla//ma.ə..owayla//koma.ə..owayla//gma.ə..owayla//gədma.ə..owayla//ma...owayla//ma...owala//kma...owala//koma...owayla//gma...owayla//gədma...owayla//gma...owala//gədma...owala
  gramm: ipf,3,sg,f,3sg.f.o
 -flex: ma..ə.owalox//kma..ə.owalox//gma..ə.owalox//gədma..ə.owalox//ma.a..owaylux//koma.a..owaylux//gma.a..owaylux//gədma.a..owaylux//ma.ə..owaylux//koma.ə..owaylux//gma.ə..owaylux//gədma.ə..owaylux//ma...owaylux//ma...owalox//kma...owalox//koma...owaylux//gma...owaylux//gədma...owaylux//gma...owalox//gədma...owalox
  gramm: ipf,3,sg,f,2sg.m.o
 -flex: ma..ə.owaləx//kma..ə.owaləx//gma..ə.owaləx//gədma..ə.owaləx//ma.a..owaylax//koma.a..owaylax//gma.a..owaylax//gədma.a..owaylax//ma.ə..owaylax//koma.ə..owaylax//gma.ə..owaylax//gədma.ə..owaylax//ma...owaylax//ma...owaləx//kma...owaləx//koma...owaylax//gma...owaylax//gədma...owaylax//gma...owaləx//gədma...owaləx
  gramm: ipf,3,sg,f,2sg.f.o
 -flex: ma..ə.owali//kma..ə.owali//gma..ə.owali//gədma..ə.owali//ma.a..owayli//koma.a..owayli//gma.a..owayli//gədma.a..owayli//ma.ə..owayli//koma.ə..owayli//gma.ə..owayli//gədma.ə..owayli//ma...owayli//ma...owali//kma...owali//koma...owayli//gma...owayli//gədma...owayli//gma...owali//gədma...owali
  gramm: ipf,3,sg,f,1sg.o
 -flex: ma..ə.owalən//kma..ə.owalən//gma..ə.owalən//gədma..ə.owalən//ma..ə.owalle//kma..ə.owalle//gma..ə.owalle//gədma..ə.owalle//ma.a..owalle//koma.a..owalle//gma.a..owalle//gədma.a..owalle//ma.ə..owalle//koma.ə..owalle//gma.ə..owalle//gədma.ə..owalle//ma...owalle//ma...owalən//kma...owalle//kma...owalən//koma...owalle//gma...owalle//gədma...owalle//gma...owalən//gədma...owalən
  gramm: ipf,3,sg,f,3pl.o
 -flex: ma..ə.owalxu//kma..ə.owalxu//gma..ə.owalxu//gədma..ə.owalxu//ma.a..owalxu//koma.a..owalxu//gma.a..owalxu//gədma.a..owalxu//ma.ə..owalxu//koma.ə..owalxu//gma.ə..owalxu//gədma.ə..owalxu//ma...owalxu//kma...owalxu//koma...owalxu//gma...owalxu//gədma...owalxu
  gramm: ipf,3,sg,f,2pl.o
 -flex: ma..ə.owalan//kma..ə.owalan//gma..ə.owalan//gədma..ə.owalan//ma.a..owaylan//koma.a..owaylan//gma.a..owaylan//gədma.a..owaylan//ma.ə..owaylan//koma.ə..owaylan//gma.ə..owaylan//gədma.ə..owaylan//ma...owaylan//ma...owalan//kma...owalan//koma...owaylan//gma...owaylan//gədma...owaylan//gma...owalan//gədma...owalan
  gramm: ipf,3,sg,f,1pl.o  
 -flex: ma..ə.atwole//kma..ə.atwole//gma..ə.atwole//gədma..ə.atwole//ma.ə..atwayle//koma.ə..atwayle//gma.ə..atwayle//gədma.ə..atwayle//ma.a..atwayle//koma.a..atwayle//gma.a..atwayle//gədma.a..atwayle//ma...atwayle//koma...atwayle//gma...atwayle//gədma...atwayle//ma...atwole//kma...atwole//gma...atwole//gədma...atwole
  gramm: ipf,2,sg,3sg.m.o
 -flex: ma..ə.atwola//kma..ə.atwola//gma..ə.atwola//gədma..ə.atwola//ma.ə..atwayla//koma.ə..atwayla//gma.ə..atwayla//gədma.ə..atwayla//ma.a..atwayla//koma.a..atwayla//gma.a..atwayla//gədma.a..atwayla//ma...atwayla//koma...atwayla//gma...atwayla//gədma...atwayla//ma...atwola//kma...atwola//gma...atwola//gədma...atwola
  gramm: ipf,2,sg,3sg.f.o
 -flex: ma..ə.atwolox//kma..ə.atwolox//gma..ə.atwolox//gədma..ə.atwolox//ma.ə..atwaylux//koma.ə..atwaylux//gma.ə..atwaylux//gədma.ə..atwaylux//ma.a..atwaylux//koma.a..atwaylux//gma.a..atwaylux//gədma.a..atwaylux//ma...atwaylux//koma...atwaylux//gma...atwaylux//gədma...atwaylux//ma...atwolox//kma...atwolox//gma...atwolox//gədma...atwolox
  gramm: ipf,2,sg,2sg.m.o
 -flex: ma..ə.atwoləx//kma..ə.atwoləx//gma..ə.atwoləx//gədma..ə.atwoləx//ma.ə..atwaylax//koma.ə..atwaylax//gma.ə..atwaylax//gədma.ə..atwaylax//ma.a..atwaylax//koma.a..atwaylax//gma.a..atwaylax//gədma.a..atwaylax//ma...atwaylax//koma...atwaylax//gma...atwaylax//gədma...atwaylax//ma...atwoləx//kma...atwoləx//gma...atwoləx//gədma...atwoləx
  gramm: ipf,2,sg,2sg.f.o
 -flex: ma..ə.atwoli//kma..ə.atwoli//gma..ə.atwoli//gədma..ə.atwoli//ma.ə..atwayli//koma.ə..atwayli//gma.ə..atwayli//gədma.ə..atwayli//ma.a..atwayli//koma.a..atwayli//gma.a..atwayli//gədma.a..atwayli//ma...atwayli//koma...atwayli//gma...atwayli//gədma...atwayli//ma...atwoli//kma...atwoli//gma...atwoli//gədma...atwoli
  gramm: ipf,2,sg,1sg.o
 -flex: ma..ə.atwolən//kma..ə.atwolən//gma..ə.atwolən//gədma..ə.atwolən//ma..ə.atwulle//kma..ə.atwulle//gma..ə.atwulle//gədma..ə.atwulle//ma.ə..atwalle//koma.ə..atwalle//gma.ə..atwalle//gədma.ə..atwalle//ma.a..atwalle//koma.a..atwalle//gma.a..atwalle//gədma.a..atwalle//ma...atwalle//koma...atwalle//gma...atwalle//gədma...atwalle//ma...atwulle//kma...atwulle//gma...atwulle//gədma...atwulle//ma...atwolən//kma...atwolən//gma...atwolən//gədma...atwolən
  gramm: ipf,2,sg,3pl.o
 -flex: ma..ə.atwolxu//kma..ə.atwolxu//gma..ə.atwolxu//gədma..ə.atwolxu//ma.ə..atwalxu//koma.ə..atwalxu//gma.ə..atwalxu//gədma.ə..atwalxu//ma.a..atwalxu//koma.a..atwalxu//gma.a..atwalxu//gədma.a..atwalxu//ma...atwalxu//koma...atwalxu//gma...atwalxu//gədma...atwalxu//ma...atwolxu//kma...atwolxu//gma...atwolxu//gədma...atwolxu
  gramm: ipf,2,sg,2pl.o
 -flex: ma..ə.atwolan//kma..ə.atwolan//gma..ə.atwolan//gədma..ə.atwolan//ma.ə..atwaylan//koma.ə..atwaylan//gma.ə..atwaylan//gədma.ə..atwaylan//ma.a..atwaylan//koma.a..atwaylan//gma.a..atwaylan//gədma.a..atwaylan//ma...atwaylan//koma...atwaylan//gma...atwaylan//gədma...atwaylan//ma...atwolan//kma...atwolan//gma...atwolan//gədma...atwolan
  gramm: ipf,2,sg,1pl.o  
 -flex: ma.ə..atwayle//koma.ə..atwayle//gma.ə..atwayle//gədma.ə..atwayle//ma.a..atwayle//koma.a..atwayle//gma.a..atwayle//gədma.a..atwayle//ma...atwayle//koma...atwayle//gma...atwayle//gədma...atwayle
  gramm: ipf,2,sg,f,3sg.m.o
 -flex: ma.ə..atwayla//koma.ə..atwayla//gma.ə..atwayla//gədma.ə..atwayla//ma.a..atwayla//koma.a..atwayla//gma.a..atwayla//gədma.a..atwayla//ma...atwayla//koma...atwayla//gma...atwayla//gədma...atwayla
  gramm: ipf,2,sg,f,3sg.f.o
 -flex: ma.ə..atwaylax//koma.ə..atwaylax//gma.ə..atwaylax//gədma.ə..atwaylax//ma.a..atwaylax//koma.a..atwaylax//gma.a..atwaylax//gədma.a..atwaylax//ma...atwaylax//koma...atwaylax//gma...atwaylax//gədma...atwaylax
  gramm: ipf,2,sg,f,2sg.f.o
 -flex: ma.ə..atwayli//koma.ə..atwayli//gma.ə..atwayli//gədma.ə..atwayli//ma.a..atwayli//koma.a..atwayli//gma.a..atwayli//gədma.a..atwayli//ma...atwayli//koma...atwayli//gma...atwayli//gədma...atwayli
  gramm: ipf,2,sg,f,1sg.o
 -flex: ma.ə..atwalle//koma.ə..atwalle//gma.ə..atwalle//gədma.ə..atwalle//ma.a..atwalle//koma.a..atwalle//gma.a..atwalle//gədma.a..atwalle//ma...atwalle//koma...atwalle//gma...atwalle//gədma...atwalle
  gramm: ipf,2,sg,f,3pl.o
 -flex: ma.ə..atwalxu//koma.ə..atwalxu//gma.ə..atwalxu//gədma.ə..atwalxu//ma.a..atwalxu//koma.a..atwalxu//gma.a..atwalxu//gədma.a..atwalxu//ma...atwalxu//koma...atwalxu//gma...atwalxu//gədma...atwalxu
  gramm: ipf,2,sg,f,2pl.o
 -flex: ma.ə..atwaylan//koma.ə..atwaylan//gma.ə..atwaylan//gədma.ə..atwaylan//ma.a..atwaylan//koma.a..atwaylan//gma.a..atwaylan//gədma.a..atwaylan//ma...atwaylan//koma...atwaylan//gma...atwaylan//gədma...atwaylan
  gramm: ipf,2,sg,f,1pl.o  
 -flex: ma.ə..ətwayle//koma.ə..ətwayle//gma.ə..ətwayle//gədma.ə..ətwayle//ma.a..ətwayle//koma.a..ətwayle//gma.a..ətwayle//gədma.a..ətwayle//ma...ətwayle//koma...ətwayle//gma...ətwayle//gədma...ətwayle
  gramm: ipf,2,sg,m,3sg.m.o
 -flex: ma.ə..ətwayla//koma.ə..ətwayla//gma.ə..ətwayla//gədma.ə..ətwayla//ma.a..ətwayla//koma.a..ətwayla//gma.a..ətwayla//gədma.a..ətwayla//ma...ətwayla//koma...ətwayla//gma...ətwayla//gədma...ətwayla
  gramm: ipf,2,sg,m,3sg.f.o
 -flex: ma.ə..ətwaylux//koma.ə..ətwaylux//gma.ə..ətwaylux//gədma.ə..ətwaylux//ma.a..ətwaylux//koma.a..ətwaylux//gma.a..ətwaylux//gədma.a..ətwaylux//ma...ətwaylux//koma...ətwaylux//gma...ətwaylux//gədma...ətwaylux
  gramm: ipf,2,sg,m,2sg.m.o
 -flex: ma.ə..ətwayli//koma.ə..ətwayli//gma.ə..ətwayli//gədma.ə..ətwayli//ma.a..ətwayli//koma.a..ətwayli//gma.a..ətwayli//gədma.a..ətwayli//ma...ətwayli//koma...ətwayli//gma...ətwayli//gədma...ətwayli
  gramm: ipf,2,sg,m,1sg.o
 -flex: ma.ə..ətwalle//koma.ə..ətwalle//gma.ə..ətwalle//gədma.ə..ətwalle//ma.a..ətwalle//koma.a..ətwalle//gma.a..ətwalle//gədma.a..ətwalle//ma...ətwalle//koma...ətwalle//gma...ətwalle//gədma...ətwalle
  gramm: ipf,2,sg,m,3pl.o
 -flex: ma.ə..ətwalxu//koma.ə..ətwalxu//gma.ə..ətwalxu//gədma.ə..ətwalxu//ma.a..ətwalxu//koma.a..ətwalxu//gma.a..ətwalxu//gədma.a..ətwalxu//ma...ətwalxu//koma...ətwalxu//gma...ətwalxu//gədma...ətwalxu
  gramm: ipf,2,sg,m,2pl.o
 -flex: ma.ə..ətwaylan//koma.ə..ətwaylan//gma.ə..ətwaylan//gədma.ə..ətwaylan//ma.a..ətwaylan//koma.a..ətwaylan//gma.a..ətwaylan//gədma.a..ətwaylan//ma...ətwaylan//koma...ətwaylan//gma...ətwaylan//gədma...ətwaylan
  gramm: ipf,2,sg,m,1pl.o  
 -flex: ma..a.nowole//kma..a.nowole//gma..a.nowole//gədma..a.nowole//ma..a.waynole//koma..a.waynole//gma..a.waynole//gədma..a.waynole
  gramm: ipf,1,sg,m,3sg.m.o
 -flex: ma..a.nowola//kma..a.nowola//gma..a.nowola//gədma..a.nowola//ma..a.waynola//koma..a.waynola//gma..a.waynola//gədma..a.waynola
  gramm: ipf,1,sg,m,3sg.f.o
 -flex: ma..a.nowolox//kma..a.nowolox//gma..a.nowolox//gədma..a.nowolox//ma..a.waynolux//koma..a.waynolux//gma..a.waynolux//gədma..a.waynolux
  gramm: ipf,1,sg,m,2sg.m.o
 -flex: ma..a.nowoləx//kma..a.nowoləx//gma..a.nowoləx//gədma..a.nowoləx//ma..a.waynolax//koma..a.waynolax//gma..a.waynolax//gədma..a.waynolax
  gramm: ipf,1,sg,m,2sg.f.o
 -flex: ma..a.nowoli//kma..a.nowoli//gma..a.nowoli//gədma..a.nowoli//ma..a.waynoli//koma..a.waynoli//gma..a.waynoli//gədma..a.waynoli
  gramm: ipf,1,sg,m,1sg.o
 -flex: ma..a.nowolən//kma..a.nowolən//gma..a.nowolən//gədma..a.nowolən//ma..a.nowulle//kma..a.nowulle//gma..a.nowulle//gədma..a.nowulle//ma..a.waynanne//koma..a.waynanne//gma..a.waynanne//gədma..a.waynanne
  gramm: ipf,1,sg,m,3pl.o
 -flex: ma..a.nowolxu//kma..a.nowolxu//gma..a.nowolxu//gədma..a.nowolxu//ma..a.waynanxu//koma..a.waynanxu//gma..a.waynanxu//gədma..a.waynanxu
  gramm: ipf,1,sg,m,2pl.o
 -flex: ma..a.nowolan//kma..a.nowolan//gma..a.nowolan//gədma..a.nowolan//ma..a.waynolan//koma..a.waynolan//gma..a.waynolan//gədma..a.waynolan
  gramm: ipf,1,sg,m,1pl.o  
 -flex: ma..ə.onowole//ma..ə.anwole//kma..ə.onowole//kma..ə.anwole//gma..ə.onowole//gma..ə.anwole//gədma..ə.onowole//gədma..ə.anwole//ma.a..owaynole//koma.a..owaynole//gma.a..owaynole//gədma.a..owaynole//ma.ə..owaynole//koma.ə..owaynole//gma.ə..owaynole//gədma.ə..owaynole//ma...owaynole//koma...owaynole//gma...owaynole//gədma...owaynole//ma...onowole//ma...anwole//kma...onowole//kma...anwole//gma...onowole//gma...anwole//gədma...onowole//gədma...anwole
  gramm: ipf,1,sg,f,3sg.m.o
 -flex: ma..ə.onowola//ma..ə.anwola//kma..ə.onowola//kma..ə.anwola//gma..ə.onowola//gma..ə.anwola//gədma..ə.onowola//gədma..ə.anwola//ma.a..owaynola//koma.a..owaynola//gma.a..owaynola//gədma.a..owaynola//ma.ə..owaynola//koma.ə..owaynola//gma.ə..owaynola//gədma.ə..owaynola//ma...owaynola//koma...owaynola//gma...owaynola//gədma...owaynola//ma...onowola//ma...anwola//kma...onowola//kma...anwola//gma...onowola//gma...anwola//gədma...onowola//gədma...anwola
  gramm: ipf,1,sg,f,3sg.f.o
 -flex: ma..ə.onowolox//ma..ə.anwolox//kma..ə.onowolox//kma..ə.anwolox//gma..ə.onowolox//gma..ə.anwolox//gədma..ə.onowolox//gədma..ə.anwolox//ma.a..owaynolux//koma.a..owaynolux//gma.a..owaynolux//gədma.a..owaynolux//ma.ə..owaynolux//koma.ə..owaynolux//gma.ə..owaynolux//gədma.ə..owaynolux//ma...owaynolux//koma...owaynolux//gma...owaynolux//gədma...owaynolux//ma...onowolox//ma...anwolox//kma...onowolox//kma...anwolox//gma...onowolox//gma...anwolox//gədma...onowolox//gədma...anwolox
  gramm: ipf,1,sg,f,2sg.m.o
 -flex: ma..ə.onowoləx//ma..ə.anwoləx//kma..ə.onowoləx//kma..ə.anwoləx//gma..ə.onowoləx//gma..ə.anwoləx//gədma..ə.onowoləx//gədma..ə.anwoləx//ma.a..owaynolax//koma.a..owaynolax//gma.a..owaynolax//gədma.a..owaynolax//ma.ə..owaynolax//koma.ə..owaynolax//gma.ə..owaynolax//gədma.ə..owaynolax//ma...owaynolax//koma...owaynolax//gma...owaynolax//gədma...owaynolax//ma...onowoləx//ma...anwoləx//kma...onowoləx//kma...anwoləx//gma...onowoləx//gma...anwoləx//gədma...onowoləx//gədma...anwoləx
  gramm: ipf,1,sg,f,2sg.f.o
 -flex: ma..ə.onowoli//ma..ə.anwoli//kma..ə.onowoli//kma..ə.anwoli//gma..ə.onowoli//gma..ə.anwoli//gədma..ə.onowoli//gədma..ə.anwoli//ma.a..owaynoli//koma.a..owaynoli//gma.a..owaynoli//gədma.a..owaynoli//ma.ə..owaynoli//koma.ə..owaynoli//gma.ə..owaynoli//gədma.ə..owaynoli//ma...owaynoli//koma...owaynoli//gma...owaynoli//gədma...owaynoli//ma...onowoli//ma...anwoli//kma...onowoli//kma...anwoli//gma...onowoli//gma...anwoli//gədma...onowoli//gədma...anwoli
  gramm: ipf,1,sg,f,1sg.o
 -flex: ma..ə.onowolən//ma..ə.anwolən//kma..ə.onowolən//kma..ə.anwolən//gma..ə.onowolən//gma..ə.anwolən//gədma..ə.onowolən//gədma..ə.anwolən//ma..ə.onowulle//ma..ə.anwulle//kma..ə.onowulle//kma..ə.anwulle//gma..ə.onowulle//gma..ə.anwulle//gədma..ə.onowulle//gədma..ə.anwulle//ma.a..owaynanne//koma.a..owaynanne//gma.a..owaynanne//gədma.a..owaynanne//ma.ə..owaynanne//koma.ə..owaynanne//gma.ə..owaynanne//gədma.ə..owaynanne//ma...owaynanne//koma...owaynanne//gma...owaynanne//gədma...owaynanne//ma...onowolən//ma...anwolən//kma...onowolən//kma...anwolən//gma...onowolən//gma...anwolən//gədma...onowolən//gədma...anwolən//ma...onowulle//ma...anwulle//kma...onowulle//kma...anwulle//gma...onowulle//gma...anwulle//gədma...onowulle//gədma...anwulle
  gramm: ipf,1,sg,f,3pl.o
 -flex: ma..ə.onowolxu//ma..ə.anwolxu//kma..ə.onowolxu//kma..ə.anwolxu//gma..ə.onowolxu//gma..ə.anwolxu//gədma..ə.onowolxu//gədma..ə.anwolxu//ma.a..owaynanxu//koma.a..owaynanxu//gma.a..owaynanxu//gədma.a..owaynanxu//ma.ə..owaynanxu//koma.ə..owaynanxu//gma.ə..owaynanxu//gədma.ə..owaynanxu//ma...owaynanxu//koma...owaynanxu//gma...owaynanxu//gədma...owaynanxu//ma...onowolxu//ma...anwolxu//kma...onowolxu//kma...anwolxu//gma...onowolxu//gma...anwolxu//gədma...onowolxu//gədma...anwolxu
  gramm: ipf,1,sg,f,2pl.o
 -flex: ma..ə.onowolan//ma..ə.anwolan//kma..ə.onowolan//kma..ə.anwolan//gma..ə.onowolan//gma..ə.anwolan//gədma..ə.onowolan//gədma..ə.anwolan//ma.a..owaynolan//koma.a..owaynolan//gma.a..owaynolan//gədma.a..owaynolan//ma.ə..owaynolan//koma.ə..owaynolan//gma.ə..owaynolan//gədma.ə..owaynolan//ma...owaynolan//koma...owaynolan//gma...owaynolan//gədma...owaynolan//ma...onowolan//ma...anwolan//kma...onowolan//kma...anwolan//gma...onowolan//gma...anwolan//gədma...onowolan//gədma...anwolan
  gramm: ipf,1,sg,f,1pl.o  
 -flex: ma..ə.iwole//kma..ə.iwole//gma..ə.iwole//gədma..ə.iwole//ma.a..iwayle//koma.a..iwayle//gma.a..iwayle//gədma.a..iwayle//ma.ə..iwayle//koma.ə..iwayle//gma.ə..iwayle//gədma.ə..iwayle//ma...iwayle//koma...iwayle//gma...iwayle//gədma...iwayle//ma...iwole//kma...iwole//gma...iwole//gədma...iwole
  gramm: ipf,3,pl,3sg.m.o
 -flex: ma..ə.iwola//kma..ə.iwola//gma..ə.iwola//gədma..ə.iwola//ma.a..iwayla//koma.a..iwayla//gma.a..iwayla//gədma.a..iwayla//ma.ə..iwayla//koma.ə..iwayla//gma.ə..iwayla//gədma.ə..iwayla//ma...iwayla//koma...iwayla//gma...iwayla//gədma...iwayla//ma...iwola//kma...iwola//gma...iwola//gədma...iwola
  gramm: ipf,3,pl,3sg.f.o
 -flex: ma..ə.iwolox//kma..ə.iwolox//gma..ə.iwolox//gədma..ə.iwolox//ma.a..iwaylux//koma.a..iwaylux//gma.a..iwaylux//gədma.a..iwaylux//ma.ə..iwaylux//koma.ə..iwaylux//gma.ə..iwaylux//gədma.ə..iwaylux//ma...iwaylux//koma...iwaylux//gma...iwaylux//gədma...iwaylux//ma...iwolox//kma...iwolox//gma...iwolox//gədma...iwolox
  gramm: ipf,3,pl,2sg.m.o
 -flex: ma..ə.iwoləx//kma..ə.iwoləx//gma..ə.iwoləx//gədma..ə.iwoləx//ma.a..iwaylax//koma.a..iwaylax//gma.a..iwaylax//gədma.a..iwaylax//ma.ə..iwaylax//koma.ə..iwaylax//gma.ə..iwaylax//gədma.ə..iwaylax//ma...iwaylax//koma...iwaylax//gma...iwaylax//gədma...iwaylax//ma...iwoləx//kma...iwoləx//gma...iwoləx//gədma...iwoləx
  gramm: ipf,3,pl,2sg.f.o
 -flex: ma..ə.iwoli//kma..ə.iwoli//gma..ə.iwoli//gədma..ə.iwoli//ma.a..iwayli//koma.a..iwayli//gma.a..iwayli//gədma.a..iwayli//ma.ə..iwayli//koma.ə..iwayli//gma.ə..iwayli//gədma.ə..iwayli//ma...iwayli//koma...iwayli//gma...iwayli//gədma...iwayli//ma...iwoli//kma...iwoli//gma...iwoli//gədma...iwoli
  gramm: ipf,3,pl,1sg.o
 -flex: ma..ə.iwolən//kma..ə.iwolən//gma..ə.iwolən//gədma..ə.iwolən//ma..ə.iwunne//kma..ə.iwunne//gma..ə.iwunne//gədma..ə.iwunne//ma.a..iwanne//koma.a..iwanne//gma.a..iwanne//gədma.a..iwanne//ma.ə..iwanne//koma.ə..iwanne//gma.ə..iwanne//gədma.ə..iwanne//ma...iwanne//koma...iwanne//gma...iwanne//gədma...iwanne//ma...iwolən//kma...iwolən//gma...iwolən//gədma...iwolən//ma...iwunne//kma...iwunne//gma...iwunne//gədma...iwunne/
  gramm: ipf,3,pl,3pl.o
 -flex: ma..ə.iwolxu//kma..ə.iwolxu//gma..ə.iwolxu//gədma..ə.iwolxu//ma.a..iwanxu//koma.a..iwanxu//gma.a..iwanxu//gədma.a..iwanxu//ma.ə..iwanxu//koma.ə..iwanxu//gma.ə..iwanxu//gədma.ə..iwanxu//ma...iwanxu//koma...iwanxu//gma...iwanxu//gədma...iwanxu//ma...iwolxu//kma...iwolxu//gma...iwolxu//gədma...iwolxu
  gramm: ipf,3,pl,2pl.o
 -flex: ma..ə.iwolan//kma..ə.iwolan//gma..ə.iwolan//gədma..ə.iwolan//ma.a..iwaylan//koma.a..iwaylan//gma.a..iwaylan//gədma.a..iwaylan//ma.ə..iwaylan//koma.ə..iwaylan//gma.ə..iwaylan//gədma.ə..iwaylan//ma...iwaylan//koma...iwaylan//gma...iwaylan//gədma...iwaylan//ma...iwolan//kma...iwolan//gma...iwolan//gədma...iwolan
  gramm: ipf,3,pl,1pl.o  
 -flex: ma..ə.ituwole//kma..ə.ituwole//gma..ə.ituwole//gədma..ə.ituwole//ma.a..utuwayle//koma.a..utuwayle//gma.a..utuwayle//gədma.a..utuwayle//ma.ə..utuwayle//koma.ə..utuwayle//gma.ə..utuwayle//gədma.ə..utuwayle//ma...utuwayle//koma...utuwayle//gma...utuwayle//gədma...utuwayle//ma...ituwole//kma...ituwole//gma...ituwole//gədma...ituwole
  gramm: ipf,2,pl,3sg.m.o
 -flex: ma..ə.ituwola//kma..ə.ituwola//gma..ə.ituwola//gədma..ə.ituwola//ma.a..utuwayla//koma.a..utuwayla//gma.a..utuwayla//gədma.a..utuwayla//ma.ə..utuwayla//koma.ə..utuwayla//gma.ə..utuwayla//gədma.ə..utuwayla//ma...utuwayla//koma...utuwayla//gma...utuwayla//gədma...utuwayla//ma...ituwola//kma...ituwola//gma...ituwola//gədma...ituwola
  gramm: ipf,2,pl,3sg.f.o
 -flex: ma..ə.ituwoli//kma..ə.ituwoli//gma..ə.ituwoli//gədma..ə.ituwoli//ma.a..utuwayli//koma.a..utuwayli//gma.a..utuwayli//gədma.a..utuwayli//ma.ə..utuwayli//koma.ə..utuwayli//gma.ə..utuwayli//gədma.ə..utuwayli//ma...utuwayli//koma...utuwayli//gma...utuwayli//gədma...utuwayli//ma...ituwoli//kma...ituwoli//gma...ituwoli//gədma...ituwoli
  gramm: ipf,2,pl,1sg.o
 -flex: ma..ə.ituwolən//kma..ə.ituwolən//gma..ə.ituwolən//gədma..ə.ituwolən//ma.a..utuwanne//koma.a..utuwanne//gma.a..utuwanne//gədma.a..utuwanne//ma.ə..utuwanne//koma.ə..utuwanne//gma.ə..utuwanne//gədma.ə..utuwanne//ma...utuwanne//koma...utuwanne//gma...utuwanne//gədma...utuwanne//ma.a..utunwanne//koma.a..utunwanne//gma.a..utunwanne//gədma.a..utunwanne//ma.ə..utunwanne//koma.ə..utunwanne//gma.ə..utunwanne//gədma.ə..utunwanne//ma...utunwanne//koma...utunwanne//gma...utunwanne//gədma...utunwanne//ma...ituwolən//kma...ituwolən//gma...ituwolən//gədma...ituwolən/
  gramm: ipf,2,pl,3pl.o
 -flex: ma..ə.ituwolxu//kma..ə.ituwolxu//gma..ə.ituwolxu//gədma..ə.ituwolxu//ma.a..utuwanxu//koma.a..utuwanxu//gma.a..utuwanxu//gədma.a..utuwanxu//ma.ə..utuwanxu//koma.ə..utuwanxu//gma.ə..utuwanxu//gədma.ə..utuwanxu//ma...utuwanxu//koma...utuwanxu//gma...utuwanxu//gədma...utuwanxu//ma.a..utunwanxu//koma.a..utunwanxu//gma.a..utunwanxu//gədma.a..utunwanxu//ma.ə..utunwanxu//koma.ə..utunwanxu//gma.ə..utunwanxu//gədma.ə..utunwanxu//ma...utunwanxu//koma...utunwanxu//gma...utunwanxu//gədma...utunwanxu//ma...ituwolxu//kma...ituwolxu//gma...ituwolxu//gədma...ituwolxu
  gramm: ipf,2,pl,2pl.o
 -flex: ma..ə.ituwolan//kma..ə.ituwolan//gma..ə.ituwolan//gədma..ə.ituwolan//ma.a..utuwaylan//koma.a..utuwaylan//gma.a..utuwaylan//gədma.a..utuwaylan//ma.ə..utuwaylan//koma.ə..utuwaylan//gma.ə..utuwaylan//gədma.ə..utuwaylan//ma...utuwaylan//koma...utuwaylan//gma...utuwaylan//gədma...utuwaylan//ma.a..utunwaylan//koma.a..utunwaylan//gma.a..utunwaylan//gədma.a..utunwaylan//ma.ə..utunwaylan//koma.ə..utunwaylan//gma.ə..utunwaylan//gədma.ə..utunwaylan//ma...utunwaylan//koma...utunwaylan//gma...utunwaylan//gədma...utunwaylan//ma...ituwolan//kma...ituwolan//gma...ituwolan//gədma...ituwolan
  gramm: ipf,2,pl,1pl.o  
 -flex: ma..ə.inawole//kma..ə.inawole//gma..ə.inawole//gədma..ə.inawole//ma.a..iwaynale//koma.a..iwaynale//gma.a..iwaynale//gədma.a..iwaynale//ma.ə..iwaynale//koma.ə..iwaynale//gma.ə..iwaynale//gədma.ə..iwaynale//ma...iwaynale//koma...iwaynale//gma...iwaynale//gədma...iwaynale//ma...inawole//kma...inawole//gma...inawole//gədma...inawole
  gramm: ipf,1,pl,3sg.m.o
 -flex: ma..ə.inawola//kma..ə.inawola//gma..ə.inawola//gədma..ə.inawola//ma.a..iwaynala//koma.a..iwaynala//gma.a..iwaynala//gədma.a..iwaynala//ma.ə..iwaynala//koma.ə..iwaynala//gma.ə..iwaynala//gədma.ə..iwaynala//ma...iwaynala//koma...iwaynala//gma...iwaynala//gədma...iwaynala//ma...inawola//kma...inawola//gma...inawola//gədma...inawola
  gramm: ipf,1,pl,3sg.f.o
 -flex: ma..ə.inawolox//kma..ə.inawolox//gma..ə.inawolox//gədma..ə.inawolox//ma.a..iwaynalux//koma.a..iwaynalux//gma.a..iwaynalux//gədma.a..iwaynalux//ma.ə..iwaynalux//koma.ə..iwaynalux//gma.ə..iwaynalux//gədma.ə..iwaynalux//ma...iwaynalux//koma...iwaynalux//gma...iwaynalux//gədma...iwaynalux//ma...inawolox//kma...inawolox//gma...inawolox//gədma...inawolox
  gramm: ipf,1,pl,2sg.m.o
 -flex: ma..ə.inawoləx//kma..ə.inawoləx//gma..ə.inawoləx//gədma..ə.inawoləx//ma.a..iwaynalax//koma.a..iwaynalax//gma.a..iwaynalax//gədma.a..iwaynalax//ma.ə..iwaynalax//koma.ə..iwaynalax//gma.ə..iwaynalax//gədma.ə..iwaynalax//ma...iwaynalax//koma...iwaynalax//gma...iwaynalax//gədma...iwaynalax//ma...inawoləx//kma...inawoləx//gma...inawoləx//gədma...inawoləx
  gramm: ipf,1,pl,2sg.f.o
 -flex: ma..ə.inawoli//kma..ə.inawoli//gma..ə.inawoli//gədma..ə.inawoli//ma.a..iwaynali//koma.a..iwaynali//gma.a..iwaynali//gədma.a..iwaynali//ma.ə..iwaynali//koma.ə..iwaynali//gma.ə..iwaynali//gədma.ə..iwaynali//ma...iwaynali//koma...iwaynali//gma...iwaynali//gədma...iwaynali//ma...inawoli//kma...inawoli//gma...inawoli//gədma...inawoli
  gramm: ipf,1,pl,1sg.o
 -flex: ma..ə.inawolən//kma..ə.inawolən//gma..ə.inawolən//gədma..ə.inawolən//ma..ə.inawulle//kma..ə.inawulle//gma..ə.inawulle//gədma..ə.inawulle//ma.a..iwaynanne//koma.a..iwaynanne//gma.a..iwaynanne//gədma.a..iwaynanne//ma.ə..iwaynanne//koma.ə..iwaynanne//gma.ə..iwaynanne//gədma.ə..iwaynanne//ma...iwaynanne//koma...iwaynanne//gma...iwaynanne//gədma...iwaynanne//ma...inawolən//kma...inawolən//gma...inawolən//gədma...inawolən//ma...inawulle//kma...inawulle//gma...inawulle//gədma...inawulle
  gramm: ipf,1,pl,3pl.o
 -flex: ma..ə.inawolxu//kma..ə.inawolxu//gma..ə.inawolxu//gədma..ə.inawolxu//ma.a..iwaynanxu//koma.a..iwaynanxu//gma.a..iwaynanxu//gədma.a..iwaynanxu//ma.ə..iwaynanxu//koma.ə..iwaynanxu//gma.ə..iwaynanxu//gədma.ə..iwaynanxu//ma...iwaynanxu//koma...iwaynanxu//gma...iwaynanxu//gədma...iwaynanxu//ma...inawolxu//kma...inawolxu//gma...inawolxu//gədma...inawolxu
  gramm: ipf,1,pl,2pl.o
 -flex: ma..ə.inawolan//kma..ə.inawolan//gma..ə.inawolan//gədma..ə.inawolan//ma.a..iwaynalan//koma.a..iwaynalan//gma.a..iwaynalan//gədma.a..iwaynalan//ma.ə..iwaynalan//koma.ə..iwaynalan//gma.ə..iwaynalan//gədma.ə..iwaynalan//ma...iwaynalan//koma...iwaynalan//gma...iwaynalan//gədma...iwaynalan//ma...inawolan//kma...inawolan//gma...inawolan//gədma...inawolan
  gramm: ipf,1,pl,1pl.o 
  
 # Imperative
 -flex: ma..ə.//a..ə.//a..a.//ma..a.
  gramm: imv,sg
 -flex: ma..e.u//a..e.u
  gramm: imv, pl 
  
 # Imperative + obj./dat. suffixes
 -flex: ma..e.e//a..e.e
  gramm: imv,sg,3sg.m.o
 -flex: ma..e.a//a..e.a
  gramm: imv,sg,3sg.f.o
 -flex: ma..e.ən//a..e.ən//ma..e.ene//a..e.ene
  gramm: imv,sg,3pl.o
 -flex: ma..a.li//a..a.li
  gramm: imv,sg,1sg.o
 -flex: ma..a.lan//a..a.lan
  gramm: imv,sg,1pl.o
 -flex: ma..e.ulle//a..e.ulle
  gramm: imv,pl,3sg.m.o
 -flex: ma..e.ulla//a..e.ulla
  gramm: imv,pl,3sg.f.o
 -flex: ma..e.unne//a..e.unne
  gramm: imv,pl,3pl.o
 -flex: ma..e.ulli//a..e.ulli
  gramm: imv,pl,1sg.o
 -flex: ma..e.ullan//a..e.ullan
  gramm: imv,pl,1pl.o
  
-paradigm: V_IIIp

 # Preterite
 -flex: mma..ə.//ma..ə.//mta..ə.//mta..a.
  gramm: pass,pst,3,sg,m
 -flex: mma..i.o//ma..i.o//mta.a..o//mta...o
  gramm: pass,pst,3,sg,f
 -flex: mma..i.ət//ma..i.ət//mta.a..at
  gramm: pass,pst,2,sg
 -flex: mta.a..at//mta...at
  gramm: pass,pst,2,sg,f
 -flex: mta.a..ət//mta...ət
  gramm: pass,pst,2,sg,m  
 -flex: ma..a.no//mta..a.no
  gramm: pass,pst,1,sg,m
 -flex: mma..i.ono//ma..i.ono//mta.a..ono//mta...ono
  gramm: pass,pst,1,sg,f
 -flex: mma..i.i//ma..i.i//mta.a..i//mta...i
  gramm: pass,pst,3,pl
 -flex: ma..i.itu//ma..i.utu//mta.a..utu//mta...utu
  gramm: pass,pst,2,pl
 -flex: ma..i.ina//mta.a..ina//mta...ina
  gramm: pass,pst,1,pl
  
 # Pluperfect
 -flex: mma..a.wo//ma..a.wo//ma..a.wa//mta..a.wa
  gramm: pass,plpf,3,sg,m
 -flex: mma..i.owa//ma..i.owa//mta.a..owa//mta...owa
  gramm: pass,plpf,3,sg,f
 -flex: mma..i.atwo//ma..i.atwo//ma..i.atwa//mta.a..atwa
  gramm: pass,plpf,2,sg
 -flex: mta.a..atwa//mta...atwa
  gramm: pass,plpf,2,sg,f
 -flex: mta.a..ətwa//mta...ətwa
  gramm: pass,plpf,2,sg,m  
 -flex: ma..a.nowo//ma..a.wayno//mta..a.wayno
  gramm: pass,plpf,1,sg,m
 -flex: mma..i.onowo//ma..i.onowo//ma..i.owayno//mta.a..owayno//mta...owayno
  gramm: pass,plpf,1,sg,f
 -flex: mma..i.iwo//ma..i.iwo//ma..i.iwa//mta.a..iwa//mta...iwa
  gramm: pass,plpf,3,pl
 -flex: ma..i.ituwo//ma..i.utuwa//mta.a..utuwa//mta...utuwa
  gramm: pass,plpf,2,pl
 -flex: ma..i.inawo//ma..i.iwayna//mta.a..iwayna//mta...iwayna
  gramm: pass,plpf,1,pl
  
 # Present
 -flex: mita..ə.//mita..a.
  gramm: pass,prs,3,sg,m
 -flex: mita..ə.o//mita.ə..o//mita.a..o//mita...o
  gramm: pass,prs,3,sg,f
 -flex: mita..ə.ət//mita.ə..at//mita.a..at
  gramm: pass,prs,2,sg
 -flex: mita.a..at//mita...at
  gramm: pass,prs,2,sg,f
 -flex: mita.a..ət//mita...ət
  gramm: pass,prs,2,sg,m  
 -flex: mita..a.no
  gramm: pass,prs,1,sg,m
 -flex: mita..ə.ono//mita.ə..ono//mita.a..ono//mita...ono
  gramm: pass,prs,1,sg,f
 -flex: mita..ə.i//mita.ə..i//mita.a..i//mita...i
  gramm: pass,prs,3,pl
 -flex: mita..ə.itu//mita.ə..utu//mita.a..utu//mita...utu
  gramm: pass,prs,2,pl
 -flex: mita..ə.ina//mita.ə..ina//mita.a..ina//mita...ina
  gramm: pass,prs,1,pl
  
 # Present+ko
 -flex: kmita..ə.//komita..ə.//komita..a.
  gramm: pass,prs,dur,3,sg,m
 -flex: kmita..ə.o//komita.ə..o//komita.a..o//komita...o
  gramm: pass,prs,dur,3,sg,f
 -flex: kmita..ə.ət//komita.ə..at//komita.a..at
  gramm: pass,prs,dur,2,sg
 -flex: komita.a..at//komita...at
  gramm: pass,prs,dur,2,sg,f
 -flex: komita.a..ət//komita...ət
  gramm: pass,prs,dur,2,sg,m  
 -flex: kmita..a.no//komita..a.no
  gramm: pass,prs,dur,1,sg,m
 -flex: kmita..ə.ono//komita.ə..ono//komita.a..ono//komita...ono
  gramm: pass,prs,dur,1,sg,f
 -flex: kmita..ə.i//komita.ə..i//komita.a..i//komita...i
  gramm: pass,prs,dur,3,pl
 -flex: kmita..ə.itu//komita.ə..utu//komita.a..utu//komita...utu
  gramm: pass,prs,dur,2,pl
 -flex: kmita..ə.ina//komita.ə..ina//komita.a..ina//komita...ina
  gramm: pass,prs,dur,1,pl
  
 # Future
 -flex: gmita..ə.//gmita..a.//gədmita..ə.//gədmita..a.
  gramm: pass,fut,3,sg,m
 -flex: gmita..ə.o//gmita.ə..o//gmita.a..o//gmita...o//gədmita..ə.o//gədmita.ə..o//gədmita.a..o/gədmita...o
  gramm: pass,fut,3,sg,f
 -flex: gmita..ə.ət//gmita.ə..at//gmita.a..at//gədmita..ə.ət//gədmita.ə..at//gədmita.a..at
  gramm: pass,fut,2,sg
 -flex: gmita.a..at//gmita...at//gədmita.a..at//gədmita...at
  gramm: pass,fut,2,sg,f
 -flex: gmita.a..ət//gmita...ət//gədmita.a..ət//gədmita...ət
  gramm: pass,fut,2,sg,m  
 -flex: gmita..a.no//gədmita..a.no
  gramm: pass,fut,1,sg,m
 -flex: gmita..ə.ono//gmita.ə..ono//gmita.a..ono//gmita...ono//gədmita..ə.ono//gədmita.ə..ono//gədmita.a..ono//gədmita...ono
  gramm: pass,fut,1,sg,f
 -flex: gmita..ə.i//gmita.ə..i//gmita.a..i//gmita...i//gədmita..ə.i//gədmita.ə..i//gədmita.a..i//gədmita...i
  gramm: pass,fut,3,pl
 -flex: gmita..ə.itu//gmita.ə..utu//gmita.a..utu//gmita...utu//gədmita..ə.itu//gədmita.ə..utu//gədmita.a..utu//gədmita...utu
  gramm: pass,fut,2,pl
 -flex: gmita..ə.ina//gmita.ə..ina//gmita.a..ina//gmita...ina//gədmita..ə.ina//gədmita.ə..ina//gədmita.a..ina//gədmita...ina
  gramm: pass,fut,1,pl
  
 # Imperfect
 -flex: mita..a.wo//kmita..a.wo//gmita..a.wo//gədmita..a.wo//mita..a.wa//komita..a.wa//gmita..a.wa//gədmita..a.wa
  gramm: pass,ipf,3,sg,m
 -flex: mita..ə.owa//kmita..ə.owa//gmita..ə.owa//gədmita..ə.owa//mita.ə..owa//komita.ə..owa//gmita.ə..owa//gədmita.ə..owa//mita.a..owa//komita.a..owa//gmita.a..owa//gədmita.a..owa//mita...owa//komita...owa//gmita...owa//gədmita...owa
  gramm: pass,ipf,3,sg,f
 -flex: mita..ə.atwo//kmita..ə.atwo//gmita..ə.atwo//gədmita..ə.atwo//mita.ə..atwa//komita.ə..atwa//gmita.ə..atwa//gədmita.ə..atwa//mita.a..atwa//komita.a..atwa//gmita.a..atwa//gədmita.a..atwa
  gramm: pass,ipf,2,sg
 -flex: mita.a..atwa//komita.a..atwa//gmita.a..atwa//gədmita.a..atwa//mita...atwa//komita...atwa//gmita...atwa//gədmita...atwa
  gramm: pass,ipf,2,sg,f
 -flex: mita.a..ətwa//komita.a..ətwa//gmita.a..ətwa//gədmita.a..ətwa//mita...ətwa//komita...ətwa//gmita...ətwa//gədmita...ətwa
  gramm: pass,ipf,2,sg,m  
 -flex: mita..a.nowo//kmita..a.nowo//gmita..a.nowo//gədmita..a.nowo//mita..a.wayno//komita..a.wayno//gmita..a.wayno//gədmita..a.wayno
  gramm: pass,ipf,1,sg,m
 -flex: mita..ə.onowo//kmita..ə.onowo//gmita..ə.onowo//gədmita..ə.onowo//mita..ə.anwo//kmita..ə.anwo//gmita..ə.anwo//gədmita..ə.anwo//mita.ə..owayno//komita.ə..owayno//gmita.ə..owayno//gədmita.ə..owayno//mita.a..owayno//komita.a..owayno//gmita.a..owayno//gədmita.a..owayno//mita...owayno//gədmita...owayno//komita...owayno//gmita...owayno
  gramm: pass,ipf,1,sg,f
 -flex: mita..ə.iwo//kmita..ə.iwo//gmita..ə.iwo//gədmita..ə.iwo//mita.ə..iwa//komita.ə..iwa//gmita.ə..iwa//gədmita.ə..iwa//mita.a..iwa//komita.a..iwa//gmita.a..iwa//gədmita.a..iwa//mita...iwa//komita...iwa//gmita...iwa//gədmita...iwa
  gramm: pass,ipf,3,pl
 -flex: mita..ə.ituwo//kmita..ə.ituwo//gmita..ə.ituwo//gədmita..ə.ituwo//mita.ə..utuwa//kmita.ə..utuwa//gmita.ə..utuwa//gədmita.ə..utuwa//mita.a..utuwa//komita.a..utuwa//gmita.a..utuwa//gədmita.a..utuwa//mita...utuwa//komita...utuwa//gmita...utuwa//gədmita...utuwa
  gramm: pass,ipf,2,pl
 -flex: mita..ə.inawo//kmita..ə.inawo//gmita..ə.inawo//gədmita..ə.inawo//mita.ə..iwayna//komita.ə..iwayna//gmita.ə..iwayna//gədmita.ə..iwayna//mita.a..iwayna//komita.a..iwayna//gmita.a..iwayna//gədmita.a..iwayna//mita...iwayna//komita...iwayna//gmita...iwayna//gədmita...iwayna
  gramm: pass,ipf,1,pl   

 # Passive participle
 -flex: mma..ə.o//ma.ə..o//ma.a..o//ma...o
  gramm: pass,pt,sg,m
 -flex: ma..a.to
  gramm: pass,pt,sg,f
 -flex: mma..ə.e//ma.ə..e//ma.a..e//ma...e
  gramm: pass,pt,pl  

